---
title: "LCA2022"
output: html_document
date: "2025-01-21"
---

```{r setup, include=FALSE}
knitr::opts_chunk$set(echo = TRUE)
```


```{r, globalsettings, echo=FALSE, warning=FALSE, results='hide'}
library(knitr)

knitr::opts_chunk$set(echo = TRUE)
opts_chunk$set(tidy.opts=list(width.cutoff=100),tidy=TRUE, warning = FALSE, message = FALSE,comment = "#>", cache=TRUE, class.source=c("test"), class.output=c("test2"))
options(width = 100)
rgl::setupKnitr()



colorize <- function(x, color) {sprintf("<span style='color: %s;'>%s</span>", color, x) }

```



```{r klippy5, echo=FALSE, include=TRUE}
klippy::klippy(position = c('top', 'right'))
#klippy::klippy(color = 'darkred')
#klippy::klippy(tooltip_message = 'Click to copy', tooltip_success = 'Done')
```


```{r}
library("formatR")
library("foreign")
library("ggplot2")
library("lme4")
library("poLCA")
library("reprex")
library("tidyr")
library("klippy")
library("dplyr")
library("haven")
```

```{r klippy6, echo=FALSE, include=TRUE, results='hide', warning=FALSE, message=FALSE}
NEA2022 <-read.spss("data/processed/Data 2022 cleaned.sav", use.value.labels = T, to.data.frame = T)
attach(NEA2022)

#NEA20142022 <-read.spss("data/raw/Data 2014-2022.sav", use.value.labels = T, to.data.frame = T)
```


```{r}
#pesten collega's
table(NEA2022$afl_pe_1)

NEA2022$pesten_col <- as.numeric(NEA2022$afl_pe_1)

table(NEA2022$pesten_col)

NEA2022 <- NEA2022 %>%
  mutate(pesten_col = recode(pesten_col, `4` = 1, `1` = 2, `2` = 3, `3` = 4))

table(NEA2022$pesten_col)

```

```{r}
#pesten leidinggevenden
table(NEA2022$afl_pe_2)

NEA2022$pesten_leid <- as.numeric(NEA2022$afl_pe_2)

table(NEA2022$pesten_leid)

NEA2022 <- NEA2022 %>%
  mutate(pesten_leid = recode(pesten_leid, `1` = 2, `2` = 3, `3` = 4, `4` = 1))

table(NEA2022$pesten_leid)
```

```{r}
#intimidatie collega's
table(NEA2022$afl_be_1)

NEA2022$intimidation_col <- as.numeric(NEA2022$afl_be_1)

table(NEA2022$intimidation_col)

NEA2022 <- NEA2022 %>%
  mutate(intimidation_col = recode(intimidation_col, `1` = 2, `2` = 3, `3` = 4, `4` = 1))

table(NEA2022$intimidation_col)

```
```{r}
#intimidatie leidinggevenden
table(NEA2022$afl_be_2)

NEA2022$intimidation_leid <- as.numeric(NEA2022$afl_be_2)

table(NEA2022$intimidation_leid)

NEA2022 <- NEA2022 %>%
  mutate(intimidation_leid = recode(intimidation_leid, `1` = 2, `2` = 3, `3` = 4, `4` = 1))

table(NEA2022$intimidation_leid)

```
```{r}
#fysiek geweld collega's
table(NEA2022$afl_ge_3)

NEA2022$geweld_col <- as.numeric(NEA2022$afl_ge_3)

table(NEA2022$geweld_col)

NEA2022 <- NEA2022 %>%
  mutate(geweld_col = recode(geweld_col, `1` = 2, `2` = 3, `3` = 4, `4` = 1))

table(NEA2022$geweld_col)

```

```{r}
#fysiek geweld leidinggevenden
table(NEA2022$afl_ge_4)

NEA2022$geweld_leid <- as.numeric(NEA2022$afl_ge_4)

table(NEA2022$geweld_leid)

NEA2022 <- NEA2022 %>%
  mutate(geweld_leid = recode(geweld_leid, `1` = 2, `2` = 3, `3` = 4, `4` = 1))

table(NEA2022$geweld_leid)

```

```{r}
#ongewenste seksuele aandacht collega's
table(NEA2022$afl_se_1)

NEA2022$seks_col <- as.numeric(NEA2022$afl_se_1)

table(NEA2022$seks_col)

NEA2022 <- NEA2022 %>%
  mutate(seks_col = recode(seks_col, `1` = 2, `2` = 3, `3` = 4, `4` = 1))

table(NEA2022$seks_col)

```

```{r}
#ongewenste seksuele aandacht leidinggevenden
table(NEA2022$afl_se_2)

NEA2022$seks_leid <- as.numeric(NEA2022$afl_se_2)

table(NEA2022$seks_leid)

NEA2022 <- NEA2022 %>%
  mutate(seks_leid = recode(seks_leid, `1` = 2, `2` = 3, `3` = 4, `4` = 1))

table(NEA2022$seks_leid)

```

```{r}
#conflict collega
table(NEA2022$conflict)

NEA2022$conflict_col <- as.numeric(NEA2022$conflict)

table(NEA2022$conflict_col)
```
```{r}
#conflict leidinggevende
table(NEA2022$confli_1)

NEA2022$conflict_leid <- as.numeric(NEA2022$confli_1)

table(NEA2022$conflict_leid)
```

```{r}
#conflict werkgever
table(NEA2022$confli_2)

NEA2022$conflict_werk <- as.numeric(NEA2022$confli_2)

table(NEA2022$conflict_werk)
```

```{r}
#conflict werkgever
table(NEA2022$confli_2)

NEA2022$conflict_werk <- as.numeric(NEA2022$confli_2)

table(NEA2022$conflict_werk)
```

```{r}
#sociale steun leidinggevende: mijn leidinggevende heeft oog voor het welzijn van de medewerkers
table(NEA2022$leiding_)

NEA2022$leiding_[NEA2022$leiding_ == "nvt"] <- NA

NEA2022$steunleid_welzijn <- as.numeric(NEA2022$leiding_)

table(NEA2022$steunleid_welzijn)

NEA2022 <- NEA2022 %>%
  mutate(steunleid_welzijn = recode(steunleid_welzijn, `1` = 4, `2` = 3, `3` = 2, `4` = 1))

table(NEA2022$steunleid_welzijn)
```
```{r}
#sociale steun leidinggevende: mijn leidinggevende besteedt aandacht aan wat ik zeg
table(NEA2022$leidin_1)

NEA2022$leidin_1[NEA2022$leidin_1 == "nvt"] <- NA

NEA2022$steunleid_aandacht <- as.numeric(NEA2022$leidin_1)

table(NEA2022$steunleid_aandacht)

NEA2022 <- NEA2022 %>%
  mutate(steunleid_aandacht = recode(steunleid_aandacht, `1` = 4, `2` = 3, `3` = 2, `4` = 1))

table(NEA2022$steunleid_aandacht)
```
```{r}
#sociale steun collega's: mijn collega's hebben persoonlijke belangstelling voor me
table(NEA2022$collega_)

NEA2022$collega_[NEA2022$collega_ == "nvt"] <- NA

NEA2022$steuncol_belang <- as.numeric(NEA2022$collega_)

table(NEA2022$steuncol_belang)

NEA2022 <- NEA2022 %>%
  mutate(steuncol_belang = recode(steuncol_belang, `1` = 4, `2` = 3, `3` = 2, `4` = 1))

table(NEA2022$steuncol_belang)
```

```{r}
#sociale steun collega's: mijn collega's zijn vriendelijk
table(NEA2022$colleg_1)

NEA2022$colleg_1[NEA2022$colleg_1 == "nvt"] <- NA

NEA2022$steuncol_vriendelijk <- as.numeric(NEA2022$colleg_1)

table(NEA2022$steuncol_vriendelijk)

NEA2022 <- NEA2022 %>%
  mutate(steuncol_vriendelijk = recode(steuncol_vriendelijk, `1` = 4, `2` = 3, `3` = 2, `4` = 1))

table(NEA2022$steuncol_vriendelijk)
```
```{r}
#Psychologische veiligheid: op mijn werk kun je lastige kwesties naar voren brengen
table(NEA2022$psyveil_)

NEA2022$psyveil_last <- as.numeric(NEA2022$psyveil_)

table(NEA2022$psyveil_last)
```

```{r}
#Psychologische veiligheid: op mijn werk ik het gemakkelijk om hulp te vragen
table(NEA2022$psyvei_1)

NEA2022$psyveil_hulp <- as.numeric(NEA2022$psyvei_1)

table(NEA2022$psyveil_hulp)
```

```{r}
#Psychologische veiligheid: op mijn werk is het niet erg om een fout te maken
table(NEA2022$psyvei_2)

NEA2022$psyveil_fout <- as.numeric(NEA2022$psyvei_2)

table(NEA2022$psyveil_fout)
```
```{r}
NEA2022_clust1 <- NEA2022 %>%
  filter(se_clust == 1)

attach(NEA2022_clust1)

write_sav(NEA2022_clust1, "data/processed/NEA2022_clust1.sav")

```


```{r}
data <- data.frame(pesten_col, pesten_leid, intimidation_col, intimidation_leid, geweld_col, geweld_leid, seks_col, seks_leid, conflict_col, conflict_leid, conflict_werk, steunleid_welzijn, steunleid_aandacht, steuncol_belang, steuncol_vriendelijk, psyveil_last, psyveil_hulp, psyveil_fout)

items <- cbind(pesten_col, pesten_leid, intimidation_col, intimidation_leid, geweld_col, geweld_leid, seks_col, seks_leid, conflict_col, conflict_leid, conflict_werk, steunleid_welzijn, steunleid_aandacht, steuncol_belang, steuncol_vriendelijk, psyveil_last, psyveil_hulp, psyveil_fout) ~ 1
```

Variabelen:

<br><br> Pesten_col: **pesten door collega's.** (1) niet (2) een enkele keer (3) vaak (4) zeer vaak
<br><br> Pesten_leid: **pesten door leidinggevenden.** (1) niet (2) een enkele keer (3) vaak (4) zeer vaak
<br><br> Intimidation_col: **intimidatie door collega's.** (1) niet (2) een enkele keer (3) vaak (4) zeer vaak
<br><br> Intimidation_leid: *intimidatie door leidinggevenden.* (1) niet (2) een enkele keer (3) vaak (4) zeer vaak
<br><br> Geweld_col: **fysiek geweld door collega's.** (1) niet (2) een enkele keer (3) vaak (4) zeer vaak
<br><br> Geweld_leid: **fysiek geweld door leidinggevenden.** (1) niet (2) een enkele keer (3) vaak (4) zeer vaak
<br><br> Seks_col: **ongewenste seksuele aandacht collega's.** (1) niet (2) een enkele keer (3) vaak (4) zeer vaak
<br><br> Seks_leid: **ongewenste seksuele aandacht leidinggevenden.** (1) niet (2) een enkele keer (3) vaak (4) zeer vaak
<br><br> Conflict_col: **conflict collega's.** (1) nee (2) ja, kortdurend (3) ja, langdurend
<br><br> Conflict_leid: **conflict leidinggevenden.** (1) nee (2) ja, kortdurend (3) ja, langdurend
<br><br> Conflict_werk: **conflict werkgever.** (1) nee (2) ja, kortdurend (3) ja, langdurend
<br><br> Steunleid_welzijn: **mijn leidinggevende heeft oog voor het welzijn van de medewerker.** (1) helemaal mee eens (2) mee eens (3) mee oneens (4) helemaal mee oneens
<br><br> Steunleid_aandacht: **mijn leidinggevende besteedt aandacht aan wat ik zeg.** (1) helemaal mee eens (2) mee eens (3) mee oneens (4) helemaal mee oneens
<br><br> Steuncol_belang: **mijn collega's hebben persoonlijke belangstelling voor me.** (1) helemaal mee eens (2) mee eens (3) mee oneens (4) helemaal mee oneens
<br><br> Steuncol_vriendelijk: **mijn collega's zijn vriendelijk.** (1) helemaal mee eens (2) mee eens (3) mee oneens (4) helemaal mee oneens
<br><br> Psyveil_last: **op mijn werk kun je lastige kwesties naar voren brengen.** (1) Helemaal eens (2) eens (3) niet eens, niet oneens (4) niet eens (5) helemaal niet eens
<br><br> Psyveil_hulp: **op mijn werk is het gemakkelijk om hulp te vragen.** (1) Helemaal eens (2) eens (3) niet eens, niet oneens (4) niet eens (5) helemaal niet eens
<br><br> Psyveil_fout: **op mijn werk is het niet erg om een fout te maken.** (1) Helemaal eens (2) eens (3) niet eens, niet oneens (4) niet eens (5) helemaal niet eens



```{r}
model1 <- poLCA(items, data, nclass = 1, maxiter = 1000, nrep = 10, graphs=FALSE, na.rm = FALSE)
```

```{r}
model2 <- poLCA(items, data, nclass = 2, maxiter = 1000, nrep = 10, graphs=FALSE, na.rm = FALSE)
```

```{r}
model3 <- poLCA(items, data, nclass = 3, maxiter = 1000, nrep = 10, graphs=FALSE, na.rm = FALSE)
```

```{r}
model4 <- poLCA(items, data, nclass = 4, maxiter = 1000, nrep = 10, graphs=FALSE, na.rm = FALSE)
```

```{r}
model5 <- poLCA(items, data, nclass = 5, maxiter = 1000, nrep = 10, graphs=FALSE, na.rm = FALSE)
```

```{r}
model6 <- poLCA(items, data, nclass = 6, maxiter = 1000, nrep = 10, graphs=FALSE, na.rm = FALSE)
```

```{r}
model7 <- poLCA(items, data, nclass = 7, maxiter = 1000, nrep = 10, graphs=FALSE, na.rm = FALSE)
```

```{r}
model8 <- poLCA(items, data, nclass = 8, maxiter = 1000, nrep = 10, graphs=FALSE, na.rm = FALSE)
```

```{r}
model9 <- poLCA(items, data, nclass = 9, maxiter = 1000, nrep = 10, graphs=FALSE, na.rm = FALSE)
```

```{r}
model10 <- poLCA(items, data, nclass = 10, maxiter = 1000, nrep = 10, graphs=FALSE, na.rm = FALSE)
```

```{r}
model11 <- poLCA(items, data, nclass = 11, maxiter = 1000, nrep = 10, graphs=FALSE, na.rm = FALSE)
```

```{r}
model12 <- poLCA(items, data, nclass = 12, maxiter = 1000, nrep = 10, graphs=FALSE, na.rm = FALSE)
```

```{r}
model13 <- poLCA(items, data, nclass = 13, maxiter = 1000, nrep = 10, graphs=FALSE, na.rm = FALSE)
```

```{r}
model14 <- poLCA(items, data, nclass = 14, maxiter = 1000, nrep = 10, graphs=FALSE, na.rm = FALSE)
```

```{r}
model15 <- poLCA(items, data, nclass = 15, maxiter = 1000, nrep = 10, graphs=FALSE, na.rm = FALSE)
```

```{r}
model16 <- poLCA(items, data, nclass = 16, maxiter = 1000, nrep = 10, graphs=FALSE, na.rm = FALSE)
```

```{r}
model17 <- poLCA(items, data, nclass = 17, maxiter = 1000, nrep = 10, graphs=FALSE, na.rm = FALSE)
```

```{r}
model18 <- poLCA(items, data, nclass = 18, maxiter = 1000, nrep = 10, graphs=FALSE, na.rm = FALSE)
```


