---
title: "LCA_schaalsteun"
output: html_document
date: "2025-02-25"
---

```{r setup, include=FALSE}
knitr::opts_chunk$set(cache=TRUE, echo = TRUE)
```


```{r, globalsettings, echo=FALSE, warning=FALSE, results='hide'}
library(knitr)

knitr::opts_chunk$set(echo = TRUE)
opts_chunk$set(tidy.opts=list(width.cutoff=100),tidy=TRUE, warning = FALSE, message = FALSE,comment = "#>", cache=TRUE, class.source=c("test"), class.output=c("test2"))
options(width = 100)
rgl::setupKnitr()




colorize <- function(x, color) {sprintf("<span style='color: %s;'>%s</span>", color, x) }

```



```{r klippy20, echo=FALSE, include=TRUE}
klippy::klippy(position = c('top', 'right'))
#klippy::klippy(color = 'darkred')
#klippy::klippy(tooltip_message = 'Click to copy', tooltip_success = 'Done')
```


```{r}
library("formatR")
library("foreign")
library("ggplot2")
library("lme4")
library("poLCA")
library("reprex")
library("tidyr")
library("klippy")
library("dplyr")
library("haven")
library("psych")
```


```{r klippy21, echo=FALSE, include=TRUE, results='hide', warning=FALSE, message=FALSE}
NEA2022_clust1 <-read.spss("data/processed/NEA2022_clust1.sav", use.value.labels = T, to.data.frame = T)
attach(NEA2022_clust1)

#NEA20142022 <-read.spss("data/raw/Data 2014-2022.sav", use.value.labels = T, to.data.frame = T)
```


```{r klippy22, echo=FALSE, include=TRUE, results='hide', warning=FALSE, message=FALSE}
attach(NEA2022_clust1)
summarytools::freq(NEA2022_clust1$steunleid_aandacht)
summarytools::freq(NEA2022_clust1$steunleid_welzijn)
NEA2022_clust1$steunleid_scale <- rowMeans(NEA2022_clust1[c("steunleid_aandacht", "steunleid_welzijn")], na.rm = TRUE)
summarytools::freq(NEA2022_clust1$steunleid_scale)
summarytools::freq(NEA2022_clust1$afl_socs)

NEA2022_clust1$steunleid_R <- as.numeric(factor(NEA2022_clust1$steunleid_scale))
summarytools::freq(NEA2022_clust1$steunleid_R)
NEA2022_clust1$steunleid_R[NEA2022_clust1$steunleid_R == "8"] <- NA
summarytools::freq(NEA2022_clust1$steunleid_R)

summarytools::freq(NEA2022_clust1$steuncol_belang)
summarytools::freq(NEA2022_clust1$steuncol_vriendelijk)
NEA2022_clust1$steuncol_scale <- rowMeans(NEA2022_clust1[c("steuncol_belang", "steuncol_vriendelijk")], na.rm = TRUE)
summarytools::freq(NEA2022_clust1$steuncol_scale)
summarytools::freq(NEA2022_clust1$afl_so_2)

NEA2022_clust1$steuncol_R <- as.numeric(factor(NEA2022_clust1$steuncol_scale))
summarytools::freq(NEA2022_clust1$steuncol_R)
NEA2022_clust1$steuncol_R[NEA2022_clust1$steuncol_R == "8"] <- NA
summarytools::freq(NEA2022_clust1$steuncol_R)
```

```{r}
set.seed(123)
```

```{r, cache=TRUE, warning=FALSE}
attach(NEA2022_clust1)
datass <- data.frame(pesten_col, pesten_leid, intimidation_col, intimidation_leid, geweld_col, geweld_leid, seks_col, seks_leid, conflict_col, conflict_leid, conflict_werk, steunleid_R, steuncol_R, psyveil_hulp, psyveil_fout, psyveil_last)

itemsss <- cbind(pesten_col, pesten_leid, intimidation_col, intimidation_leid, geweld_col, geweld_leid, seks_col, seks_leid, conflict_col, conflict_leid, conflict_werk, steunleid_R, steuncol_R, psyveil_hulp, psyveil_fout, psyveil_last) ~ 1
```
<br><br> Variabelen:

<br><br> Pesten_col: **pesten door collega's.** (1) niet (2) een enkele keer (3) vaak (4) zeer vaak
<br><br> Pesten_leid: **pesten door leidinggevenden.** (1) niet (2) een enkele keer (3) vaak (4) zeer vaak
<br><br> Intimidation_col: **intimidatie door collega's.** (1) niet (2) een enkele keer (3) vaak (4) zeer vaak
<br><br> Intimidation_leid: *intimidatie door leidinggevenden.* (1) niet (2) een enkele keer (3) vaak (4) zeer vaak
<br><br> Geweld_col: **fysiek geweld door collega's.** (1) niet (2) een enkele keer (3) vaak (4) zeer vaak
<br><br> Geweld_leid: **fysiek geweld door leidinggevenden.** (1) niet (2) een enkele keer (3) vaak (4) zeer vaak
<br><br> Seks_col: **ongewenste seksuele aandacht collega's.** (1) niet (2) een enkele keer (3) vaak (4) zeer vaak
<br><br> Seks_leid: **ongewenste seksuele aandacht leidinggevenden.** (1) niet (2) een enkele keer (3) vaak (4) zeer vaak
<br><br> Conflict_col: **conflict collega's.** (1) nee (2) ja, kortdurend (3) ja, langdurend
<br><br> Conflict_leid: **conflict leidinggevenden.** (1) nee (2) ja, kortdurend (3) ja, langdurend
<br><br> Conflict_werk: **conflict werkgever.** (1) nee (2) ja, kortdurend (3) ja, langdurend
<br><br> Steunleid_R: **mijn leidinggevende besteedt aandacht aan wat ik zeg.** **mijn leidinggevende heeft oog voor het welzijn van de medewerker.** Gemiddelde score van deze twee items. Gerecoded voor de LCA, zodat het scores zijn vanaf 1, telkens één oplopend: (1) 1, (2) 1.5, (3) 2, (4) 2.5, (5) 3 (6) 3.5 (7) 4
<br><br> Steuncol_R: **mijn collega's hebben persoonlijke belangstelling voor me.** **mijn collega's zijn vriendelijk.** Gemiddelde score van deze twee items. Gerecoded voor de LCA, zodat het scores zijn vanaf 1, telkens één oplopend: (1) 1, (2) 1.5, (3) 2, (4) 2.5, (5) 3 (6) 3.5 (7) 4
<br><br> Psyveil_last: **op mijn werk kun je lastige kwesties naar voren brengen.** (1) Helemaal eens (2) eens (3) niet eens, niet oneens (4) niet eens (5) helemaal niet eens
<br><br> Psyveil_hulp: **op mijn werk is het gemakkelijk om hulp te vragen.** (1) Helemaal eens (2) eens (3) niet eens, niet oneens (4) niet eens (5) helemaal niet eens
<br><br> Psyveil_fout: **op mijn werk is het niet erg om een fout te maken.** (1) Helemaal eens (2) eens (3) niet eens, niet oneens (4) niet eens (5) helemaal niet eens



```{r, cache=TRUE}
model1ss <- poLCA(itemsss, datass, nclass = 1, maxiter = 5000, nrep = 10, graphs=FALSE, na.rm = FALSE)
```

```{r, cache=TRUE}
model2ss <- poLCA(itemsss, datass, nclass = 2, maxiter = 5000, nrep = 10, graphs=FALSE, na.rm = FALSE)
```

```{r, cache=TRUE}
model3ss <- poLCA(itemsss, datass, nclass = 3, maxiter = 5000, nrep = 10, graphs=FALSE, na.rm = FALSE)
```

```{r, cache=TRUE}
model4ss <- poLCA(itemsss, datass, nclass = 4, maxiter = 5000, nrep = 10, graphs=FALSE, na.rm = FALSE)
```

```{r, cache=TRUE}
model5ss <- poLCA(itemsss, datass, nclass = 5, maxiter = 5000, nrep = 10, graphs=FALSE, na.rm = FALSE)
```

```{r, cache=TRUE}
model6ss <- poLCA(itemsss, datass, nclass = 6, maxiter = 5000, nrep = 10, graphs=FALSE, na.rm = FALSE)
```

```{r, cache=TRUE}
model7ss <- poLCA(itemsss, datass, nclass = 7, maxiter = 5000, nrep = 10, graphs=FALSE, na.rm = FALSE)
```

```{r, cache=TRUE}
model8ss <- poLCA(itemsss, datass, nclass = 8, maxiter = 5000, nrep = 10, graphs=FALSE, na.rm = FALSE)
```

```{r, cache=TRUE}
model9ss <- poLCA(itemsss, datass, nclass = 9, maxiter = 5000, nrep = 10, graphs=FALSE, na.rm = FALSE)
```

```{r, cache=TRUE}
model10ss <- poLCA(itemsss, datass, nclass = 10, maxiter = 5000, nrep = 10, graphs=FALSE, na.rm = FALSE)
```

```{r, cache=TRUE}
model11ss <- poLCA(itemsss, datass, nclass = 11, maxiter = 5000, nrep = 10, graphs=FALSE, na.rm = FALSE)
```

```{r, cache=TRUE}
model12ss <- poLCA(itemsss, datass, nclass = 12, maxiter = 5000, nrep = 10, graphs=FALSE, na.rm = FALSE)
```

```{r, cache=TRUE}
model13ss <- poLCA(itemsss, datass, nclass = 13, maxiter = 5000, nrep = 10, graphs=FALSE, na.rm = FALSE)
```

```{r, cache=TRUE}
model14ss <- poLCA(itemsss, datass, nclass = 14, maxiter = 5000, nrep = 10, graphs=FALSE, na.rm = FALSE)
```

```{r, cache=TRUE}
model15ss <- poLCA(itemsss, datass, nclass = 15, maxiter = 5000, nrep = 10, graphs=FALSE, na.rm = FALSE)
```

```{r, cache=TRUE}
model16ss <- poLCA(itemsss, datass, nclass = 16, maxiter = 5000, nrep = 10, graphs=FALSE, na.rm = FALSE)
```

```{r, cache=TRUE}
model17ss <- poLCA(itemsss, datass, nclass = 17, maxiter = 5000, nrep = 10, graphs=FALSE, na.rm = FALSE)
```

```{r, cache=TRUE}
model18ss <- poLCA(itemsss, datass, nclass = 18, maxiter = 5000, nrep = 10, graphs=FALSE, na.rm = FALSE)
```


