---
title: "LCA_schaal3_29923"
output: html_document
date: "2025-03-12"
---

```{r setup, include=FALSE}
knitr::opts_chunk$set(cache=TRUE, echo = TRUE)
```


```{r, globalsettings, echo=FALSE, warning=FALSE, results='hide'}
library(knitr)

knitr::opts_chunk$set(echo = TRUE)
opts_chunk$set(tidy.opts=list(width.cutoff=100),tidy=TRUE, warning = FALSE, message = FALSE,comment = "#>", cache=TRUE, class.source=c("test"), class.output=c("test2"))
options(width = 100)
rgl::setupKnitr()




colorize <- function(x, color) {sprintf("<span style='color: %s;'>%s</span>", color, x) }

```



```{r klippy20, echo=FALSE, include=TRUE}
klippy::klippy(position = c('top', 'right'))
#klippy::klippy(color = 'darkred')
#klippy::klippy(tooltip_message = 'Click to copy', tooltip_success = 'Done')
```


```{r}
library("formatR")
library("foreign")
library("ggplot2")
library("lme4")
library("poLCA")
library("reprex")
library("tidyr")
library("klippy")
library("dplyr")
library("haven")
library("psych")
```


```{r klippy21, echo=FALSE, include=TRUE, results='hide', warning=FALSE, message=FALSE}
NEA2022_clust1 <-read.spss("data/processed/NEA2022_clust1.sav", use.value.labels = T, to.data.frame = T)
attach(NEA2022_clust1)
set.seed(123)
```

```{r}
NEA2022_clust1$afl_soi3[NEA2022_clust1$afl_soi3 == "onbekend"] <- NA

NEA2022_clust1_29923 <- NEA2022_clust1 %>%
  filter(!is.na(afl_soi3))
```


```{r}
table(NEA2022_clust1_29923$pesten_col)

NEA2022_clust1_29923 <- NEA2022_clust1_29923 %>%
  mutate(pesten_col_D = case_when(
    pesten_col == 1 ~ 1,
    pesten_col %in% 2:4 ~ 2,
    TRUE ~ NA_real_
  ))

table(NEA2022_clust1_29923$pesten_col_D, useNA = "ifany")

```

```{r}
table(NEA2022_clust1_29923$pesten_leid)

NEA2022_clust1_29923 <- NEA2022_clust1_29923 %>%
  mutate(pesten_leid_D = case_when(
    pesten_leid == 1 ~ 1,
    pesten_leid %in% 2:4 ~ 2,
    TRUE ~ NA_real_
  ))

table(NEA2022_clust1_29923$pesten_leid_D, useNA = "ifany")

```

```{r}
table(NEA2022_clust1_29923$intimidation_col)

NEA2022_clust1_29923 <- NEA2022_clust1_29923 %>%
  mutate(intimidation_col_D = case_when(
    intimidation_col == 1 ~ 1,
    intimidation_col %in% 2:4 ~ 2,
    TRUE ~ NA_real_
  ))

table(NEA2022_clust1_29923$intimidation_col_D, useNA = "ifany")

```
```{r}
table(NEA2022_clust1_29923$intimidation_leid)

NEA2022_clust1_29923 <- NEA2022_clust1_29923 %>%
  mutate(intimidation_leid_D = case_when(
    intimidation_leid == 1 ~ 1,
    intimidation_leid %in% 2:4 ~ 2,
    TRUE ~ NA_real_
  ))

table(NEA2022_clust1_29923$intimidation_leid_D, useNA = "ifany")

```

```{r}
table(NEA2022_clust1_29923$geweld_col)

NEA2022_clust1_29923 <- NEA2022_clust1_29923 %>%
  mutate(geweld_col_D = case_when(
    geweld_col == 1 ~ 1,
    geweld_col %in% 2:4 ~ 2,
    TRUE ~ NA_real_
  ))

table(NEA2022_clust1_29923$geweld_col_D, useNA = "ifany")

```
```{r}
table(NEA2022_clust1_29923$geweld_leid)

NEA2022_clust1_29923 <- NEA2022_clust1_29923 %>%
  mutate(geweld_leid_D = case_when(
    geweld_leid == 1 ~ 1,
    geweld_leid %in% 2:4 ~ 2,
    TRUE ~ NA_real_
  ))

table(NEA2022_clust1_29923$geweld_leid_D, useNA = "ifany")

```
```{r}
table(NEA2022_clust1_29923$seks_col)

NEA2022_clust1_29923 <- NEA2022_clust1_29923 %>%
  mutate(seks_col_D = case_when(
    seks_col == 1 ~ 1,
    seks_col %in% 2:4 ~ 2,
    TRUE ~ NA_real_
  ))

table(NEA2022_clust1_29923$seks_col_D, useNA = "ifany")

```
```{r}
table(NEA2022_clust1_29923$seks_leid)

NEA2022_clust1_29923 <- NEA2022_clust1_29923 %>%
  mutate(seks_leid_D = case_when(
    seks_leid == 1 ~ 1,
    seks_leid %in% 2:4 ~ 2,
    TRUE ~ NA_real_
  ))

table(NEA2022_clust1_29923$seks_leid_D, useNA = "ifany")

```



```{r klippy22, echo=FALSE, include=TRUE, results='hide', warning=FALSE, message=FALSE}
summarytools::freq(NEA2022_clust1_29923$steunleid_aandacht)
summarytools::freq(NEA2022_clust1_29923$steunleid_welzijn)
NEA2022_clust1_29923$steunleid_scale <- rowMeans(NEA2022_clust1_29923[c("steunleid_aandacht", "steunleid_welzijn")], na.rm = TRUE)
summarytools::freq(NEA2022_clust1_29923$steunleid_scale)
summarytools::freq(NEA2022_clust1_29923$afl_socs)

NEA2022_clust1_29923 <- NEA2022_clust1_29923 %>%
  mutate(steunleid_RR = case_when(
    steunleid_scale %in% c(1) ~ 1,
    steunleid_scale %in% c(1.5, 2) ~ 2,
    steunleid_scale %in% c(2.5, 3) ~ 3,
    steunleid_scale %in% c(3.5, 4) ~ 4,
    TRUE ~ NA_real_
  ))

summarytools::freq(NEA2022_clust1_29923$steunleid_scale)
summarytools::freq(NEA2022_clust1_29923$steunleid_RR)

summarytools::freq(NEA2022_clust1_29923$steuncol_belang)
summarytools::freq(NEA2022_clust1_29923$steuncol_vriendelijk)
NEA2022_clust1_29923$steuncol_scale <- rowMeans(NEA2022_clust1_29923[c("steuncol_belang", "steuncol_vriendelijk")], na.rm = TRUE)
summarytools::freq(NEA2022_clust1_29923$steuncol_scale)
summarytools::freq(NEA2022_clust1_29923$afl_so_2)

NEA2022_clust1_29923 <- NEA2022_clust1_29923 %>%
  mutate(steuncol_RR = case_when(
    steuncol_scale %in% c(1) ~ 1,
    steuncol_scale %in% c(1.5, 2) ~ 2,
    steuncol_scale %in% c(2.5, 3) ~ 3,
    steuncol_scale %in% c(3.5, 4) ~ 4,
    TRUE ~ NA_real_
  ))

summarytools::freq(NEA2022_clust1_29923$steuncol_scale)
summarytools::freq(NEA2022_clust1_29923$steuncol_RR)
```

```{r klippy23, echo=FALSE, include=TRUE, results='hide', warning=FALSE, message=FALSE}
attach(NEA2022_clust1_29923)
psyveil <- data.frame(psyveil_last, psyveil_hulp, psyveil_fout)

alpha_result <- alpha(psyveil)

print(alpha_result)

raw_alpha_value <- alpha_result$total$raw_alpha
print(raw_alpha_value)
```

```{r klippy24, echo=FALSE, include=TRUE, results='hide', warning=FALSE, message=FALSE}
NEA2022_clust1_29923$psyveil_scale <- rowMeans(NEA2022_clust1_29923[c("psyveil_last", "psyveil_hulp", "psyveil_fout")], na.rm = TRUE)

summarytools::freq(NEA2022_clust1_29923$psyveil_scale)

NEA2022_clust1_29923$psyveil_R <- as.numeric(factor(NEA2022_clust1_29923$psyveil_scale))

summarytools::freq(NEA2022_clust1_29923$psyveil_R)

NEA2022_clust1_29923$psyveil_R[NEA2022_clust1_29923$psyveil_R == "18"] <- NA


summarytools::freq(NEA2022_clust1_29923$psyveil_scale)
summarytools::freq(NEA2022_clust1_29923$psyveil_R)

NEA2022_clust1_29923 <- NEA2022_clust1_29923 %>%
  mutate(psyveil_RR = case_when(
    psyveil_R %in% c(1, 2) ~ 1,
    psyveil_R %in% c(3, 4, 5, 6) ~ 2,
    psyveil_R %in% c(7, 8, 9, 10) ~ 3,
    psyveil_R %in% c(11, 12, 13, 14) ~ 4,
    psyveil_R %in% c(15, 16, 17) ~ 5,
    TRUE ~ NA_real_
  ))
summarytools::freq(NEA2022_clust1_29923$psyveil_scale)
summarytools::freq(NEA2022_clust1_29923$psyveil_RR)
attach(NEA2022_clust1_29923)
```




```{r}
#write.csv(NEA2022_clust1_29923, "data/processed/NEA2022_clust1_29923.sav")
```


```{r}
set.seed(123)
```

```{r, cache=TRUE, warning=FALSE}
attach(NEA2022_clust1_29923)
data_d <- data.frame(pesten_col_D, pesten_leid_D, intimidation_col_D, intimidation_leid_D, geweld_col_D, geweld_leid_D, seks_col_D, seks_leid_D, conflict_col, conflict_leid, steunleid_RR, steuncol_RR, psyveil_RR)

items_d <- cbind(pesten_col_D, pesten_leid_D, intimidation_col_D, intimidation_leid_D, geweld_col_D, geweld_leid_D, seks_col_D, seks_leid_D, conflict_col, conflict_leid, steunleid_RR, steuncol_RR, psyveil_RR) ~ 1
```
<br><br> Variabelen:

<br><br> Pesten_col: **pesten door collega's.** (1) niet (2) een enkele keer (3) vaak (4) zeer vaak
<br><br> Pesten_leid: **pesten door leidinggevenden.** (1) niet (2) een enkele keer (3) vaak (4) zeer vaak
<br><br> Intimidation_col: **intimidatie door collega's.** (1) niet (2) een enkele keer (3) vaak (4) zeer vaak
<br><br> Intimidation_leid: *intimidatie door leidinggevenden.* (1) niet (2) een enkele keer (3) vaak (4) zeer vaak
<br><br> Geweld_col: **fysiek geweld door collega's.** (1) niet (2) een enkele keer (3) vaak (4) zeer vaak
<br><br> Geweld_leid: **fysiek geweld door leidinggevenden.** (1) niet (2) een enkele keer (3) vaak (4) zeer vaak
<br><br> Seks_col: **ongewenste seksuele aandacht collega's.** (1) niet (2) een enkele keer (3) vaak (4) zeer vaak
<br><br> Seks_leid: **ongewenste seksuele aandacht leidinggevenden.** (1) niet (2) een enkele keer (3) vaak (4) zeer vaak
<br><br> Conflict_col: **conflict collega's.** (1) nee (2) ja, kortdurend (3) ja, langdurend
<br><br> Conflict_leid: **conflict leidinggevenden.** (1) nee (2) ja, kortdurend (3) ja, langdurend
<br><br> Steunleid_RR: **mijn leidinggevende besteedt aandacht aan wat ik zeg.** **mijn leidinggevende heeft oog voor het welzijn van de medewerker.** Gemiddelde score van deze twee items. Afgerond (1) helemaal mee eens (2) mee eens (3) mee oneens (4) helemaal mee oneens
<br><br> Steuncol_RR: **mijn collega's hebben persoonlijke belangstelling voor me.** **mijn collega's zijn vriendelijk.** Gemiddelde score van deze twee items.  Afgerond (1) helemaal mee eens (2) mee eens (3) mee oneens (4) helemaal mee oneens
<br><br> Psyveil_RR: **op mijn werk kun je lastige kwesties naar voren brengen.** **op mijn werk is het gemakkelijk om hulp te vragen.** **op mijn werk is het niet erg om een fout te maken.** Gemiddelde score van deze drie items. Afgerond (1) Helemaal eens (2) eens (3) niet eens, niet oneens (4) niet eens (5) helemaal niet eens



```{r cache=TRUE}
model1_d <- poLCA(items_d, data_d, nclass = 1, maxiter = 5000, nrep = 10, graphs=FALSE, na.rm = FALSE)
```

```{r, cache=TRUE}
model2_d <- poLCA(items_d, data_d, nclass = 2, maxiter = 5000, nrep = 10, graphs=FALSE, na.rm = FALSE)
```

```{r, cache=TRUE}
model3_d <- poLCA(items_d, data_d, nclass = 3, maxiter = 5000, nrep = 10, graphs=FALSE, na.rm = FALSE)
```

```{r, cache=TRUE}
model4_d <- poLCA(items_d, data_d, nclass = 4, maxiter = 5000, nrep = 10, graphs=FALSE, na.rm = FALSE)
```

```{r, cache=TRUE}
model5_d <- poLCA(items_d, data_d, nclass = 5, maxiter = 5000, nrep = 10, graphs=FALSE, na.rm = FALSE)
```

```{r, cache=TRUE}
model6_d <- poLCA(items_d, data_d, nclass = 6, maxiter = 5000, nrep = 10, graphs=FALSE, na.rm = FALSE)
```

```{r, cache=TRUE}
model7_d <- poLCA(items_d, data_d, nclass = 7, maxiter = 5000, nrep = 10, graphs=FALSE, na.rm = FALSE)
```

```{r, cache=TRUE}
model8_d <- poLCA(items_d, data_d, nclass = 8, maxiter = 5000, nrep = 10, graphs=FALSE, na.rm = FALSE)
```

```{r, cache=TRUE}
model9_d <- poLCA(items_d, data_d, nclass = 9, maxiter = 5000, nrep = 10, graphs=FALSE, na.rm = FALSE)
```

```{r, cache=TRUE}
model10_d <- poLCA(items_d, data_d, nclass = 10, maxiter = 5000, nrep = 10, graphs=FALSE, na.rm = FALSE)
```

```{r, cache=TRUE}
model11_d <- poLCA(items_d, data_d, nclass = 11, maxiter = 5000, nrep = 10, graphs=FALSE, na.rm = FALSE)
```

```{r, cache=TRUE}
model12_d <- poLCA(items_d, data_d, nclass = 12, maxiter = 5000, nrep = 10, graphs=FALSE, na.rm = FALSE)
```

```{r, cache=TRUE}
model13_d <- poLCA(items_d, data_d, nclass = 13, maxiter = 5000, nrep = 10, graphs=FALSE, na.rm = FALSE)
```

```{r, cache=TRUE}
model14_d <- poLCA(items_d, data_d, nclass = 14, maxiter = 5000, nrep = 10, graphs=FALSE, na.rm = FALSE)
```

