---
title: "LCA schaal zonder geweld"
output: html_document
date: "2025-03-04"
---

```{r setup, include=FALSE}
knitr::opts_chunk$set(cache=TRUE, echo = TRUE)
```


```{r, globalsettings, echo=FALSE, warning=FALSE, results='hide'}
library(knitr)

knitr::opts_chunk$set(echo = TRUE)
opts_chunk$set(tidy.opts=list(width.cutoff=100),tidy=TRUE, warning = FALSE, message = FALSE,comment = "#>", cache=TRUE, class.source=c("test"), class.output=c("test2"))
options(width = 100)
rgl::setupKnitr()

colorize <- function(x, color) {sprintf("<span style='color: %s;'>%s</span>", color, x) }

```



```{r klippy20, echo=FALSE, include=TRUE}
klippy::klippy(position = c('top', 'right'))
#klippy::klippy(color = 'darkred')
#klippy::klippy(tooltip_message = 'Click to copy', tooltip_success = 'Done')
```


```{r}
library("formatR")
library("foreign")
library("ggplot2")
library("lme4")
library("poLCA")
library("reprex")
library("tidyr")
library("klippy")
library("dplyr")
library("haven")
library("psych")
```


```{r klippy21, echo=FALSE, include=TRUE, results='hide', warning=FALSE, message=FALSE}
NEAfinal <-read.spss("data/processed/NEAfinal.sav", use.value.labels = T, to.data.frame = T)
attach(NEAfinal)
set.seed(123)

#NEA20142022 <-read.spss("data/raw/Data 2014-2022.sav", use.value.labels = T, to.data.frame = T)
```


```{r klippy22, echo=FALSE, include=TRUE, results='hide', warning=FALSE, message=FALSE}
summarytools::freq(NEAfinal$steunleid_aandacht)
summarytools::freq(NEAfinal$steunleid_welzijn)
NEAfinal$steunleid_scale <- rowMeans(NEAfinal[c("steunleid_aandacht", "steunleid_welzijn")], na.rm = TRUE)
summarytools::freq(NEAfinal$steunleid_scale)
summarytools::freq(NEAfinal$afl_socs)

NEAfinal <- NEAfinal %>%
  mutate(steunleid_RR = case_when(
    steunleid_scale %in% c(1) ~ 1,
    steunleid_scale %in% c(1.5, 2) ~ 2,
    steunleid_scale %in% c(2.5, 3) ~ 3,
    steunleid_scale %in% c(3.5, 4) ~ 4,
    TRUE ~ NA_real_
  ))

summarytools::freq(NEAfinal$steunleid_scale)
summarytools::freq(NEAfinal$steunleid_RR)

summarytools::freq(NEAfinal$steuncol_belang)
summarytools::freq(NEAfinal$steuncol_vriendelijk)
NEAfinal$steuncol_scale <- rowMeans(NEAfinal[c("steuncol_belang", "steuncol_vriendelijk")], na.rm = TRUE)
summarytools::freq(NEAfinal$steuncol_scale)
summarytools::freq(NEAfinal$afl_so_2)

NEAfinal <- NEAfinal %>%
  mutate(steuncol_RR = case_when(
    steuncol_scale %in% c(1) ~ 1,
    steuncol_scale %in% c(1.5, 2) ~ 2,
    steuncol_scale %in% c(2.5, 3) ~ 3,
    steuncol_scale %in% c(3.5, 4) ~ 4,
    TRUE ~ NA_real_
  ))

summarytools::freq(NEAfinal$steuncol_scale)
summarytools::freq(NEAfinal$steuncol_RR)
```

```{r klippy23, echo=FALSE, include=TRUE, results='hide', warning=FALSE, message=FALSE}
attach(NEAfinal)
psyveil <- data.frame(psyveil_last, psyveil_hulp, psyveil_fout)

alpha_result <- alpha(psyveil)

print(alpha_result)

raw_alpha_value <- alpha_result$total$raw_alpha
print(raw_alpha_value)
```

```{r klippy24, echo=FALSE, include=TRUE, results='hide', warning=FALSE, message=FALSE}
NEAfinal$psyveil_scale <- rowMeans(NEAfinal[c("psyveil_last", "psyveil_hulp", "psyveil_fout")], na.rm = TRUE)

summarytools::freq(NEAfinal$psyveil_scale)

NEAfinal$psyveil_R <- as.numeric(factor(NEAfinal$psyveil_scale))

summarytools::freq(NEAfinal$psyveil_R)

NEAfinal$psyveil_R[NEAfinal$psyveil_R == "18"] <- NA


summarytools::freq(NEAfinal$psyveil_scale)
summarytools::freq(NEAfinal$psyveil_R)

NEAfinal <- NEAfinal %>%
  mutate(psyveil_RR = case_when(
    psyveil_R %in% c(1, 2) ~ 1,
    psyveil_R %in% c(3, 4, 5, 6) ~ 2,
    psyveil_R %in% c(7, 8, 9, 10) ~ 3,
    psyveil_R %in% c(11, 12, 13, 14) ~ 4,
    psyveil_R %in% c(15, 16, 17) ~ 5,
    TRUE ~ NA_real_
  ))
summarytools::freq(NEAfinal$psyveil_scale)
summarytools::freq(NEAfinal$psyveil_RR)
attach(NEAfinal)
```


```{r, cache=TRUE, warning=FALSE}
datasg <- data.frame(pesten_col, pesten_leid, intimidation_col, intimidation_leid, seks_col, seks_leid, conflict_col, conflict_leid, steunleid_RR, steuncol_RR, psyveil_RR)

itemssg <- cbind(pesten_col, pesten_leid, intimidation_col, intimidation_leid, seks_col, seks_leid, conflict_col, conflict_leid, steunleid_RR, steuncol_RR, psyveil_RR) ~ 1
```


<br><br> Variabelen:

<br><br> Pesten_col: **pesten door collega's.** (1) niet (2) een enkele keer (3) vaak (4) zeer vaak
<br><br> Pesten_leid: **pesten door leidinggevenden.** (1) niet (2) een enkele keer (3) vaak (4) zeer vaak
<br><br> Intimidation_col: **intimidatie door collega's.** (1) niet (2) een enkele keer (3) vaak (4) zeer vaak
<br><br> Intimidation_leid: *intimidatie door leidinggevenden.* (1) niet (2) een enkele keer (3) vaak (4) zeer vaak
<br><br> Geweld_col: **fysiek geweld door collega's.** (1) niet (2) een enkele keer (3) vaak (4) zeer vaak
<br><br> Geweld_leid: **fysiek geweld door leidinggevenden.** (1) niet (2) een enkele keer (3) vaak (4) zeer vaak
<br><br> Seks_col: **ongewenste seksuele aandacht collega's.** (1) niet (2) een enkele keer (3) vaak (4) zeer vaak
<br><br> Seks_leid: **ongewenste seksuele aandacht leidinggevenden.** (1) niet (2) een enkele keer (3) vaak (4) zeer vaak
<br><br> Conflict_col: **conflict collega's.** (1) nee (2) ja, kortdurend (3) ja, langdurend
<br><br> Conflict_leid: **conflict leidinggevenden.** (1) nee (2) ja, kortdurend (3) ja, langdurend
<br><br> Conflict_werk: **conflict werkgever.** (1) nee (2) ja, kortdurend (3) ja, langdurend
<br><br> Steunleid_R: **mijn leidinggevende besteedt aandacht aan wat ik zeg.** **mijn leidinggevende heeft oog voor het welzijn van de medewerker.** Gemiddelde score van deze twee items. Gerecoded voor de LCA, zodat het scores zijn vanaf 1, telkens één oplopend: (1) 1, (2) 1.5, (3) 2, (4) 2.5, (5) 3 (6) 3.5 (7) 4
<br><br> Steuncol_R: **mijn collega's hebben persoonlijke belangstelling voor me.** **mijn collega's zijn vriendelijk.** Gemiddelde score van deze twee items. Gerecoded voor de LCA, zodat het scores zijn vanaf 1, telkens één oplopend: (1) 1, (2) 1.5, (3) 2, (4) 2.5, (5) 3 (6) 3.5 (7) 4
<br><br> Psyveil_R: **op mijn werk kun je lastige kwesties naar voren brengen.** **op mijn werk is het gemakkelijk om hulp te vragen.** **op mijn werk is het niet erg om een fout te maken.** Gemiddelde score van deze drie items. Gerecoded voor de LCA, zodat het scores zijn vanaf 1, telkens één oplopend: (1) 1, (2) 1.33 (3) 1.5 (4) 1.67, (5) 2,0 (6) 2.33, (7) 2.5, (8) 2.67, (9) 3, (10) 3.33, (11) 3.5, (12) 3.67, (13) 4, (14) 4.33, (15) 4.5, (16) 4.67, (17) 5.



```{r, cache=TRUE}
model1sg <- poLCA(itemssg, datasg, nclass = 1, maxiter = 5000, nrep = 10, graphs=FALSE, na.rm = FALSE)
```

```{r, cache=TRUE}
model2sg <- poLCA(itemssg, datasg, nclass = 2, maxiter = 5000, nrep = 10, graphs=FALSE, na.rm = FALSE)
```

```{r, cache=TRUE}
model3sg <- poLCA(itemssg, datasg, nclass = 3, maxiter = 5000, nrep = 10, graphs=FALSE, na.rm = FALSE)
```

```{r, cache=TRUE}
model4sg <- poLCA(itemssg, datasg, nclass = 4, maxiter = 5000, nrep = 10, graphs=FALSE, na.rm = FALSE)
```

```{r, cache=TRUE}
model5sg <- poLCA(itemssg, datasg, nclass = 5, maxiter = 5000, nrep = 10, graphs=FALSE, na.rm = FALSE)
```

```{r, cache=TRUE}
model6sg <- poLCA(itemssg, datasg, nclass = 6, maxiter = 5000, nrep = 10, graphs=FALSE, na.rm = FALSE)
```

```{r, cache=TRUE}
model7sg<- poLCA(itemssg, datasg, nclass = 7, maxiter = 5000, nrep = 10, graphs=FALSE, na.rm = FALSE)
```

```{r, cache=TRUE}
model8sg <- poLCA(itemssg, datasg, nclass = 8, maxiter = 5000, nrep = 10, graphs=FALSE, na.rm = FALSE)
```

```{r, cache=TRUE}
model9sg <- poLCA(itemssg, datasg, nclass = 9, maxiter = 5000, nrep = 10, graphs=FALSE, na.rm = FALSE)
```

```{r, cache=TRUE}
model10sg <- poLCA(itemssg, datasg, nclass = 10, maxiter = 5000, nrep = 10, graphs=FALSE, na.rm = FALSE)
```


