---
title: "LCA_schaal3_29923"
output: html_document
date: "2025-03-12"
---

```{r setup, include=FALSE}
knitr::opts_chunk$set(cache=TRUE, echo = TRUE)
```


```{r, globalsettings, echo=FALSE, warning=FALSE, results='hide'}
library(knitr)

knitr::opts_chunk$set(echo = TRUE)
opts_chunk$set(tidy.opts=list(width.cutoff=100),tidy=TRUE, warning = FALSE, message = FALSE,comment = "#>", cache=TRUE, class.source=c("test"), class.output=c("test2"))
options(width = 100)
rgl::setupKnitr()




colorize <- function(x, color) {sprintf("<span style='color: %s;'>%s</span>", color, x) }

```



```{r klippy20, echo=FALSE, include=TRUE}
klippy::klippy(position = c('top', 'right'))
#klippy::klippy(color = 'darkred')
#klippy::klippy(tooltip_message = 'Click to copy', tooltip_success = 'Done')
```


```{r}
library("formatR")
library("foreign")
library("ggplot2")
library("lme4")
library("poLCA")
library("reprex")
library("tidyr")
library("klippy")
library("dplyr")
library("haven")
library("psych")
```


```{r klippy21, echo=FALSE, include=TRUE, results='hide', warning=FALSE, message=FALSE}
NEA2022_clust1 <-read.spss("data/processed/NEA2022_clust1.sav", use.value.labels = T, to.data.frame = T)
attach(NEA2022_clust1)
set.seed(123)

#NEA20142022 <-read.spss("data/raw/Data 2014-2022.sav", use.value.labels = T, to.data.frame = T)
```


```{r klippy22, echo=FALSE, include=TRUE, results='hide', warning=FALSE, message=FALSE}
summarytools::freq(NEA2022_clust1$steunleid_aandacht)
summarytools::freq(NEA2022_clust1$steunleid_welzijn)
NEA2022_clust1$steunleid_scale <- rowMeans(NEA2022_clust1[c("steunleid_aandacht", "steunleid_welzijn")], na.rm = TRUE)
summarytools::freq(NEA2022_clust1$steunleid_scale)
summarytools::freq(NEA2022_clust1$afl_socs)

NEA2022_clust1 <- NEA2022_clust1 %>%
  mutate(steunleid_RR = case_when(
    steunleid_scale %in% c(1) ~ 1,
    steunleid_scale %in% c(1.5, 2) ~ 2,
    steunleid_scale %in% c(2.5, 3) ~ 3,
    steunleid_scale %in% c(3.5, 4) ~ 4,
    TRUE ~ NA_real_
  ))

summarytools::freq(NEA2022_clust1$steunleid_scale)
summarytools::freq(NEA2022_clust1$steunleid_RR)

summarytools::freq(NEA2022_clust1$steuncol_belang)
summarytools::freq(NEA2022_clust1$steuncol_vriendelijk)
NEA2022_clust1$steuncol_scale <- rowMeans(NEA2022_clust1[c("steuncol_belang", "steuncol_vriendelijk")], na.rm = TRUE)
summarytools::freq(NEA2022_clust1$steuncol_scale)
summarytools::freq(NEA2022_clust1$afl_so_2)

NEA2022_clust1 <- NEA2022_clust1 %>%
  mutate(steuncol_RR = case_when(
    steuncol_scale %in% c(1) ~ 1,
    steuncol_scale %in% c(1.5, 2) ~ 2,
    steuncol_scale %in% c(2.5, 3) ~ 3,
    steuncol_scale %in% c(3.5, 4) ~ 4,
    TRUE ~ NA_real_
  ))

summarytools::freq(NEA2022_clust1$steuncol_scale)
summarytools::freq(NEA2022_clust1$steuncol_RR)
```

```{r klippy23, echo=FALSE, include=TRUE, results='hide', warning=FALSE, message=FALSE}
attach(NEA2022_clust1)
psyveil <- data.frame(psyveil_last, psyveil_hulp, psyveil_fout)

alpha_result <- alpha(psyveil)

print(alpha_result)

raw_alpha_value <- alpha_result$total$raw_alpha
print(raw_alpha_value)
```

```{r klippy24, echo=FALSE, include=TRUE, results='hide', warning=FALSE, message=FALSE}
NEA2022_clust1$psyveil_scale <- rowMeans(NEA2022_clust1[c("psyveil_last", "psyveil_hulp", "psyveil_fout")], na.rm = TRUE)

summarytools::freq(NEA2022_clust1$psyveil_scale)

NEA2022_clust1$psyveil_R <- as.numeric(factor(NEA2022_clust1$psyveil_scale))

summarytools::freq(NEA2022_clust1$psyveil_R)

NEA2022_clust1$psyveil_R[NEA2022_clust1$psyveil_R == "18"] <- NA


summarytools::freq(NEA2022_clust1$psyveil_scale)
summarytools::freq(NEA2022_clust1$psyveil_R)

NEA2022_clust1 <- NEA2022_clust1 %>%
  mutate(psyveil_RR = case_when(
    psyveil_R %in% c(1, 2) ~ 1,
    psyveil_R %in% c(3, 4, 5, 6) ~ 2,
    psyveil_R %in% c(7, 8, 9, 10) ~ 3,
    psyveil_R %in% c(11, 12, 13, 14) ~ 4,
    psyveil_R %in% c(15, 16, 17) ~ 5,
    TRUE ~ NA_real_
  ))
summarytools::freq(NEA2022_clust1$psyveil_scale)
summarytools::freq(NEA2022_clust1$psyveil_RR)
attach(NEA2022_clust1)
```

```{r}
NEA2022_clust1$afl_soi3[NEA2022_clust1$afl_soi3 == "onbekend"] <- NA

NEA2022_clust1_29923 <- NEA2022_clust1 %>%
  filter(!is.na(afl_soi3))
```

```{r}
write.csv(NEA2022_clust1_29923, "data/processed/NEA2022_clust1_29923.sav")
```


```{r}
set.seed(123)
```

```{r, cache=TRUE}
attach(NEA2022_clust1_29923)
datas3_29923 <- data.frame(pesten_col, pesten_leid, intimidation_col, intimidation_leid, geweld_col, geweld_leid, seks_col, seks_leid, conflict_col, conflict_leid, conflict_werk, steunleid_RR, steuncol_RR, psyveil_RR)

itemss3_29923 <- cbind(pesten_col, pesten_leid, intimidation_col, intimidation_leid, geweld_col, geweld_leid, seks_col, seks_leid, conflict_col, conflict_leid, conflict_werk, steunleid_RR, steuncol_RR, psyveil_RR) ~ 1
```
<br><br> Variabelen:

<br><br> Pesten_col: **pesten door collega's.** (1) niet (2) een enkele keer (3) vaak (4) zeer vaak
<br><br> Pesten_leid: **pesten door leidinggevenden.** (1) niet (2) een enkele keer (3) vaak (4) zeer vaak
<br><br> Intimidation_col: **intimidatie door collega's.** (1) niet (2) een enkele keer (3) vaak (4) zeer vaak
<br><br> Intimidation_leid: *intimidatie door leidinggevenden.* (1) niet (2) een enkele keer (3) vaak (4) zeer vaak
<br><br> Geweld_col: **fysiek geweld door collega's.** (1) niet (2) een enkele keer (3) vaak (4) zeer vaak
<br><br> Geweld_leid: **fysiek geweld door leidinggevenden.** (1) niet (2) een enkele keer (3) vaak (4) zeer vaak
<br><br> Seks_col: **ongewenste seksuele aandacht collega's.** (1) niet (2) een enkele keer (3) vaak (4) zeer vaak
<br><br> Seks_leid: **ongewenste seksuele aandacht leidinggevenden.** (1) niet (2) een enkele keer (3) vaak (4) zeer vaak
<br><br> Conflict_col: **conflict collega's.** (1) nee (2) ja, kortdurend (3) ja, langdurend
<br><br> Conflict_leid: **conflict leidinggevenden.** (1) nee (2) ja, kortdurend (3) ja, langdurend
<br><br> Conflict_werk: **conflict werkgever.** (1) nee (2) ja, kortdurend (3) ja, langdurend
<br><br> Steunleid_RR: **mijn leidinggevende besteedt aandacht aan wat ik zeg.** **mijn leidinggevende heeft oog voor het welzijn van de medewerker.** Gemiddelde score van deze twee items. Afgerond (1) helemaal mee eens (2) mee eens (3) mee oneens (4) helemaal mee oneens
<br><br> Steuncol_RR: **mijn collega's hebben persoonlijke belangstelling voor me.** **mijn collega's zijn vriendelijk.** Gemiddelde score van deze twee items.  Afgerond (1) helemaal mee eens (2) mee eens (3) mee oneens (4) helemaal mee oneens
<br><br> Psyveil_RR: **op mijn werk kun je lastige kwesties naar voren brengen.** **op mijn werk is het gemakkelijk om hulp te vragen.** **op mijn werk is het niet erg om een fout te maken.** Gemiddelde score van deze drie items. Afgerond (1) Helemaal eens (2) eens (3) niet eens, niet oneens (4) niet eens (5) helemaal niet eens



```{r, cache=TRUE}
model1s3_29923 <- poLCA(itemss3_29923, datas3_29923, nclass = 1, maxiter = 5000, nrep = 10, graphs=FALSE, na.rm = FALSE)
```

```{r, cache=TRUE}
model2s3_29923 <- poLCA(itemss3_29923, datas3_29923, nclass = 2, maxiter = 5000, nrep = 10, graphs=FALSE, na.rm = FALSE)
```

```{r, cache=TRUE}
model3s3_29923 <- poLCA(itemss3_29923, datas3_29923, nclass = 3, maxiter = 5000, nrep = 10, graphs=FALSE, na.rm = FALSE)
```

```{r, cache=TRUE}
model4s3_29923 <- poLCA(itemss3_29923, datas3_29923, nclass = 4, maxiter = 5000, nrep = 10, graphs=FALSE, na.rm = FALSE)
```

```{r, cache=TRUE}
model5s3_29923 <- poLCA(itemss3_29923, datas3_29923, nclass = 5, maxiter = 5000, nrep = 10, graphs=FALSE, na.rm = FALSE)
```

```{r, cache=TRUE}
model6s3_29923 <- poLCA(itemss3_29923, datas3_29923, nclass = 6, maxiter = 5000, nrep = 10, graphs=FALSE, na.rm = FALSE)
```

```{r, cache=TRUE}
model7s3_29923 <- poLCA(itemss3_29923, datas3_29923, nclass = 7, maxiter = 5000, nrep = 10, graphs=FALSE, na.rm = FALSE)
```

```{r, cache=TRUE}
model8s3_29923 <- poLCA(itemss3_29923, datas3_29923, nclass = 8, maxiter = 5000, nrep = 10, graphs=FALSE, na.rm = FALSE)
```

```{r, cache=TRUE}
model9s3_29923 <- poLCA(itemss3_29923, datas3_29923, nclass = 9, maxiter = 5000, nrep = 10, graphs=FALSE, na.rm = FALSE)
```

```{r, cache=TRUE}
model10s3_29923 <- poLCA(itemss3_29923, datas3_29923, nclass = 10, maxiter = 5000, nrep = 10, graphs=FALSE, na.rm = FALSE)
```

```{r, cache=TRUE}
model11s3_29923 <- poLCA(itemss3_29923, datas3_29923, nclass = 11, maxiter = 5000, nrep = 10, graphs=FALSE, na.rm = FALSE)
```

```{r, cache=TRUE}
model12s3_29923 <- poLCA(itemss3_29923, datas3_29923, nclass = 12, maxiter = 5000, nrep = 10, graphs=FALSE, na.rm = FALSE)
```

```{r, cache=TRUE}
model13s3_29923 <- poLCA(itemss3_29923, datas3_29923, nclass = 13, maxiter = 5000, nrep = 10, graphs=FALSE, na.rm = FALSE)
```

```{r, cache=TRUE}
model14s3_29923 <- poLCA(itemss3_29923, datas3_29923, nclass = 14, maxiter = 5000, nrep = 10, graphs=FALSE, na.rm = FALSE)
```


```{r, eval=FALSE}
model3s3_29923pred <- model3s3_29923$predclass
model3s3_29923post <- model3s3_29923$posterior

lposteriorsmodel3s3_29923 <- as.list(as.data.frame(model3s3_29923post))

pmodel3s3_29923v1 <- lposteriorsmodel3s3_29923[[1]]
pmodel3s3_29923v2 <- lposteriorsmodel3s3_29923[[2]]
pmodel3s3_29923v3 <- lposteriorsmodel3s3_29923[[3]]

model4s3_29923pred <- model4s3_29923$predclass
model4s3_29923post <- model4s3_29923$posterior

lposteriorsmodel4s3_29923 <- as.list(as.data.frame(model4s3_29923post))

pmodel4s3_29923v1 <- lposteriorsmodel4s3_29923[[1]]
pmodel4s3_29923v2 <- lposteriorsmodel4s3_29923[[2]]
pmodel4s3_29923v3 <- lposteriorsmodel4s3_29923[[3]]
pmodel4s3_29923v4 <- lposteriorsmodel4s3_29923[[4]]


model5s3_29923pred <- model5s3_29923$predclass
model5s3_29923post <- model5s3_29923$posterior

lposteriorsmodel5s3_29923 <- as.list(as.data.frame(model5s3_29923post))

pmodel5s3_29923v1 <- lposteriorsmodel5s3_29923[[1]]
pmodel5s3_29923v2 <- lposteriorsmodel5s3_29923[[2]]
pmodel5s3_29923v3 <- lposteriorsmodel5s3_29923[[3]]
pmodel5s3_29923v4 <- lposteriorsmodel5s3_29923[[4]]
pmodel5s3_29923v5 <- lposteriorsmodel5s3_29923[[5]]

model6s3_29923pred <- model6s3_29923$predclass
model6s3_29923post <- model6s3_29923$posterior

lposteriorsmodel6s3_29923 <- as.list(as.data.frame(model6s3_29923post))

pmodel6s3_29923v1 <- lposteriorsmodel6s3_29923[[1]]
pmodel6s3_29923v2 <- lposteriorsmodel6s3_29923[[2]]
pmodel6s3_29923v3 <- lposteriorsmodel6s3_29923[[3]]
pmodel6s3_29923v4 <- lposteriorsmodel6s3_29923[[4]]
pmodel6s3_29923v5 <- lposteriorsmodel6s3_29923[[5]]
pmodel6s3_29923v6 <- lposteriorsmodel6s3_29923[[6]]

model7s3_29923pred <- model7s3_29923$predclass
model7s3_29923post <- model7s3_29923$posterior

lposteriorsmodel7s3_29923 <- as.list(as.data.frame(model7s3_29923post))

pmodel7s3_29923v1 <- lposteriorsmodel7s3_29923[[1]]
pmodel7s3_29923v2 <- lposteriorsmodel7s3_29923[[2]]
pmodel7s3_29923v3 <- lposteriorsmodel7s3_29923[[3]]
pmodel7s3_29923v4 <- lposteriorsmodel7s3_29923[[4]]
pmodel7s3_29923v5 <- lposteriorsmodel7s3_29923[[5]]
pmodel7s3_29923v6 <- lposteriorsmodel7s3_29923[[6]]
pmodel7s3_29923v7 <- lposteriorsmodel7s3_29923[[7]]

model8s3_29923pred <- model8s3_29923$predclass
model8s3_29923post <- model8s3_29923$posterior

lposteriorsmodel8s3_29923 <- as.list(as.data.frame(model8s3_29923post))

pmodel8s3_29923v1 <- lposteriorsmodel8s3_29923[[1]]
pmodel8s3_29923v2 <- lposteriorsmodel8s3_29923[[2]]
pmodel8s3_29923v3 <- lposteriorsmodel8s3_29923[[3]]
pmodel8s3_29923v4 <- lposteriorsmodel8s3_29923[[4]]
pmodel8s3_29923v5 <- lposteriorsmodel8s3_29923[[5]]
pmodel8s3_29923v6 <- lposteriorsmodel8s3_29923[[6]]
pmodel8s3_29923v7 <- lposteriorsmodel8s3_29923[[7]]
pmodel8s3_29923v8 <- lposteriorsmodel8s3_29923[[8]]

model9s3_29923pred <- model9s3_29923$predclass
model9s3_29923post <- model9s3_29923$posterior

lposteriorsmodel9s3_29923 <- as.list(as.data.frame(model9s3_29923post))

pmodel9s3_29923v1 <- lposteriorsmodel9s3_29923[[1]]
pmodel9s3_29923v2 <- lposteriorsmodel9s3_29923[[2]]
pmodel9s3_29923v3 <- lposteriorsmodel9s3_29923[[3]]
pmodel9s3_29923v4 <- lposteriorsmodel9s3_29923[[4]]
pmodel9s3_29923v5 <- lposteriorsmodel9s3_29923[[5]]
pmodel9s3_29923v6 <- lposteriorsmodel9s3_29923[[6]]
pmodel9s3_29923v7 <- lposteriorsmodel9s3_29923[[7]]
pmodel9s3_29923v8 <- lposteriorsmodel9s3_29923[[8]]
pmodel9s3_29923v9 <- lposteriorsmodel9s3_29923[[9]]

model10s3_29923pred <- model10s3_29923$predclass
model10s3_29923post <- model10s3_29923$posterior

lposteriorsmodel10s3_29923 <- as.list(as.data.frame(model10s3_29923post))

pmodel10s3_29923v1 <- lposteriorsmodel10s3_29923[[1]]
pmodel10s3_29923v2 <- lposteriorsmodel10s3_29923[[2]]
pmodel10s3_29923v3 <- lposteriorsmodel10s3_29923[[3]]
pmodel10s3_29923v4 <- lposteriorsmodel10s3_29923[[4]]
pmodel10s3_29923v5 <- lposteriorsmodel10s3_29923[[5]]
pmodel10s3_29923v6 <- lposteriorsmodel10s3_29923[[6]]
pmodel10s3_29923v7 <- lposteriorsmodel10s3_29923[[7]]
pmodel10s3_29923v8 <- lposteriorsmodel10s3_29923[[8]]
pmodel10s3_29923v9 <- lposteriorsmodel10s3_29923[[9]]
pmodel10s3_29923v10 <- lposteriorsmodel10s3_29923[[10]]

model11s3_29923pred <- model11s3_29923$predclass
model11s3_29923post <- model11s3_29923$posterior

lposteriorsmodel11s3_29923 <- as.list(as.data.frame(model11s3_29923post))

pmodel11s3_29923v1 <- lposteriorsmodel11s3_29923[[1]]
pmodel11s3_29923v2 <- lposteriorsmodel11s3_29923[[2]]
pmodel11s3_29923v3 <- lposteriorsmodel11s3_29923[[3]]
pmodel11s3_29923v4 <- lposteriorsmodel11s3_29923[[4]]
pmodel11s3_29923v5 <- lposteriorsmodel11s3_29923[[5]]
pmodel11s3_29923v6 <- lposteriorsmodel11s3_29923[[6]]
pmodel11s3_29923v7 <- lposteriorsmodel11s3_29923[[7]]
pmodel11s3_29923v8 <- lposteriorsmodel11s3_29923[[8]]
pmodel11s3_29923v9 <- lposteriorsmodel11s3_29923[[9]]
pmodel11s3_29923v10 <- lposteriorsmodel11s3_29923[[10]]
pmodel11s3_29923v11 <- lposteriorsmodel11s3_29923[[11]]

model12s3_29923pred <- model12s3_29923$predclass
model12s3_29923post <- model12s3_29923$posterior

lposteriorsmodel12s3_29923 <- as.list(as.data.frame(model12s3_29923post))

pmodel12s3_29923v1 <- lposteriorsmodel12s3_29923[[1]]
pmodel12s3_29923v2 <- lposteriorsmodel12s3_29923[[2]]
pmodel12s3_29923v3 <- lposteriorsmodel12s3_29923[[3]]
pmodel12s3_29923v4 <- lposteriorsmodel12s3_29923[[4]]
pmodel12s3_29923v5 <- lposteriorsmodel12s3_29923[[5]]
pmodel12s3_29923v6 <- lposteriorsmodel12s3_29923[[6]]
pmodel12s3_29923v7 <- lposteriorsmodel12s3_29923[[7]]
pmodel12s3_29923v8 <- lposteriorsmodel12s3_29923[[8]]
pmodel12s3_29923v9 <- lposteriorsmodel12s3_29923[[9]]
pmodel12s3_29923v10 <- lposteriorsmodel12s3_29923[[10]]
pmodel12s3_29923v11 <- lposteriorsmodel12s3_29923[[11]]
pmodel12s3_29923v12 <- lposteriorsmodel12s3_29923[[12]]

model13s3_29923pred <- model13s3_29923$predclass
model13s3_29923post <- model13s3_29923$posterior

lposteriorsmodel13s3_29923 <- as.list(as.data.frame(model13s3_29923post))

pmodel13s3_29923v1 <- lposteriorsmodel13s3_29923[[1]]
pmodel13s3_29923v2 <- lposteriorsmodel13s3_29923[[2]]
pmodel13s3_29923v3 <- lposteriorsmodel13s3_29923[[3]]
pmodel13s3_29923v4 <- lposteriorsmodel13s3_29923[[4]]
pmodel13s3_29923v5 <- lposteriorsmodel13s3_29923[[5]]
pmodel13s3_29923v6 <- lposteriorsmodel13s3_29923[[6]]
pmodel13s3_29923v7 <- lposteriorsmodel13s3_29923[[7]]
pmodel13s3_29923v8 <- lposteriorsmodel13s3_29923[[8]]
pmodel13s3_29923v9 <- lposteriorsmodel13s3_29923[[9]]
pmodel13s3_29923v10 <- lposteriorsmodel13s3_29923[[10]]
pmodel13s3_29923v11 <- lposteriorsmodel13s3_29923[[11]]
pmodel13s3_29923v12 <- lposteriorsmodel13s3_29923[[12]]
pmodel13s3_29923v13 <- lposteriorsmodel13s3_29923[[13]]

model14s3_29923pred <- model14s3_29923$predclass
model14s3_29923post <- model14s3_29923$posterior

lposteriorsmodel14s3_29923 <- as.list(as.data.frame(model14s3_29923post))

pmodel14s3_29923v1 <- lposteriorsmodel14s3_29923[[1]]
pmodel14s3_29923v2 <- lposteriorsmodel14s3_29923[[2]]
pmodel14s3_29923v3 <- lposteriorsmodel14s3_29923[[3]]
pmodel14s3_29923v4 <- lposteriorsmodel14s3_29923[[4]]
pmodel14s3_29923v5 <- lposteriorsmodel14s3_29923[[5]]
pmodel14s3_29923v6 <- lposteriorsmodel14s3_29923[[6]]
pmodel14s3_29923v7 <- lposteriorsmodel14s3_29923[[7]]
pmodel14s3_29923v8 <- lposteriorsmodel14s3_29923[[8]]
pmodel14s3_29923v9 <- lposteriorsmodel14s3_29923[[9]]
pmodel14s3_29923v10 <- lposteriorsmodel14s3_29923[[10]]
pmodel14s3_29923v11 <- lposteriorsmodel14s3_29923[[11]]
pmodel14s3_29923v12 <- lposteriorsmodel14s3_29923[[12]]
pmodel14s3_29923v13 <- lposteriorsmodel14s3_29923[[13]]
pmodel14s3_29923v14 <- lposteriorsmodel14s3_29923[[14]]
```

```{r, eval=FALSE}
Modelss3_29923 <- cbind (volgnumm, model3s3_29923pred	,
                 pmodel3s3_29923v1	,
                 pmodel3s3_29923v2	,
                 pmodel3s3_29923v3	,
                 model4s3_29923pred	,
                 pmodel4s3_29923v1	,
                 pmodel4s3_29923v2	,
                 pmodel4s3_29923v3	,
                 pmodel4s3_29923v4	,
                 model5s3_29923pred	,
                 pmodel5s3_29923v1	,
                 pmodel5s3_29923v2	,
                 pmodel5s3_29923v3	,
                 pmodel5s3_29923v4	,
                 pmodel5s3_29923v5	,
                 model6s3_29923pred	,
                 pmodel6s3_29923v1	,
                 pmodel6s3_29923v2	,
                 pmodel6s3_29923v3	,
                 pmodel6s3_29923v4	,
                 pmodel6s3_29923v5	,
                 pmodel6s3_29923v6	,
                 model7s3_29923pred	,
                 pmodel7s3_29923v1	,
                 pmodel7s3_29923v2	,
                 pmodel7s3_29923v3	,
                 pmodel7s3_29923v4	,
                 pmodel7s3_29923v5	,
                 pmodel7s3_29923v6	,
                 pmodel7s3_29923v7	,
                 model8s3_29923pred	,
                 pmodel8s3_29923v1	,
                 pmodel8s3_29923v2	,
                 pmodel8s3_29923v3	,
                 pmodel8s3_29923v4	,
                 pmodel8s3_29923v5	,
                 pmodel8s3_29923v6	,
                 pmodel8s3_29923v7	,
                 pmodel8s3_29923v8 ,
                 model9s3_29923pred	,
                 pmodel9s3_29923v1	,
                 pmodel9s3_29923v2	,
                 pmodel9s3_29923v3	,
                 pmodel9s3_29923v4	,
                 pmodel9s3_29923v5	,
                 pmodel9s3_29923v6	,
                 pmodel9s3_29923v7	,
                 pmodel9s3_29923v8	,
                 pmodel9s3_29923v9 ,
                 model10s3_29923pred	,
                 pmodel10s3_29923v1 ,
                 pmodel10s3_29923v2 ,
                 pmodel10s3_29923v3 ,
                 pmodel10s3_29923v4 ,
                 pmodel10s3_29923v5 ,
                 pmodel10s3_29923v6 ,
                 pmodel10s3_29923v7 ,
                 pmodel10s3_29923v8 ,
                 pmodel10s3_29923v9 ,
                 pmodel10s3_29923v10 ,
                 model11s3_29923pred	,
                 pmodel11s3_29923v1 ,
                 pmodel11s3_29923v2 ,
                 pmodel11s3_29923v3 ,
                 pmodel11s3_29923v4 ,
                 pmodel11s3_29923v5 ,
                 pmodel11s3_29923v6 ,
                 pmodel11s3_29923v7 ,
                 pmodel11s3_29923v8 ,
                 pmodel11s3_29923v9 ,
                 pmodel11s3_29923v10 ,
                 pmodel11s3_29923v11 ,
                 model12s3_29923pred	,
                 pmodel12s3_29923v1 ,
                 pmodel12s3_29923v2 ,
                 pmodel12s3_29923v3 ,
                 pmodel12s3_29923v4 ,
                 pmodel12s3_29923v5 ,
                 pmodel12s3_29923v6 ,
                 pmodel12s3_29923v7 ,
                 pmodel12s3_29923v8 ,
                 pmodel12s3_29923v9 ,
                 pmodel12s3_29923v10 ,
                 pmodel12s3_29923v11 ,
                 pmodel12s3_29923v12 ,
                 model13s3_29923pred	,
                 pmodel13s3_29923v1 ,
                 pmodel13s3_29923v2 ,
                 pmodel13s3_29923v3 ,
                 pmodel13s3_29923v4 ,
                 pmodel13s3_29923v5 ,
                 pmodel13s3_29923v6 ,
                 pmodel13s3_29923v7 ,
                 pmodel13s3_29923v8 ,
                 pmodel13s3_29923v9 ,
                 pmodel13s3_29923v10 ,
                 pmodel13s3_29923v11 ,
                 pmodel13s3_29923v12 ,
                 pmodel13s3_29923v13 ,
                 model14s3_29923pred	,
                 pmodel14s3_29923v1 ,
                 pmodel14s3_29923v2 ,
                 pmodel14s3_29923v3 ,
                 pmodel14s3_29923v4 ,
                 pmodel14s3_29923v5 ,
                 pmodel14s3_29923v6 ,
                 pmodel14s3_29923v7 ,
                 pmodel14s3_29923v8 ,
                 pmodel14s3_29923v9 ,
                 pmodel14s3_29923v10 ,
                 pmodel14s3_29923v11 ,
                 pmodel14s3_29923v12 ,
                 pmodel14s3_29923v13 ,
                 pmodel14s3_29923v14 )

```

```{r, eval=FALSE}
NEA2022_clust1_29923 <- model8s3_29923pred
```


```{r}
#write.csv(Modelss3_29923, "data/processed/modelss3_29923.sav")
```
