---
title: "LCA_schaal3_29923"
output: html_document
date: "2025-03-12"
---

```{r setup, include=FALSE}
knitr::opts_chunk$set(cache=TRUE, echo = TRUE)
```


```{r, globalsettings, echo=FALSE, warning=FALSE, results='hide'}
library(knitr)

knitr::opts_chunk$set(echo = TRUE)
opts_chunk$set(tidy.opts=list(width.cutoff=100),tidy=TRUE, warning = FALSE, message = FALSE,comment = "#>", cache=TRUE, class.source=c("test"), class.output=c("test2"))
options(width = 100)
rgl::setupKnitr()




colorize <- function(x, color) {sprintf("<span style='color: %s;'>%s</span>", color, x) }

```



```{r klippy20, echo=FALSE, include=TRUE}
klippy::klippy(position = c('top', 'right'))
#klippy::klippy(color = 'darkred')
#klippy::klippy(tooltip_message = 'Click to copy', tooltip_success = 'Done')
```


```{r}
library("formatR")
library("foreign")
library("ggplot2")
library("lme4")
library("poLCA")
library("reprex")
library("tidyr")
library("klippy")
library("dplyr")
library("haven")
library("psych")
```


```{r klippy21, echo=FALSE, include=TRUE, results='hide', warning=FALSE, message=FALSE}
NEA2022_clust1 <-read.spss("data/processed/NEA2022_clust1.sav", use.value.labels = T, to.data.frame = T)
attach(NEA2022_clust1)
set.seed(123)
```

```{r}
NEA2022_clust1$afl_soi3[NEA2022_clust1$afl_soi3 == "onbekend"] <- NA

NEA2022_clust1_29923 <- NEA2022_clust1 %>%
  filter(!is.na(afl_soi3))
```

```{r}
#write.csv(NEA2022_clust1_29923, "data/processed/NEA2022_clust1_29923.sav")
```


```{r}
set.seed(123)
```

```{r, cache=TRUE}
attach(NEA2022_clust1_29923)
data_emp2 <- data.frame(pesten_col, pesten_leid, intimidation_col, intimidation_leid, geweld_col, geweld_leid, seks_col, seks_leid, conflict_col, conflict_leid, steunleid_welzijn, steunleid_aandacht, steuncol_belang, steuncol_vriendelijk, psyveil_last, psyveil_hulp, psyveil_fout)

items_emp2 <- cbind(pesten_col, pesten_leid, intimidation_col, intimidation_leid, geweld_col, geweld_leid, seks_col, seks_leid, conflict_col, conflict_leid, steunleid_welzijn, steunleid_aandacht, steuncol_belang, steuncol_vriendelijk, psyveil_last, psyveil_hulp, psyveil_fout) ~ 1
```
<br><br> Variabelen:

<br><br> Pesten_col: **pesten door collega's.** (1) niet (2) een enkele keer (3) vaak (4) zeer vaak
<br><br> Pesten_leid: **pesten door leidinggevenden.** (1) niet (2) een enkele keer (3) vaak (4) zeer vaak
<br><br> Intimidation_col: **intimidatie door collega's.** (1) niet (2) een enkele keer (3) vaak (4) zeer vaak
<br><br> Intimidation_leid: *intimidatie door leidinggevenden.* (1) niet (2) een enkele keer (3) vaak (4) zeer vaak
<br><br> Geweld_col: **fysiek geweld door collega's.** (1) niet (2) een enkele keer (3) vaak (4) zeer vaak
<br><br> Geweld_leid: **fysiek geweld door leidinggevenden.** (1) niet (2) een enkele keer (3) vaak (4) zeer vaak
<br><br> Seks_col: **ongewenste seksuele aandacht collega's.** (1) niet (2) een enkele keer (3) vaak (4) zeer vaak
<br><br> Seks_leid: **ongewenste seksuele aandacht leidinggevenden.** (1) niet (2) een enkele keer (3) vaak (4) zeer vaak
<br><br> Conflict_col: **conflict collega's.** (1) nee (2) ja, kortdurend (3) ja, langdurend
<br><br> Conflict_leid: **conflict leidinggevenden.** (1) nee (2) ja, kortdurend (3) ja, langdurend
<br><br> Conflict_werk: **conflict werkgever.** (1) nee (2) ja, kortdurend (3) ja, langdurend
<br><br> Steunleid_R: **mijn leidinggevende besteedt aandacht aan wat ik zeg.** **mijn leidinggevende heeft oog voor het welzijn van de medewerker.** Gemiddelde score van deze twee items. Gerecoded voor de LCA, zodat het scores zijn vanaf 1, telkens één oplopend: (1) 1, (2) 1.5, (3) 2, (4) 2.5, (5) 3 (6) 3.5 (7) 4
<br><br> Steuncol_R: **mijn collega's hebben persoonlijke belangstelling voor me.** **mijn collega's zijn vriendelijk.** Gemiddelde score van deze twee items. Gerecoded voor de LCA, zodat het scores zijn vanaf 1, telkens één oplopend: (1) 1, (2) 1.5, (3) 2, (4) 2.5, (5) 3 (6) 3.5 (7) 4
<br><br> Psyveil_R: **op mijn werk kun je lastige kwesties naar voren brengen.** **op mijn werk is het gemakkelijk om hulp te vragen.** **op mijn werk is het niet erg om een fout te maken.** Gemiddelde score van deze drie items. Gerecoded voor de LCA, zodat het scores zijn vanaf 1, telkens één oplopend: (1) 1, (2) 1.33 (3) 1.5 (4) 1.67, (5) 2,0 (6) 2.33, (7) 2.5, (8) 2.67, (9) 3, (10) 3.33, (11) 3.5, (12) 3.67, (13) 4, (14) 4.33, (15) 4.5, (16) 4.67, (17) 5.



```{r, cache=TRUE}
model1_emp2 <- poLCA(items_emp2, data_emp2, nclass = 1, maxiter = 5000, nrep = 10, graphs=FALSE, na.rm = FALSE)
```

```{r, cache=TRUE}
model2_emp2 <- poLCA(items_emp2, data_emp2, nclass = 2, maxiter = 5000, nrep = 10, graphs=FALSE, na.rm = FALSE)
```

```{r, cache=TRUE}
model3_emp2 <- poLCA(items_emp2, data_emp2, nclass = 3, maxiter = 5000, nrep = 10, graphs=FALSE, na.rm = FALSE)
```

```{r, cache=TRUE}
model4_emp2 <- poLCA(items_emp2, data_emp2, nclass = 4, maxiter = 5000, nrep = 10, graphs=FALSE, na.rm = FALSE)
```

```{r, cache=TRUE}
model5_emp2 <- poLCA(items_emp2, data_emp2, nclass = 5, maxiter = 5000, nrep = 10, graphs=FALSE, na.rm = FALSE)
```

```{r, cache=TRUE}
model6_emp2 <- poLCA(items_emp2, data_emp2, nclass = 6, maxiter = 5000, nrep = 10, graphs=FALSE, na.rm = FALSE)
```

```{r, cache=TRUE}
model7_emp2 <- poLCA(items_emp2, data_emp2, nclass = 7, maxiter = 5000, nrep = 10, graphs=FALSE, na.rm = FALSE)
```

```{r, cache=TRUE}
model8_emp2 <- poLCA(items_emp2, data_emp2, nclass = 8, maxiter = 5000, nrep = 10, graphs=FALSE, na.rm = FALSE)
```

```{r, cache=TRUE}
model9_emp2 <- poLCA(items_emp2, data_emp2, nclass = 9, maxiter = 5000, nrep = 10, graphs=FALSE, na.rm = FALSE)
```

```{r, cache=TRUE}
model10_emp2 <- poLCA(items_emp2, data_emp2, nclass = 10, maxiter = 5000, nrep = 10, graphs=FALSE, na.rm = FALSE)
```

```{r, cache=TRUE}
model11_emp2 <- poLCA(items_emp2, data_emp2, nclass = 11, maxiter = 5000, nrep = 10, graphs=FALSE, na.rm = FALSE)
```

```{r, cache=TRUE}
model12_emp2 <- poLCA(items_emp2, data_emp2, nclass = 12, maxiter = 5000, nrep = 10, graphs=FALSE, na.rm = FALSE)
```

```{r, cache=TRUE}
model13_emp2 <- poLCA(items_emp2, data_emp2, nclass = 13, maxiter = 5000, nrep = 10, graphs=FALSE, na.rm = FALSE)
```

```{r, cache=TRUE}
model14_emp2 <- poLCA(items_emp2, data_emp2, nclass = 14, maxiter = 5000, nrep = 10, graphs=FALSE, na.rm = FALSE)
```



```{r, cache=TRUE, eval=FALSE}
model3_emp2pred <- model3_emp2$predclass
model3_emp2post <- model3_emp2$posterior

lposteriorsmodel3_emp2 <- as.list(as.data.frame(model3_emp2post))

pmodel3_emp2v1 <- lposteriorsmodel3_emp2[[1]]
pmodel3_emp2v2 <- lposteriorsmodel3_emp2[[2]]
pmodel3_emp2v3 <- lposteriorsmodel3_emp2[[3]]

model4_emp2pred <- model4_emp2$predclass
model4_emp2post <- model4_emp2$posterior

lposteriorsmodel4_emp2 <- as.list(as.data.frame(model4_emp2post))

pmodel4_emp2v1 <- lposteriorsmodel4_emp2[[1]]
pmodel4_emp2v2 <- lposteriorsmodel4_emp2[[2]]
pmodel4_emp2v3 <- lposteriorsmodel4_emp2[[3]]
pmodel4_emp2v4 <- lposteriorsmodel4_emp2[[4]]


model5_emp2pred <- model5_emp2$predclass
model5_emp2post <- model5_emp2$posterior

lposteriorsmodel5_emp2 <- as.list(as.data.frame(model5_emp2post))

pmodel5_emp2v1 <- lposteriorsmodel5_emp2[[1]]
pmodel5_emp2v2 <- lposteriorsmodel5_emp2[[2]]
pmodel5_emp2v3 <- lposteriorsmodel5_emp2[[3]]
pmodel5_emp2v4 <- lposteriorsmodel5_emp2[[4]]
pmodel5_emp2v5 <- lposteriorsmodel5_emp2[[5]]

model6_emp2pred <- model6_emp2$predclass
model6_emp2post <- model6_emp2$posterior

lposteriorsmodel6_emp2 <- as.list(as.data.frame(model6_emp2post))

pmodel6_emp2v1 <- lposteriorsmodel6_emp2[[1]]
pmodel6_emp2v2 <- lposteriorsmodel6_emp2[[2]]
pmodel6_emp2v3 <- lposteriorsmodel6_emp2[[3]]
pmodel6_emp2v4 <- lposteriorsmodel6_emp2[[4]]
pmodel6_emp2v5 <- lposteriorsmodel6_emp2[[5]]
pmodel6_emp2v6 <- lposteriorsmodel6_emp2[[6]]

model7_emp2pred <- model7_emp2$predclass
model7_emp2post <- model7_emp2$posterior

lposteriorsmodel7_emp2 <- as.list(as.data.frame(model7_emp2post))

pmodel7_emp2v1 <- lposteriorsmodel7_emp2[[1]]
pmodel7_emp2v2 <- lposteriorsmodel7_emp2[[2]]
pmodel7_emp2v3 <- lposteriorsmodel7_emp2[[3]]
pmodel7_emp2v4 <- lposteriorsmodel7_emp2[[4]]
pmodel7_emp2v5 <- lposteriorsmodel7_emp2[[5]]
pmodel7_emp2v6 <- lposteriorsmodel7_emp2[[6]]
pmodel7_emp2v7 <- lposteriorsmodel7_emp2[[7]]

model8_emp2pred <- model8_emp2$predclass
model8_emp2post <- model8_emp2$posterior

lposteriorsmodel8_emp2 <- as.list(as.data.frame(model8_emp2post))

pmodel8_emp2v1 <- lposteriorsmodel8_emp2[[1]]
pmodel8_emp2v2 <- lposteriorsmodel8_emp2[[2]]
pmodel8_emp2v3 <- lposteriorsmodel8_emp2[[3]]
pmodel8_emp2v4 <- lposteriorsmodel8_emp2[[4]]
pmodel8_emp2v5 <- lposteriorsmodel8_emp2[[5]]
pmodel8_emp2v6 <- lposteriorsmodel8_emp2[[6]]
pmodel8_emp2v7 <- lposteriorsmodel8_emp2[[7]]
pmodel8_emp2v8 <- lposteriorsmodel8_emp2[[8]]

model9_emp2pred <- model9_emp2$predclass
model9_emp2post <- model9_emp2$posterior

lposteriorsmodel9_emp2 <- as.list(as.data.frame(model9_emp2post))

pmodel9_emp2v1 <- lposteriorsmodel9_emp2[[1]]
pmodel9_emp2v2 <- lposteriorsmodel9_emp2[[2]]
pmodel9_emp2v3 <- lposteriorsmodel9_emp2[[3]]
pmodel9_emp2v4 <- lposteriorsmodel9_emp2[[4]]
pmodel9_emp2v5 <- lposteriorsmodel9_emp2[[5]]
pmodel9_emp2v6 <- lposteriorsmodel9_emp2[[6]]
pmodel9_emp2v7 <- lposteriorsmodel9_emp2[[7]]
pmodel9_emp2v8 <- lposteriorsmodel9_emp2[[8]]
pmodel9_emp2v9 <- lposteriorsmodel9_emp2[[9]]

model10_emp2pred <- model10_emp2$predclass
model10_emp2post <- model10_emp2$posterior

lposteriorsmodel10_emp2 <- as.list(as.data.frame(model10_emp2post))

pmodel10_emp2v1 <- lposteriorsmodel10_emp2[[1]]
pmodel10_emp2v2 <- lposteriorsmodel10_emp2[[2]]
pmodel10_emp2v3 <- lposteriorsmodel10_emp2[[3]]
pmodel10_emp2v4 <- lposteriorsmodel10_emp2[[4]]
pmodel10_emp2v5 <- lposteriorsmodel10_emp2[[5]]
pmodel10_emp2v6 <- lposteriorsmodel10_emp2[[6]]
pmodel10_emp2v7 <- lposteriorsmodel10_emp2[[7]]
pmodel10_emp2v8 <- lposteriorsmodel10_emp2[[8]]
pmodel10_emp2v9 <- lposteriorsmodel10_emp2[[9]]
pmodel10_emp2v10 <- lposteriorsmodel10_emp2[[10]]

model11_emp2pred <- model11_emp2$predclass
model11_emp2post <- model11_emp2$posterior

lposteriorsmodel11_emp2 <- as.list(as.data.frame(model11_emp2post))

pmodel11_emp2v1 <- lposteriorsmodel11_emp2[[1]]
pmodel11_emp2v2 <- lposteriorsmodel11_emp2[[2]]
pmodel11_emp2v3 <- lposteriorsmodel11_emp2[[3]]
pmodel11_emp2v4 <- lposteriorsmodel11_emp2[[4]]
pmodel11_emp2v5 <- lposteriorsmodel11_emp2[[5]]
pmodel11_emp2v6 <- lposteriorsmodel11_emp2[[6]]
pmodel11_emp2v7 <- lposteriorsmodel11_emp2[[7]]
pmodel11_emp2v8 <- lposteriorsmodel11_emp2[[8]]
pmodel11_emp2v9 <- lposteriorsmodel11_emp2[[9]]
pmodel11_emp2v10 <- lposteriorsmodel11_emp2[[10]]
pmodel11_emp2v11 <- lposteriorsmodel11_emp2[[11]]

model12_emp2pred <- model12_emp2$predclass
model12_emp2post <- model12_emp2$posterior

lposteriorsmodel12_emp2 <- as.list(as.data.frame(model12_emp2post))

pmodel12_emp2v1 <- lposteriorsmodel12_emp2[[1]]
pmodel12_emp2v2 <- lposteriorsmodel12_emp2[[2]]
pmodel12_emp2v3 <- lposteriorsmodel12_emp2[[3]]
pmodel12_emp2v4 <- lposteriorsmodel12_emp2[[4]]
pmodel12_emp2v5 <- lposteriorsmodel12_emp2[[5]]
pmodel12_emp2v6 <- lposteriorsmodel12_emp2[[6]]
pmodel12_emp2v7 <- lposteriorsmodel12_emp2[[7]]
pmodel12_emp2v8 <- lposteriorsmodel12_emp2[[8]]
pmodel12_emp2v9 <- lposteriorsmodel12_emp2[[9]]
pmodel12_emp2v10 <- lposteriorsmodel12_emp2[[10]]
pmodel12_emp2v11 <- lposteriorsmodel12_emp2[[11]]
pmodel12_emp2v12 <- lposteriorsmodel12_emp2[[12]]

model13_emp2pred <- model13_emp2$predclass
model13_emp2post <- model13_emp2$posterior

lposteriorsmodel13_emp2 <- as.list(as.data.frame(model13_emp2post))

pmodel13_emp2v1 <- lposteriorsmodel13_emp2[[1]]
pmodel13_emp2v2 <- lposteriorsmodel13_emp2[[2]]
pmodel13_emp2v3 <- lposteriorsmodel13_emp2[[3]]
pmodel13_emp2v4 <- lposteriorsmodel13_emp2[[4]]
pmodel13_emp2v5 <- lposteriorsmodel13_emp2[[5]]
pmodel13_emp2v6 <- lposteriorsmodel13_emp2[[6]]
pmodel13_emp2v7 <- lposteriorsmodel13_emp2[[7]]
pmodel13_emp2v8 <- lposteriorsmodel13_emp2[[8]]
pmodel13_emp2v9 <- lposteriorsmodel13_emp2[[9]]
pmodel13_emp2v10 <- lposteriorsmodel13_emp2[[10]]
pmodel13_emp2v11 <- lposteriorsmodel13_emp2[[11]]
pmodel13_emp2v12 <- lposteriorsmodel13_emp2[[12]]
pmodel13_emp2v13 <- lposteriorsmodel13_emp2[[13]]

model14_emp2pred <- model14_emp2$predclass
model14_emp2post <- model14_emp2$posterior

lposteriorsmodel14_emp2 <- as.list(as.data.frame(model14_emp2post))

pmodel14_emp2v1 <- lposteriorsmodel14_emp2[[1]]
pmodel14_emp2v2 <- lposteriorsmodel14_emp2[[2]]
pmodel14_emp2v3 <- lposteriorsmodel14_emp2[[3]]
pmodel14_emp2v4 <- lposteriorsmodel14_emp2[[4]]
pmodel14_emp2v5 <- lposteriorsmodel14_emp2[[5]]
pmodel14_emp2v6 <- lposteriorsmodel14_emp2[[6]]
pmodel14_emp2v7 <- lposteriorsmodel14_emp2[[7]]
pmodel14_emp2v8 <- lposteriorsmodel14_emp2[[8]]
pmodel14_emp2v9 <- lposteriorsmodel14_emp2[[9]]
pmodel14_emp2v10 <- lposteriorsmodel14_emp2[[10]]
pmodel14_emp2v11 <- lposteriorsmodel14_emp2[[11]]
pmodel14_emp2v12 <- lposteriorsmodel14_emp2[[12]]
pmodel14_emp2v13 <- lposteriorsmodel14_emp2[[13]]
pmodel14_emp2v14 <- lposteriorsmodel14_emp2[[14]]
```

```{r, cache=TRUE, eval=FALSE}
Models_emp2 <- cbind (volgnumm, model3_emp2pred	,
                 pmodel3_emp2v1	,
                 pmodel3_emp2v2	,
                 pmodel3_emp2v3	,
                 model4_emp2pred	,
                 pmodel4_emp2v1	,
                 pmodel4_emp2v2	,
                 pmodel4_emp2v3	,
                 pmodel4_emp2v4	,
                 model5_emp2pred	,
                 pmodel5_emp2v1	,
                 pmodel5_emp2v2	,
                 pmodel5_emp2v3	,
                 pmodel5_emp2v4	,
                 pmodel5_emp2v5	,
                 model6_emp2pred	,
                 pmodel6_emp2v1	,
                 pmodel6_emp2v2	,
                 pmodel6_emp2v3	,
                 pmodel6_emp2v4	,
                 pmodel6_emp2v5	,
                 pmodel6_emp2v6	,
                 model7_emp2pred	,
                 pmodel7_emp2v1	,
                 pmodel7_emp2v2	,
                 pmodel7_emp2v3	,
                 pmodel7_emp2v4	,
                 pmodel7_emp2v5	,
                 pmodel7_emp2v6	,
                 pmodel7_emp2v7	,
                 model8_emp2pred	,
                 pmodel8_emp2v1	,
                 pmodel8_emp2v2	,
                 pmodel8_emp2v3	,
                 pmodel8_emp2v4	,
                 pmodel8_emp2v5	,
                 pmodel8_emp2v6	,
                 pmodel8_emp2v7	,
                 pmodel8_emp2v8 ,
                 model9_emp2pred	,
                 pmodel9_emp2v1	,
                 pmodel9_emp2v2	,
                 pmodel9_emp2v3	,
                 pmodel9_emp2v4	,
                 pmodel9_emp2v5	,
                 pmodel9_emp2v6	,
                 pmodel9_emp2v7	,
                 pmodel9_emp2v8	,
                 pmodel9_emp2v9 ,
                 model10_emp2pred	,
                 pmodel10_emp2v1 ,
                 pmodel10_emp2v2 ,
                 pmodel10_emp2v3 ,
                 pmodel10_emp2v4 ,
                 pmodel10_emp2v5 ,
                 pmodel10_emp2v6 ,
                 pmodel10_emp2v7 ,
                 pmodel10_emp2v8 ,
                 pmodel10_emp2v9 ,
                 pmodel10_emp2v10 ,
                 model11_emp2pred	,
                 pmodel11_emp2v1 ,
                 pmodel11_emp2v2 ,
                 pmodel11_emp2v3 ,
                 pmodel11_emp2v4 ,
                 pmodel11_emp2v5 ,
                 pmodel11_emp2v6 ,
                 pmodel11_emp2v7 ,
                 pmodel11_emp2v8 ,
                 pmodel11_emp2v9 ,
                 pmodel11_emp2v10 ,
                 pmodel11_emp2v11 ,
                 model12_emp2pred	,
                 pmodel12_emp2v1 ,
                 pmodel12_emp2v2 ,
                 pmodel12_emp2v3 ,
                 pmodel12_emp2v4 ,
                 pmodel12_emp2v5 ,
                 pmodel12_emp2v6 ,
                 pmodel12_emp2v7 ,
                 pmodel12_emp2v8 ,
                 pmodel12_emp2v9 ,
                 pmodel12_emp2v10 ,
                 pmodel12_emp2v11 ,
                 pmodel12_emp2v12 ,
                 model13_emp2pred	,
                 pmodel13_emp2v1 ,
                 pmodel13_emp2v2 ,
                 pmodel13_emp2v3 ,
                 pmodel13_emp2v4 ,
                 pmodel13_emp2v5 ,
                 pmodel13_emp2v6 ,
                 pmodel13_emp2v7 ,
                 pmodel13_emp2v8 ,
                 pmodel13_emp2v9 ,
                 pmodel13_emp2v10 ,
                 pmodel13_emp2v11 ,
                 pmodel13_emp2v12 ,
                 pmodel13_emp2v13 ,
                 model14_emp2pred	,
                 pmodel14_emp2v1 ,
                 pmodel14_emp2v2 ,
                 pmodel14_emp2v3 ,
                 pmodel14_emp2v4 ,
                 pmodel14_emp2v5 ,
                 pmodel14_emp2v6 ,
                 pmodel14_emp2v7 ,
                 pmodel14_emp2v8 ,
                 pmodel14_emp2v9 ,
                 pmodel14_emp2v10 ,
                 pmodel14_emp2v11 ,
                 pmodel14_emp2v12 ,
                 pmodel14_emp2v13 ,
                 pmodel14_emp2v14 )

```

```{r}
NEA2022_clust1_29923 <- model8_emp2pred
```

```{r}
#write.csv(NEA2022_clust1_29923, "data/processed/NEA2022_clust1_29923.sav")
```

```{r}
#write.csv(Models_emp2, "data/processed/models_emp2.sav")
```
