---
title: "Plotjes"
output: html_document
date: "2025-03-04"
---

```{r, globalsettings, echo=FALSE, warning=FALSE, results='hide'}
library(knitr)

knitr::opts_chunk$set(echo = TRUE)
opts_chunk$set(tidy.opts=list(width.cutoff=100),tidy=TRUE, warning = FALSE, message = FALSE,comment = "#>", cache=TRUE, class.source=c("test"), class.output=c("test2"))
options(width = 100)
rgl::setupKnitr()



colorize <- function(x, color) {sprintf("<span style='color: %s;'>%s</span>", color, x) }

```

```{r klippy1, echo=FALSE, include=TRUE}
klippy::klippy(position = c('top', 'right'))
#klippy::klippy(color = 'darkred')
#klippy::klippy(tooltip_message = 'Click to copy', tooltip_success = 'Done')
```

```{r echo=FALSE, warning=FALSE}
library("foreign")
library("ggplot2")
library("summarytools")
library("dplyr")
library("naniar")
```

```{r, echo=FALSE, include=TRUE, results='hide', warning=FALSE, message=FALSE}
NEA2022_clust1 <-read.spss("data/processed/NEA2022_clust1.sav", use.value.labels = T, to.data.frame = T)
```

```{r}
#pesten collega's
table(NEA2022_clust1$pesten_col)


NEA2022_clust1 <- NEA2022_clust1 %>%
  mutate(pesten_col_plot = recode(pesten_col, `1` = 0, `2` = 0.33, `3` = 0.67, `4` = 1))
table(NEA2022_clust1$pesten_col_plot)
summary(NEA2022_clust1$pesten_col_plot)

```

```{r}
#pesten leidinggevenden
table(NEA2022_clust1$pesten_leid)


NEA2022_clust1 <- NEA2022_clust1 %>%
  mutate(pesten_leid_plot = recode(pesten_leid, `1` = 0, `2` = 0.33, `3` = 0.67, `4` = 1))
table(NEA2022_clust1$pesten_leid_plot)

```

```{r}
#intimidatie collega's
table(NEA2022_clust1$intimidation_col)


NEA2022_clust1 <- NEA2022_clust1 %>%
  mutate(int_col_plot = recode(intimidation_col, `1` = 0, `2` = 0.33, `3` = 0.67, `4` = 1))
table(NEA2022_clust1$int_col_plot)

```

```{r}
#intimidatie leidinggevenden
table(NEA2022_clust1$intimidation_leid)

NEA2022_clust1 <- NEA2022_clust1 %>%
  mutate(int_leid_plot = recode(intimidation_leid, `1` = 0, `2` = 0.33, `3` = 0.67, `4` = 1))
table(NEA2022_clust1$int_leid_plot)
```

```{r}
#fysiek geweld collega's
table(NEA2022_clust1$geweld_col)

NEA2022_clust1 <- NEA2022_clust1 %>%
  mutate(gew_col_plot = recode(geweld_col, `1` = 0, `2` = 0.33, `3` = 0.67, `4` = 1))
table(NEA2022_clust1$gew_col_plot)
```

```{r}
#fysiek geweld leidinggevenden
table(NEA2022_clust1$geweld_leid)

NEA2022_clust1 <- NEA2022_clust1 %>%
  mutate(gew_leid_plot = recode(geweld_leid, `1` = 0, `2` = 0.33, `3` = 0.67, `4` = 1))
table(NEA2022_clust1$gew_leid_plot)
```

```{r}
#ongewenste seksuele aandacht collega's
table(NEA2022_clust1$seks_col)

NEA2022_clust1 <- NEA2022_clust1 %>%
  mutate(seks_col_plot = recode(seks_col, `1` = 0, `2` = 0.33, `3` = 0.67, `4` = 1))
table(NEA2022_clust1$seks_col_plot)
```
```{r}
#ongewenste seksuele aandacht leidinggevenden
table(NEA2022_clust1$seks_leid)

NEA2022_clust1 <- NEA2022_clust1 %>%
  mutate(seks_leid_plot = recode(seks_leid, `1` = 0, `2` = 0.33, `3` = 0.67, `4` = 1))
table(NEA2022_clust1$seks_leid_plot)
```
```{r}
#conflict collega
table(NEA2022_clust1$conflict_col)
NEA2022_clust1 <- NEA2022_clust1 %>%
  mutate(conflict_col_plot = recode(conflict_col, `1` = 0, `2` = 0.50, `3` = 1))
table(NEA2022_clust1$conflict_col_plot)
```
```{r}
#conflict leidinggevende
table(NEA2022_clust1$conflict_leid)
NEA2022_clust1 <- NEA2022_clust1 %>%
  mutate(conflict_leid_plot = recode(conflict_leid, `1` = 0, `2` = 0.50, `3` = 1))
table(NEA2022_clust1$conflict_leid_plot)
```
```{r}
#conflict collega
table(NEA2022_clust1$conflict_werk)
NEA2022_clust1 <- NEA2022_clust1 %>%
  mutate(conflict_werk_plot = recode(conflict_werk, `1` = 0, `2` = 0.50, `3` = 1))
table(NEA2022_clust1$conflict_werk_plot)
```
```{r}
#steun leidinggevenden
summarytools::freq(NEA2022_clust1$steunleid_aandacht)
summarytools::freq(NEA2022_clust1$steunleid_welzijn)
NEA2022_clust1$steunleid_scale <- rowMeans(NEA2022_clust1[c("steunleid_aandacht", "steunleid_welzijn")], na.rm = TRUE)
summarytools::freq(NEA2022_clust1$steunleid_scale)

NEA2022_clust1$steunleid_R <- as.numeric(factor(NEA2022_clust1$steunleid_scale))
summarytools::freq(NEA2022_clust1$steunleid_R)
NEA2022_clust1$steunleid_R[NEA2022_clust1$steunleid_R == "8"] <- NA
summarytools::freq(NEA2022_clust1$steunleid_R)

NEA2022_clust1 <- NEA2022_clust1 %>%
  mutate(steunleid_plot = (steunleid_R - 1) / 6)

summarytools::freq(NEA2022_clust1$steunleid_plot)
```
```{r}
#steun collega's
summarytools::freq(NEA2022_clust1$steuncol_belang)
summarytools::freq(NEA2022_clust1$steuncol_vriendelijk)
NEA2022_clust1$steuncol_scale <- rowMeans(NEA2022_clust1[c("steuncol_belang", "steuncol_vriendelijk")], na.rm = TRUE)
summarytools::freq(NEA2022_clust1$steuncol_scale)

NEA2022_clust1$steuncol_R <- as.numeric(factor(NEA2022_clust1$steuncol_scale))
summarytools::freq(NEA2022_clust1$steuncol_R)
NEA2022_clust1$steuncol_R[NEA2022_clust1$steuncol_R == "8"] <- NA
summarytools::freq(NEA2022_clust1$steuncol_R)

NEA2022_clust1 <- NEA2022_clust1 %>%
  mutate(steuncol_plot = (steuncol_R - 1) / 6)

summarytools::freq(NEA2022_clust1$steuncol_plot)

```

```{r}
NEA2022_clust1$psyveil_scale <- rowMeans(NEA2022_clust1[c("psyveil_last", "psyveil_hulp", "psyveil_fout")], na.rm = TRUE)

summarytools::freq(NEA2022_clust1$psyveil_scale)

NEA2022_clust1$psyveil_R <- as.numeric(factor(NEA2022_clust1$psyveil_scale))

NEA2022_clust1$psyveil_R[NEA2022_clust1$psyveil_R == "18"] <- NA

summarytools::freq(NEA2022_clust1$psyveil_R)

NEA2022_clust1 <- NEA2022_clust1 %>%
  mutate(psyveil_plot = (psyveil_R - 1) / 16)

summarytools::freq(NEA2022_clust1$psyveil_plot)

```


LCA: schaal2 -> with steun with 7 categories and psyveil with 5.


```{r, echo=FALSE, include=TRUE, results='hide', warning=FALSE, message=FALSE}
NEA2022_clust1$classs2_2 <- model2s2$predclass
table(NEA2022_clust1$classs2_2)
```
```{r, echo=FALSE, include=TRUE, results='hide', warning=FALSE, message=FALSE}
NEA2022_clust1$classs2_3 <- model3s2$predclass
table(NEA2022_clust1$classs2_3)
```
```{r, echo=FALSE, include=TRUE, results='hide', warning=FALSE, message=FALSE}
NEA2022_clust1$classs2_4 <- model4s2$predclass
table(NEA2022_clust1$classs2_4)
```
```{r, echo=FALSE, include=TRUE, results='hide', warning=FALSE, message=FALSE}
NEA2022_clust1$classs2_5 <- model5s2$predclass
table(NEA2022_clust1$classs2_5)
```
```{r, echo=FALSE, include=TRUE, results='hide', warning=FALSE, message=FALSE}
NEA2022_clust1$classs2_6 <- model6s2$predclass
table(NEA2022_clust1$classs2_6)
```

```{r, echo=FALSE, include=TRUE, results='hide', warning=FALSE, message=FALSE}
NEA2022_clust1$classs2_7 <- model7s2$predclass
table(NEA2022_clust1$classs2_7)
```

```{r, echo=FALSE, include=TRUE, results='hide', warning=FALSE, message=FALSE}
NEA2022_clust1$classs2_8 <- model8s2$predclass
table(NEA2022_clust1$classs2_8)
```

```{r, echo=FALSE, include=TRUE, results='hide', warning=FALSE, message=FALSE}
NEA2022_clust1$classs2_9 <- model9s2$predclass
table(NEA2022_clust1$classs2_9)
```

```{r, echo=FALSE, include=TRUE, results='hide', warning=FALSE, message=FALSE}
NEA2022_clust1$classs2_10 <- model10s2$predclass
table(NEA2022_clust1$classs2_10)
```



```{r}
tapply(NEA2022_clust1$pesten_col_plot, NEA2022_clust1$classs2_2, mean, na.rm = TRUE)
```

```{r}
tapply(NEA2022_clust1$pesten_leid_plot, NEA2022_clust1$classs2_2, mean, na.rm = TRUE)
```

```{r}
tapply(NEA2022_clust1$int_col_plot, NEA2022_clust1$classs2_2, mean, na.rm = TRUE)
```

```{r}
tapply(NEA2022_clust1$int_leid_plot, NEA2022_clust1$classs2_2, mean, na.rm = TRUE)
```

```{r}
tapply(NEA2022_clust1$gew_col_plot, NEA2022_clust1$classs2_2, mean, na.rm = TRUE)
```

```{r}
tapply(NEA2022_clust1$gew_leid_plot, NEA2022_clust1$classs2_2, mean, na.rm = TRUE)
```

```{r}
tapply(NEA2022_clust1$seks_col_plot, NEA2022_clust1$classs2_2, mean, na.rm = TRUE)
```

```{r}
tapply(NEA2022_clust1$seks_leid_plot, NEA2022_clust1$classs2_2, mean, na.rm = TRUE)
```

```{r}
tapply(NEA2022_clust1$conflict_col_plot, NEA2022_clust1$classs2_2, mean, na.rm = TRUE)
```

```{r}
tapply(NEA2022_clust1$conflict_leid_plot, NEA2022_clust1$classs2_2, mean, na.rm = TRUE)
```

```{r}
tapply(NEA2022_clust1$conflict_werk_plot, NEA2022_clust1$classs2_2, mean, na.rm = TRUE)
```

```{r}
tapply(NEA2022_clust1$steunleid_plot, NEA2022_clust1$classs2_2, mean, na.rm = TRUE)
```

```{r}
tapply(NEA2022_clust1$steuncol_plot, NEA2022_clust1$classs2_2, mean, na.rm = TRUE)
```

```{r}
tapply(NEA2022_clust1$psyveil_plot, NEA2022_clust1$classs2_2, mean, na.rm = TRUE)
```


Class 3

```{r}
tapply(NEA2022_clust1$pesten_col_plot, NEA2022_clust1$classs2_3, mean, na.rm = TRUE)
```

```{r}
tapply(NEA2022_clust1$pesten_leid_plot, NEA2022_clust1$classs2_3, mean, na.rm = TRUE)
```

```{r}
tapply(NEA2022_clust1$int_col_plot, NEA2022_clust1$classs2_3, mean, na.rm = TRUE)
```

```{r}
tapply(NEA2022_clust1$int_leid_plot, NEA2022_clust1$classs2_3, mean, na.rm = TRUE)
```

```{r}
tapply(NEA2022_clust1$gew_col_plot, NEA2022_clust1$classs2_3, mean, na.rm = TRUE)
```

```{r}
tapply(NEA2022_clust1$gew_leid_plot, NEA2022_clust1$classs2_3, mean, na.rm = TRUE)
```

```{r}
tapply(NEA2022_clust1$seks_col_plot, NEA2022_clust1$classs2_3, mean, na.rm = TRUE)
```

```{r}
tapply(NEA2022_clust1$seks_leid_plot, NEA2022_clust1$classs2_3, mean, na.rm = TRUE)
```

```{r}
tapply(NEA2022_clust1$conflict_col_plot, NEA2022_clust1$classs2_3, mean, na.rm = TRUE)
```

```{r}
tapply(NEA2022_clust1$conflict_leid_plot, NEA2022_clust1$classs2_3, mean, na.rm = TRUE)
```

```{r}
tapply(NEA2022_clust1$conflict_werk_plot, NEA2022_clust1$classs2_3, mean, na.rm = TRUE)
```

```{r}
tapply(NEA2022_clust1$steunleid_plot, NEA2022_clust1$classs2_3, mean, na.rm = TRUE)
```

```{r}
tapply(NEA2022_clust1$steuncol_plot, NEA2022_clust1$classs2_3, mean, na.rm = TRUE)
```

```{r}
tapply(NEA2022_clust1$psyveil_plot, NEA2022_clust1$classs2_3, mean, na.rm = TRUE)
```

Class 4

```{r}
tapply(NEA2022_clust1$pesten_col_plot, NEA2022_clust1$classs2_4, mean, na.rm = TRUE)
```

```{r}
tapply(NEA2022_clust1$pesten_leid_plot, NEA2022_clust1$classs2_4, mean, na.rm = TRUE)
```

```{r}
tapply(NEA2022_clust1$int_col_plot, NEA2022_clust1$classs2_4, mean, na.rm = TRUE)
```

```{r}
tapply(NEA2022_clust1$int_leid_plot, NEA2022_clust1$classs2_4, mean, na.rm = TRUE)
```

```{r}
tapply(NEA2022_clust1$gew_col_plot, NEA2022_clust1$classs2_4, mean, na.rm = TRUE)
```

```{r}
tapply(NEA2022_clust1$gew_leid_plot, NEA2022_clust1$classs2_4, mean, na.rm = TRUE)
```

```{r}
tapply(NEA2022_clust1$seks_col_plot, NEA2022_clust1$classs2_4, mean, na.rm = TRUE)
```

```{r}
tapply(NEA2022_clust1$seks_leid_plot, NEA2022_clust1$classs2_4, mean, na.rm = TRUE)
```

```{r}
tapply(NEA2022_clust1$conflict_col_plot, NEA2022_clust1$classs2_4, mean, na.rm = TRUE)
```

```{r}
tapply(NEA2022_clust1$conflict_leid_plot, NEA2022_clust1$classs2_4, mean, na.rm = TRUE)
```

```{r}
tapply(NEA2022_clust1$conflict_werk_plot, NEA2022_clust1$classs2_4, mean, na.rm = TRUE)
```

```{r}
tapply(NEA2022_clust1$steunleid_plot, NEA2022_clust1$classs2_4, mean, na.rm = TRUE)
```

```{r}
tapply(NEA2022_clust1$steuncol_plot, NEA2022_clust1$classs2_4, mean, na.rm = TRUE)
```

```{r}
tapply(NEA2022_clust1$psyveil_plot, NEA2022_clust1$classs2_4, mean, na.rm = TRUE)
```

Class 5

```{r}
tapply(NEA2022_clust1$pesten_col_plot, NEA2022_clust1$classs2_5, mean, na.rm = TRUE)
```

```{r}
tapply(NEA2022_clust1$pesten_leid_plot, NEA2022_clust1$classs2_5, mean, na.rm = TRUE)
```

```{r}
tapply(NEA2022_clust1$int_col_plot, NEA2022_clust1$classs2_5, mean, na.rm = TRUE)
```

```{r}
tapply(NEA2022_clust1$int_leid_plot, NEA2022_clust1$classs2_5, mean, na.rm = TRUE)
```

```{r}
tapply(NEA2022_clust1$gew_col_plot, NEA2022_clust1$classs2_5, mean, na.rm = TRUE)
```

```{r}
tapply(NEA2022_clust1$gew_leid_plot, NEA2022_clust1$classs2_5, mean, na.rm = TRUE)
```

```{r}
tapply(NEA2022_clust1$seks_col_plot, NEA2022_clust1$classs2_5, mean, na.rm = TRUE)
```

```{r}
tapply(NEA2022_clust1$seks_leid_plot, NEA2022_clust1$classs2_5, mean, na.rm = TRUE)
```

```{r}
tapply(NEA2022_clust1$conflict_col_plot, NEA2022_clust1$classs2_5, mean, na.rm = TRUE)
```

```{r}
tapply(NEA2022_clust1$conflict_leid_plot, NEA2022_clust1$classs2_5, mean, na.rm = TRUE)
```

```{r}
tapply(NEA2022_clust1$conflict_werk_plot, NEA2022_clust1$classs2_5, mean, na.rm = TRUE)
```

```{r}
tapply(NEA2022_clust1$steunleid_plot, NEA2022_clust1$classs2_5, mean, na.rm = TRUE)
```

```{r}
tapply(NEA2022_clust1$steuncol_plot, NEA2022_clust1$classs2_5, mean, na.rm = TRUE)
```

```{r}
tapply(NEA2022_clust1$psyveil_plot, NEA2022_clust1$classs2_5, mean, na.rm = TRUE)
```

Class 6

```{r}
tapply(NEA2022_clust1$pesten_col_plot, NEA2022_clust1$classs2_6, mean, na.rm = TRUE)
```

```{r}
tapply(NEA2022_clust1$pesten_leid_plot, NEA2022_clust1$classs2_6, mean, na.rm = TRUE)
```

```{r}
tapply(NEA2022_clust1$int_col_plot, NEA2022_clust1$classs2_6, mean, na.rm = TRUE)
```

```{r}
tapply(NEA2022_clust1$int_leid_plot, NEA2022_clust1$classs2_6, mean, na.rm = TRUE)
```

```{r}
tapply(NEA2022_clust1$gew_col_plot, NEA2022_clust1$classs2_6, mean, na.rm = TRUE)
```

```{r}
tapply(NEA2022_clust1$gew_leid_plot, NEA2022_clust1$classs2_6, mean, na.rm = TRUE)
```

```{r}
tapply(NEA2022_clust1$seks_col_plot, NEA2022_clust1$classs2_6, mean, na.rm = TRUE)
```

```{r}
tapply(NEA2022_clust1$seks_leid_plot, NEA2022_clust1$classs2_6, mean, na.rm = TRUE)
```

```{r}
tapply(NEA2022_clust1$conflict_col_plot, NEA2022_clust1$classs2_6, mean, na.rm = TRUE)
```

```{r}
tapply(NEA2022_clust1$conflict_leid_plot, NEA2022_clust1$classs2_6, mean, na.rm = TRUE)
```

```{r}
tapply(NEA2022_clust1$conflict_werk_plot, NEA2022_clust1$classs2_6, mean, na.rm = TRUE)
```

```{r}
tapply(NEA2022_clust1$steunleid_plot, NEA2022_clust1$classs2_6, mean, na.rm = TRUE)
```

```{r}
tapply(NEA2022_clust1$steuncol_plot, NEA2022_clust1$classs2_6, mean, na.rm = TRUE)
```

```{r}
tapply(NEA2022_clust1$psyveil_plot, NEA2022_clust1$classs2_6, mean, na.rm = TRUE)
```

Class 7

```{r}
tapply(NEA2022_clust1$pesten_col_plot, NEA2022_clust1$classs2_7, mean, na.rm = TRUE)
```

```{r}
tapply(NEA2022_clust1$pesten_leid_plot, NEA2022_clust1$classs2_7, mean, na.rm = TRUE)
```

```{r}
tapply(NEA2022_clust1$int_col_plot, NEA2022_clust1$classs2_7, mean, na.rm = TRUE)
```

```{r}
tapply(NEA2022_clust1$int_leid_plot, NEA2022_clust1$classs2_7, mean, na.rm = TRUE)
```

```{r}
tapply(NEA2022_clust1$gew_col_plot, NEA2022_clust1$classs2_7, mean, na.rm = TRUE)
```

```{r}
tapply(NEA2022_clust1$gew_leid_plot, NEA2022_clust1$classs2_7, mean, na.rm = TRUE)
```

```{r}
tapply(NEA2022_clust1$seks_col_plot, NEA2022_clust1$classs2_7, mean, na.rm = TRUE)
```

```{r}
tapply(NEA2022_clust1$seks_leid_plot, NEA2022_clust1$classs2_7, mean, na.rm = TRUE)
```

```{r}
tapply(NEA2022_clust1$conflict_col_plot, NEA2022_clust1$classs2_7, mean, na.rm = TRUE)
```

```{r}
tapply(NEA2022_clust1$conflict_leid_plot, NEA2022_clust1$classs2_7, mean, na.rm = TRUE)
```

```{r}
tapply(NEA2022_clust1$conflict_werk_plot, NEA2022_clust1$classs2_7, mean, na.rm = TRUE)
```

```{r}
tapply(NEA2022_clust1$steunleid_plot, NEA2022_clust1$classs2_7, mean, na.rm = TRUE)
```

```{r}
tapply(NEA2022_clust1$steuncol_plot, NEA2022_clust1$classs2_7, mean, na.rm = TRUE)
```

```{r}
tapply(NEA2022_clust1$psyveil_plot, NEA2022_clust1$classs2_7, mean, na.rm = TRUE)
```

Class 8

```{r}
tapply(NEA2022_clust1$pesten_col_plot, NEA2022_clust1$classs2_8, mean, na.rm = TRUE)
```

```{r}
tapply(NEA2022_clust1$pesten_leid_plot, NEA2022_clust1$classs2_8, mean, na.rm = TRUE)
```

```{r}
tapply(NEA2022_clust1$int_col_plot, NEA2022_clust1$classs2_8, mean, na.rm = TRUE)
```

```{r}
tapply(NEA2022_clust1$int_leid_plot, NEA2022_clust1$classs2_8, mean, na.rm = TRUE)
```

```{r}
tapply(NEA2022_clust1$gew_col_plot, NEA2022_clust1$classs2_8, mean, na.rm = TRUE)
```

```{r}
tapply(NEA2022_clust1$gew_leid_plot, NEA2022_clust1$classs2_8, mean, na.rm = TRUE)
```

```{r}
tapply(NEA2022_clust1$seks_col_plot, NEA2022_clust1$classs2_8, mean, na.rm = TRUE)
```

```{r}
tapply(NEA2022_clust1$seks_leid_plot, NEA2022_clust1$classs2_8, mean, na.rm = TRUE)
```

```{r}
tapply(NEA2022_clust1$conflict_col_plot, NEA2022_clust1$classs2_8, mean, na.rm = TRUE)
```

```{r}
tapply(NEA2022_clust1$conflict_leid_plot, NEA2022_clust1$classs2_8, mean, na.rm = TRUE)
```

```{r}
tapply(NEA2022_clust1$conflict_werk_plot, NEA2022_clust1$classs2_8, mean, na.rm = TRUE)
```

```{r}
tapply(NEA2022_clust1$steunleid_plot, NEA2022_clust1$classs2_8, mean, na.rm = TRUE)
```

```{r}
tapply(NEA2022_clust1$steuncol_plot, NEA2022_clust1$classs2_8, mean, na.rm = TRUE)
```

```{r}
tapply(NEA2022_clust1$psyveil_plot, NEA2022_clust1$classs2_8, mean, na.rm = TRUE)
```

Class 9

```{r}
tapply(NEA2022_clust1$pesten_col_plot, NEA2022_clust1$classs2_9, mean, na.rm = TRUE)
```

```{r}
tapply(NEA2022_clust1$pesten_leid_plot, NEA2022_clust1$classs2_9, mean, na.rm = TRUE)
```

```{r}
tapply(NEA2022_clust1$int_col_plot, NEA2022_clust1$classs2_9, mean, na.rm = TRUE)
```

```{r}
tapply(NEA2022_clust1$int_leid_plot, NEA2022_clust1$classs2_9, mean, na.rm = TRUE)
```

```{r}
tapply(NEA2022_clust1$gew_col_plot, NEA2022_clust1$classs2_9, mean, na.rm = TRUE)
```

```{r}
tapply(NEA2022_clust1$gew_leid_plot, NEA2022_clust1$classs2_9, mean, na.rm = TRUE)
```

```{r}
tapply(NEA2022_clust1$seks_col_plot, NEA2022_clust1$classs2_9, mean, na.rm = TRUE)
```

```{r}
tapply(NEA2022_clust1$seks_leid_plot, NEA2022_clust1$classs2_9, mean, na.rm = TRUE)
```

```{r}
tapply(NEA2022_clust1$conflict_col_plot, NEA2022_clust1$classs2_9, mean, na.rm = TRUE)
```

```{r}
tapply(NEA2022_clust1$conflict_leid_plot, NEA2022_clust1$classs2_9, mean, na.rm = TRUE)
```

```{r}
tapply(NEA2022_clust1$conflict_werk_plot, NEA2022_clust1$classs2_9, mean, na.rm = TRUE)
```

```{r}
tapply(NEA2022_clust1$steunleid_plot, NEA2022_clust1$classs2_9, mean, na.rm = TRUE)
```

```{r}
tapply(NEA2022_clust1$steuncol_plot, NEA2022_clust1$classs2_9, mean, na.rm = TRUE)
```

```{r}
tapply(NEA2022_clust1$psyveil_plot, NEA2022_clust1$classs2_9, mean, na.rm = TRUE)
```
```{r}
table(NEA2022_clust1$classs2_2, NEA2022_clust1$classs2_3)
```

```{r}
table(NEA2022_clust1$classs2_3, NEA2022_clust1$classs2_4)
```

```{r}
table(NEA2022_clust1$classs2_4, NEA2022_clust1$classs2_5)
```

```{r}
table(NEA2022_clust1$classs2_5, NEA2022_clust1$classs2_6)
```

```{r}
table(NEA2022_clust1$classs2_6, NEA2022_clust1$classs2_7)
```

```{r}
table(NEA2022_clust1$classs2_7, NEA2022_clust1$classs2_8)
```

```{r}
table(NEA2022_clust1$classs2_8, NEA2022_clust1$classs2_9)
```

```{r}
table(NEA2022_clust1$classs2_9, NEA2022_clust1$classs2_10)
```



LCA: schaal -> with steun with 7 categories and psyveil with 14.


```{r, echo=FALSE, include=TRUE, results='hide', warning=FALSE, message=FALSE}
NEA2022_clust1$classs2 <- model2s$predclass
table(NEA2022_clust1$classs2)
```

```{r, echo=FALSE, include=TRUE, results='hide', warning=FALSE, message=FALSE}
NEA2022_clust1$classs3 <- model3s$predclass
table(NEA2022_clust1$classs3)
```

```{r, echo=FALSE, include=TRUE, results='hide', warning=FALSE, message=FALSE}
NEA2022_clust1$classs4 <- model4s$predclass
table(NEA2022_clust1$classs4)
```

```{r, echo=FALSE, include=TRUE, results='hide', warning=FALSE, message=FALSE}
NEA2022_clust1$classs5 <- model5s$predclass
table(NEA2022_clust1$classs5)
```

```{r, echo=FALSE, include=TRUE, results='hide', warning=FALSE, message=FALSE}
NEA2022_clust1$classs6 <- model6s$predclass
table(NEA2022_clust1$classs6)
```

```{r, echo=FALSE, include=TRUE, results='hide', warning=FALSE, message=FALSE}
NEA2022_clust1$classs7 <- model7s$predclass
table(NEA2022_clust1$classs7)
```

```{r, echo=FALSE, include=TRUE, results='hide', warning=FALSE, message=FALSE}
NEA2022_clust1$classs8 <- model8s$predclass
table(NEA2022_clust1$classs8)
```

```{r, echo=FALSE, include=TRUE, results='hide', warning=FALSE, message=FALSE}
NEA2022_clust1$classs9 <- model9s$predclass
table(NEA2022_clust1$classs9)
```

```{r, echo=FALSE, include=TRUE, results='hide', warning=FALSE, message=FALSE}
NEA2022_clust1$classs10 <- model10s$predclass
table(NEA2022_clust1$classs10)
```

```{r}
tapply(NEA2022_clust1$pesten_col_plot, NEA2022_clust1$classs2, mean, na.rm = TRUE)
```

```{r}
tapply(NEA2022_clust1$pesten_leid_plot, NEA2022_clust1$classs2, mean, na.rm = TRUE)
```

```{r}
tapply(NEA2022_clust1$int_col_plot, NEA2022_clust1$classs2, mean, na.rm = TRUE)
```

```{r}
tapply(NEA2022_clust1$int_leid_plot, NEA2022_clust1$classs2, mean, na.rm = TRUE)
```

```{r}
tapply(NEA2022_clust1$gew_col_plot, NEA2022_clust1$classs2, mean, na.rm = TRUE)
```

```{r}
tapply(NEA2022_clust1$gew_leid_plot, NEA2022_clust1$classs2, mean, na.rm = TRUE)
```

```{r}
tapply(NEA2022_clust1$seks_col_plot, NEA2022_clust1$classs2, mean, na.rm = TRUE)
```

```{r}
tapply(NEA2022_clust1$seks_leid_plot, NEA2022_clust1$classs2, mean, na.rm = TRUE)
```

```{r}
tapply(NEA2022_clust1$conflict_col_plot, NEA2022_clust1$classs2, mean, na.rm = TRUE)
```

```{r}
tapply(NEA2022_clust1$conflict_leid_plot, NEA2022_clust1$classs2, mean, na.rm = TRUE)
```

```{r}
tapply(NEA2022_clust1$conflict_werk_plot, NEA2022_clust1$classs2, mean, na.rm = TRUE)
```

```{r}
tapply(NEA2022_clust1$steunleid_plot, NEA2022_clust1$classs2, mean, na.rm = TRUE)
```

```{r}
tapply(NEA2022_clust1$steuncol_plot, NEA2022_clust1$classs2, mean, na.rm = TRUE)
```

```{r}
tapply(NEA2022_clust1$psyveil_plot, NEA2022_clust1$classs2, mean, na.rm = TRUE)
```


Class 3

```{r}
tapply(NEA2022_clust1$pesten_col_plot, NEA2022_clust1$classs3, mean, na.rm = TRUE)
```

```{r}
tapply(NEA2022_clust1$pesten_leid_plot, NEA2022_clust1$classs3, mean, na.rm = TRUE)
```

```{r}
tapply(NEA2022_clust1$int_col_plot, NEA2022_clust1$classs3, mean, na.rm = TRUE)
```

```{r}
tapply(NEA2022_clust1$int_leid_plot, NEA2022_clust1$classs3, mean, na.rm = TRUE)
```

```{r}
tapply(NEA2022_clust1$gew_col_plot, NEA2022_clust1$classs3, mean, na.rm = TRUE)
```

```{r}
tapply(NEA2022_clust1$gew_leid_plot, NEA2022_clust1$classs3, mean, na.rm = TRUE)
```

```{r}
tapply(NEA2022_clust1$seks_col_plot, NEA2022_clust1$classs3, mean, na.rm = TRUE)
```

```{r}
tapply(NEA2022_clust1$seks_leid_plot, NEA2022_clust1$classs3, mean, na.rm = TRUE)
```

```{r}
tapply(NEA2022_clust1$conflict_col_plot, NEA2022_clust1$classs3, mean, na.rm = TRUE)
```

```{r}
tapply(NEA2022_clust1$conflict_leid_plot, NEA2022_clust1$classs3, mean, na.rm = TRUE)
```

```{r}
tapply(NEA2022_clust1$conflict_werk_plot, NEA2022_clust1$classs3, mean, na.rm = TRUE)
```

```{r}
tapply(NEA2022_clust1$steunleid_plot, NEA2022_clust1$classs3, mean, na.rm = TRUE)
```

```{r}
tapply(NEA2022_clust1$steuncol_plot, NEA2022_clust1$classs3, mean, na.rm = TRUE)
```

```{r}
tapply(NEA2022_clust1$psyveil_plot, NEA2022_clust1$classs3, mean, na.rm = TRUE)
```

Class 4

```{r}
tapply(NEA2022_clust1$pesten_col_plot, NEA2022_clust1$classs4, mean, na.rm = TRUE)
```

```{r}
tapply(NEA2022_clust1$pesten_leid_plot, NEA2022_clust1$classs4, mean, na.rm = TRUE)
```

```{r}
tapply(NEA2022_clust1$int_col_plot, NEA2022_clust1$classs4, mean, na.rm = TRUE)
```

```{r}
tapply(NEA2022_clust1$int_leid_plot, NEA2022_clust1$classs4, mean, na.rm = TRUE)
```

```{r}
tapply(NEA2022_clust1$gew_col_plot, NEA2022_clust1$classs4, mean, na.rm = TRUE)
```

```{r}
tapply(NEA2022_clust1$gew_leid_plot, NEA2022_clust1$classs4, mean, na.rm = TRUE)
```

```{r}
tapply(NEA2022_clust1$seks_col_plot, NEA2022_clust1$classs4, mean, na.rm = TRUE)
```

```{r}
tapply(NEA2022_clust1$seks_leid_plot, NEA2022_clust1$classs4, mean, na.rm = TRUE)
```

```{r}
tapply(NEA2022_clust1$conflict_col_plot, NEA2022_clust1$classs4, mean, na.rm = TRUE)
```

```{r}
tapply(NEA2022_clust1$conflict_leid_plot, NEA2022_clust1$classs4, mean, na.rm = TRUE)
```

```{r}
tapply(NEA2022_clust1$conflict_werk_plot, NEA2022_clust1$classs4, mean, na.rm = TRUE)
```

```{r}
tapply(NEA2022_clust1$steunleid_plot, NEA2022_clust1$classs4, mean, na.rm = TRUE)
```

```{r}
tapply(NEA2022_clust1$steuncol_plot, NEA2022_clust1$classs4, mean, na.rm = TRUE)
```

```{r}
tapply(NEA2022_clust1$psyveil_plot, NEA2022_clust1$classs4, mean, na.rm = TRUE)
```

Class 5

```{r}
tapply(NEA2022_clust1$pesten_col_plot, NEA2022_clust1$classs5, mean, na.rm = TRUE)
```

```{r}
tapply(NEA2022_clust1$pesten_leid_plot, NEA2022_clust1$classs5, mean, na.rm = TRUE)
```

```{r}
tapply(NEA2022_clust1$int_col_plot, NEA2022_clust1$classs5, mean, na.rm = TRUE)
```

```{r}
tapply(NEA2022_clust1$int_leid_plot, NEA2022_clust1$classs5, mean, na.rm = TRUE)
```

```{r}
tapply(NEA2022_clust1$gew_col_plot, NEA2022_clust1$classs5, mean, na.rm = TRUE)
```

```{r}
tapply(NEA2022_clust1$gew_leid_plot, NEA2022_clust1$classs5, mean, na.rm = TRUE)
```

```{r}
tapply(NEA2022_clust1$seks_col_plot, NEA2022_clust1$classs5, mean, na.rm = TRUE)
```

```{r}
tapply(NEA2022_clust1$seks_leid_plot, NEA2022_clust1$classs5, mean, na.rm = TRUE)
```

```{r}
tapply(NEA2022_clust1$conflict_col_plot, NEA2022_clust1$classs5, mean, na.rm = TRUE)
```

```{r}
tapply(NEA2022_clust1$conflict_leid_plot, NEA2022_clust1$classs5, mean, na.rm = TRUE)
```

```{r}
tapply(NEA2022_clust1$conflict_werk_plot, NEA2022_clust1$classs5, mean, na.rm = TRUE)
```

```{r}
tapply(NEA2022_clust1$steunleid_plot, NEA2022_clust1$classs5, mean, na.rm = TRUE)
```

```{r}
tapply(NEA2022_clust1$steuncol_plot, NEA2022_clust1$classs5, mean, na.rm = TRUE)
```

```{r}
tapply(NEA2022_clust1$psyveil_plot, NEA2022_clust1$classs5, mean, na.rm = TRUE)
```

Class 6

```{r}
tapply(NEA2022_clust1$pesten_col_plot, NEA2022_clust1$classs6, mean, na.rm = TRUE)
```

```{r}
tapply(NEA2022_clust1$pesten_leid_plot, NEA2022_clust1$classs6, mean, na.rm = TRUE)
```

```{r}
tapply(NEA2022_clust1$int_col_plot, NEA2022_clust1$classs6, mean, na.rm = TRUE)
```

```{r}
tapply(NEA2022_clust1$int_leid_plot, NEA2022_clust1$classs6, mean, na.rm = TRUE)
```

```{r}
tapply(NEA2022_clust1$gew_col_plot, NEA2022_clust1$classs6, mean, na.rm = TRUE)
```

```{r}
tapply(NEA2022_clust1$gew_leid_plot, NEA2022_clust1$classs6, mean, na.rm = TRUE)
```

```{r}
tapply(NEA2022_clust1$seks_col_plot, NEA2022_clust1$classs6, mean, na.rm = TRUE)
```

```{r}
tapply(NEA2022_clust1$seks_leid_plot, NEA2022_clust1$classs6, mean, na.rm = TRUE)
```

```{r}
tapply(NEA2022_clust1$conflict_col_plot, NEA2022_clust1$classs6, mean, na.rm = TRUE)
```

```{r}
tapply(NEA2022_clust1$conflict_leid_plot, NEA2022_clust1$classs6, mean, na.rm = TRUE)
```

```{r}
tapply(NEA2022_clust1$conflict_werk_plot, NEA2022_clust1$classs6, mean, na.rm = TRUE)
```

```{r}
tapply(NEA2022_clust1$steunleid_plot, NEA2022_clust1$classs6, mean, na.rm = TRUE)
```

```{r}
tapply(NEA2022_clust1$steuncol_plot, NEA2022_clust1$classs6, mean, na.rm = TRUE)
```

```{r}
tapply(NEA2022_clust1$psyveil_plot, NEA2022_clust1$classs6, mean, na.rm = TRUE)
```

Class 7

```{r}
tapply(NEA2022_clust1$pesten_col_plot, NEA2022_clust1$classs7, mean, na.rm = TRUE)
```

```{r}
tapply(NEA2022_clust1$pesten_leid_plot, NEA2022_clust1$classs7, mean, na.rm = TRUE)
```

```{r}
tapply(NEA2022_clust1$int_col_plot, NEA2022_clust1$classs7, mean, na.rm = TRUE)
```

```{r}
tapply(NEA2022_clust1$int_leid_plot, NEA2022_clust1$classs7, mean, na.rm = TRUE)
```

```{r}
tapply(NEA2022_clust1$gew_col_plot, NEA2022_clust1$classs7, mean, na.rm = TRUE)
```

```{r}
tapply(NEA2022_clust1$gew_leid_plot, NEA2022_clust1$classs7, mean, na.rm = TRUE)
```

```{r}
tapply(NEA2022_clust1$seks_col_plot, NEA2022_clust1$classs7, mean, na.rm = TRUE)
```

```{r}
tapply(NEA2022_clust1$seks_leid_plot, NEA2022_clust1$classs7, mean, na.rm = TRUE)
```

```{r}
tapply(NEA2022_clust1$conflict_col_plot, NEA2022_clust1$classs7, mean, na.rm = TRUE)
```

```{r}
tapply(NEA2022_clust1$conflict_leid_plot, NEA2022_clust1$classs7, mean, na.rm = TRUE)
```

```{r}
tapply(NEA2022_clust1$conflict_werk_plot, NEA2022_clust1$classs7, mean, na.rm = TRUE)
```

```{r}
tapply(NEA2022_clust1$steunleid_plot, NEA2022_clust1$classs7, mean, na.rm = TRUE)
```

```{r}
tapply(NEA2022_clust1$steuncol_plot, NEA2022_clust1$classs7, mean, na.rm = TRUE)
```

```{r}
tapply(NEA2022_clust1$psyveil_plot, NEA2022_clust1$classs7, mean, na.rm = TRUE)
```

Class 8

```{r}
tapply(NEA2022_clust1$pesten_col_plot, NEA2022_clust1$classs8, mean, na.rm = TRUE)
```

```{r}
tapply(NEA2022_clust1$pesten_leid_plot, NEA2022_clust1$classs8, mean, na.rm = TRUE)
```

```{r}
tapply(NEA2022_clust1$int_col_plot, NEA2022_clust1$classs8, mean, na.rm = TRUE)
```

```{r}
tapply(NEA2022_clust1$int_leid_plot, NEA2022_clust1$classs8, mean, na.rm = TRUE)
```

```{r}
tapply(NEA2022_clust1$gew_col_plot, NEA2022_clust1$classs8, mean, na.rm = TRUE)
```

```{r}
tapply(NEA2022_clust1$gew_leid_plot, NEA2022_clust1$classs8, mean, na.rm = TRUE)
```

```{r}
tapply(NEA2022_clust1$seks_col_plot, NEA2022_clust1$classs8, mean, na.rm = TRUE)
```

```{r}
tapply(NEA2022_clust1$seks_leid_plot, NEA2022_clust1$classs8, mean, na.rm = TRUE)
```

```{r}
tapply(NEA2022_clust1$conflict_col_plot, NEA2022_clust1$classs8, mean, na.rm = TRUE)
```

```{r}
tapply(NEA2022_clust1$conflict_leid_plot, NEA2022_clust1$classs8, mean, na.rm = TRUE)
```

```{r}
tapply(NEA2022_clust1$conflict_werk_plot, NEA2022_clust1$classs8, mean, na.rm = TRUE)
```

```{r}
tapply(NEA2022_clust1$steunleid_plot, NEA2022_clust1$classs8, mean, na.rm = TRUE)
```

```{r}
tapply(NEA2022_clust1$steuncol_plot, NEA2022_clust1$classs8, mean, na.rm = TRUE)
```

```{r}
tapply(NEA2022_clust1$psyveil_plot, NEA2022_clust1$classs8, mean, na.rm = TRUE)
```

Class 9

```{r}
tapply(NEA2022_clust1$pesten_col_plot, NEA2022_clust1$classs9, mean, na.rm = TRUE)
```

```{r}
tapply(NEA2022_clust1$pesten_leid_plot, NEA2022_clust1$classs9, mean, na.rm = TRUE)
```

```{r}
tapply(NEA2022_clust1$int_col_plot, NEA2022_clust1$classs9, mean, na.rm = TRUE)
```

```{r}
tapply(NEA2022_clust1$int_leid_plot, NEA2022_clust1$classs9, mean, na.rm = TRUE)
```

```{r}
tapply(NEA2022_clust1$gew_col_plot, NEA2022_clust1$classs9, mean, na.rm = TRUE)
```

```{r}
tapply(NEA2022_clust1$gew_leid_plot, NEA2022_clust1$classs9, mean, na.rm = TRUE)
```

```{r}
tapply(NEA2022_clust1$seks_col_plot, NEA2022_clust1$classs9, mean, na.rm = TRUE)
```

```{r}
tapply(NEA2022_clust1$seks_leid_plot, NEA2022_clust1$classs9, mean, na.rm = TRUE)
```

```{r}
tapply(NEA2022_clust1$conflict_col_plot, NEA2022_clust1$classs9, mean, na.rm = TRUE)
```

```{r}
tapply(NEA2022_clust1$conflict_leid_plot, NEA2022_clust1$classs9, mean, na.rm = TRUE)
```

```{r}
tapply(NEA2022_clust1$conflict_werk_plot, NEA2022_clust1$classs9, mean, na.rm = TRUE)
```

```{r}
tapply(NEA2022_clust1$steunleid_plot, NEA2022_clust1$classs9, mean, na.rm = TRUE)
```

```{r}
tapply(NEA2022_clust1$steuncol_plot, NEA2022_clust1$classs9, mean, na.rm = TRUE)
```

```{r}
tapply(NEA2022_clust1$psyveil_plot, NEA2022_clust1$classs9, mean, na.rm = TRUE)
```

```{r}
table(NEA2022_clust1$classs2, NEA2022_clust1$classs3)
```

```{r}
table(NEA2022_clust1$classs3, NEA2022_clust1$classs4)
```

```{r}
table(NEA2022_clust1$classs4, NEA2022_clust1$classs5)
```

```{r}
table(NEA2022_clust1$classs5, NEA2022_clust1$classs6)
```

```{r}
table(NEA2022_clust1$classs6, NEA2022_clust1$classs7)
```

```{r}
table(NEA2022_clust1$classs7, NEA2022_clust1$classs8)
```

```{r}
table(NEA2022_clust1$classs8, NEA2022_clust1$classs9)
```

```{r}
table(NEA2022_clust1$classs9, NEA2022_clust1$classs10)
```


LCA: schaal3 -> with steun with 4 categories and psyveil with 5.

```{r, echo=FALSE, include=TRUE, results='hide', warning=FALSE, message=FALSE}
NEA2022_clust1$classs3_2 <- model2s3$predclass
table(NEA2022_clust1$classs3_2)
```
```{r, echo=FALSE, include=TRUE, results='hide', warning=FALSE, message=FALSE}
NEA2022_clust1$classs3_3 <- model3s3$predclass
table(NEA2022_clust1$classs3_3)
```
```{r, echo=FALSE, include=TRUE, results='hide', warning=FALSE, message=FALSE}
NEA2022_clust1$classs3_4 <- model4s3$predclass
table(NEA2022_clust1$classs3_4)
```
```{r, echo=FALSE, include=TRUE, results='hide', warning=FALSE, message=FALSE}
NEA2022_clust1$classs3_5 <- model5s3$predclass
table(NEA2022_clust1$classs3_5)
```
```{r, echo=FALSE, include=TRUE, results='hide', warning=FALSE, message=FALSE}
NEA2022_clust1$classs3_6 <- model6s3$predclass
table(NEA2022_clust1$classs3_6)
```

```{r, echo=FALSE, include=TRUE, results='hide', warning=FALSE, message=FALSE}
NEA2022_clust1$classs3_7 <- model7s3$predclass
table(NEA2022_clust1$classs3_7)
```

```{r, echo=FALSE, include=TRUE, results='hide', warning=FALSE, message=FALSE}
NEA2022_clust1$classs3_8 <- model8s3$predclass
table(NEA2022_clust1$classs3_8)
```

```{r, echo=FALSE, include=TRUE, results='hide', warning=FALSE, message=FALSE}
NEA2022_clust1$classs3_9 <- model9s3$predclass
table(NEA2022_clust1$classs3_9)
```

```{r, echo=FALSE, include=TRUE, results='hide', warning=FALSE, message=FALSE}
NEA2022_clust1$classs3_10 <- model10s3$predclass
table(NEA2022_clust1$classs3_10)
```



```{r}
tapply(NEA2022_clust1$pesten_col_plot, NEA2022_clust1$classs3_2, mean, na.rm = TRUE)
```

```{r}
tapply(NEA2022_clust1$pesten_leid_plot, NEA2022_clust1$classs3_2, mean, na.rm = TRUE)
```

```{r}
tapply(NEA2022_clust1$int_col_plot, NEA2022_clust1$classs3_2, mean, na.rm = TRUE)
```

```{r}
tapply(NEA2022_clust1$int_leid_plot, NEA2022_clust1$classs3_2, mean, na.rm = TRUE)
```

```{r}
tapply(NEA2022_clust1$gew_col_plot, NEA2022_clust1$classs3_2, mean, na.rm = TRUE)
```

```{r}
tapply(NEA2022_clust1$gew_leid_plot, NEA2022_clust1$classs3_2, mean, na.rm = TRUE)
```

```{r}
tapply(NEA2022_clust1$seks_col_plot, NEA2022_clust1$classs3_2, mean, na.rm = TRUE)
```

```{r}
tapply(NEA2022_clust1$seks_leid_plot, NEA2022_clust1$classs3_2, mean, na.rm = TRUE)
```

```{r}
tapply(NEA2022_clust1$conflict_col_plot, NEA2022_clust1$classs3_2, mean, na.rm = TRUE)
```

```{r}
tapply(NEA2022_clust1$conflict_leid_plot, NEA2022_clust1$classs3_2, mean, na.rm = TRUE)
```

```{r}
tapply(NEA2022_clust1$conflict_werk_plot, NEA2022_clust1$classs3_2, mean, na.rm = TRUE)
```

```{r}
tapply(NEA2022_clust1$steunleid_plot, NEA2022_clust1$classs3_2, mean, na.rm = TRUE)
```

```{r}
tapply(NEA2022_clust1$steuncol_plot, NEA2022_clust1$classs3_2, mean, na.rm = TRUE)
```

```{r}
tapply(NEA2022_clust1$psyveil_plot, NEA2022_clust1$classs3_2, mean, na.rm = TRUE)
```


Class 3

```{r}
tapply(NEA2022_clust1$pesten_col_plot, NEA2022_clust1$classs3_3, mean, na.rm = TRUE)
```

```{r}
tapply(NEA2022_clust1$pesten_leid_plot, NEA2022_clust1$classs3_3, mean, na.rm = TRUE)
```

```{r}
tapply(NEA2022_clust1$int_col_plot, NEA2022_clust1$classs3_3, mean, na.rm = TRUE)
```

```{r}
tapply(NEA2022_clust1$int_leid_plot, NEA2022_clust1$classs3_3, mean, na.rm = TRUE)
```

```{r}
tapply(NEA2022_clust1$gew_col_plot, NEA2022_clust1$classs3_3, mean, na.rm = TRUE)
```

```{r}
tapply(NEA2022_clust1$gew_leid_plot, NEA2022_clust1$classs3_3, mean, na.rm = TRUE)
```

```{r}
tapply(NEA2022_clust1$seks_col_plot, NEA2022_clust1$classs3_3, mean, na.rm = TRUE)
```

```{r}
tapply(NEA2022_clust1$seks_leid_plot, NEA2022_clust1$classs3_3, mean, na.rm = TRUE)
```

```{r}
tapply(NEA2022_clust1$conflict_col_plot, NEA2022_clust1$classs3_3, mean, na.rm = TRUE)
```

```{r}
tapply(NEA2022_clust1$conflict_leid_plot, NEA2022_clust1$classs3_3, mean, na.rm = TRUE)
```

```{r}
tapply(NEA2022_clust1$conflict_werk_plot, NEA2022_clust1$classs3_3, mean, na.rm = TRUE)
```

```{r}
tapply(NEA2022_clust1$steunleid_plot, NEA2022_clust1$classs3_3, mean, na.rm = TRUE)
```

```{r}
tapply(NEA2022_clust1$steuncol_plot, NEA2022_clust1$classs3_3, mean, na.rm = TRUE)
```

```{r}
tapply(NEA2022_clust1$psyveil_plot, NEA2022_clust1$classs3_3, mean, na.rm = TRUE)
```

Class 4

```{r}
tapply(NEA2022_clust1$pesten_col_plot, NEA2022_clust1$classs3_4, mean, na.rm = TRUE)
```

```{r}
tapply(NEA2022_clust1$pesten_leid_plot, NEA2022_clust1$classs3_4, mean, na.rm = TRUE)
```

```{r}
tapply(NEA2022_clust1$int_col_plot, NEA2022_clust1$classs3_4, mean, na.rm = TRUE)
```

```{r}
tapply(NEA2022_clust1$int_leid_plot, NEA2022_clust1$classs3_4, mean, na.rm = TRUE)
```

```{r}
tapply(NEA2022_clust1$gew_col_plot, NEA2022_clust1$classs3_4, mean, na.rm = TRUE)
```

```{r}
tapply(NEA2022_clust1$gew_leid_plot, NEA2022_clust1$classs3_4, mean, na.rm = TRUE)
```

```{r}
tapply(NEA2022_clust1$seks_col_plot, NEA2022_clust1$classs3_4, mean, na.rm = TRUE)
```

```{r}
tapply(NEA2022_clust1$seks_leid_plot, NEA2022_clust1$classs3_4, mean, na.rm = TRUE)
```

```{r}
tapply(NEA2022_clust1$conflict_col_plot, NEA2022_clust1$classs3_4, mean, na.rm = TRUE)
```

```{r}
tapply(NEA2022_clust1$conflict_leid_plot, NEA2022_clust1$classs3_4, mean, na.rm = TRUE)
```

```{r}
tapply(NEA2022_clust1$conflict_werk_plot, NEA2022_clust1$classs3_4, mean, na.rm = TRUE)
```

```{r}
tapply(NEA2022_clust1$steunleid_plot, NEA2022_clust1$classs3_4, mean, na.rm = TRUE)
```

```{r}
tapply(NEA2022_clust1$steuncol_plot, NEA2022_clust1$classs3_4, mean, na.rm = TRUE)
```

```{r}
tapply(NEA2022_clust1$psyveil_plot, NEA2022_clust1$classs3_4, mean, na.rm = TRUE)
```

Class 5

```{r}
tapply(NEA2022_clust1$pesten_col_plot, NEA2022_clust1$classs3_5, mean, na.rm = TRUE)
```

```{r}
tapply(NEA2022_clust1$pesten_leid_plot, NEA2022_clust1$classs3_5, mean, na.rm = TRUE)
```

```{r}
tapply(NEA2022_clust1$int_col_plot, NEA2022_clust1$classs3_5, mean, na.rm = TRUE)
```

```{r}
tapply(NEA2022_clust1$int_leid_plot, NEA2022_clust1$classs3_5, mean, na.rm = TRUE)
```

```{r}
tapply(NEA2022_clust1$gew_col_plot, NEA2022_clust1$classs3_5, mean, na.rm = TRUE)
```

```{r}
tapply(NEA2022_clust1$gew_leid_plot, NEA2022_clust1$classs3_5, mean, na.rm = TRUE)
```

```{r}
tapply(NEA2022_clust1$seks_col_plot, NEA2022_clust1$classs3_5, mean, na.rm = TRUE)
```

```{r}
tapply(NEA2022_clust1$seks_leid_plot, NEA2022_clust1$classs3_5, mean, na.rm = TRUE)
```

```{r}
tapply(NEA2022_clust1$conflict_col_plot, NEA2022_clust1$classs3_5, mean, na.rm = TRUE)
```

```{r}
tapply(NEA2022_clust1$conflict_leid_plot, NEA2022_clust1$classs3_5, mean, na.rm = TRUE)
```

```{r}
tapply(NEA2022_clust1$conflict_werk_plot, NEA2022_clust1$classs3_5, mean, na.rm = TRUE)
```

```{r}
tapply(NEA2022_clust1$steunleid_plot, NEA2022_clust1$classs3_5, mean, na.rm = TRUE)
```

```{r}
tapply(NEA2022_clust1$steuncol_plot, NEA2022_clust1$classs3_5, mean, na.rm = TRUE)
```

```{r}
tapply(NEA2022_clust1$psyveil_plot, NEA2022_clust1$classs3_5, mean, na.rm = TRUE)
```

Class 6

```{r}
tapply(NEA2022_clust1$pesten_col_plot, NEA2022_clust1$classs3_6, mean, na.rm = TRUE)
```

```{r}
tapply(NEA2022_clust1$pesten_leid_plot, NEA2022_clust1$classs3_6, mean, na.rm = TRUE)
```

```{r}
tapply(NEA2022_clust1$int_col_plot, NEA2022_clust1$classs3_6, mean, na.rm = TRUE)
```

```{r}
tapply(NEA2022_clust1$int_leid_plot, NEA2022_clust1$classs3_6, mean, na.rm = TRUE)
```

```{r}
tapply(NEA2022_clust1$gew_col_plot, NEA2022_clust1$classs3_6, mean, na.rm = TRUE)
```

```{r}
tapply(NEA2022_clust1$gew_leid_plot, NEA2022_clust1$classs3_6, mean, na.rm = TRUE)
```

```{r}
tapply(NEA2022_clust1$seks_col_plot, NEA2022_clust1$classs3_6, mean, na.rm = TRUE)
```

```{r}
tapply(NEA2022_clust1$seks_leid_plot, NEA2022_clust1$classs3_6, mean, na.rm = TRUE)
```

```{r}
tapply(NEA2022_clust1$conflict_col_plot, NEA2022_clust1$classs3_6, mean, na.rm = TRUE)
```

```{r}
tapply(NEA2022_clust1$conflict_leid_plot, NEA2022_clust1$classs3_6, mean, na.rm = TRUE)
```

```{r}
tapply(NEA2022_clust1$conflict_werk_plot, NEA2022_clust1$classs3_6, mean, na.rm = TRUE)
```

```{r}
tapply(NEA2022_clust1$steunleid_plot, NEA2022_clust1$classs3_6, mean, na.rm = TRUE)
```

```{r}
tapply(NEA2022_clust1$steuncol_plot, NEA2022_clust1$classs3_6, mean, na.rm = TRUE)
```

```{r}
tapply(NEA2022_clust1$psyveil_plot, NEA2022_clust1$classs3_6, mean, na.rm = TRUE)
```

Class 7

```{r}
tapply(NEA2022_clust1$pesten_col_plot, NEA2022_clust1$classs3_7, mean, na.rm = TRUE)
```

```{r}
tapply(NEA2022_clust1$pesten_leid_plot, NEA2022_clust1$classs3_7, mean, na.rm = TRUE)
```

```{r}
tapply(NEA2022_clust1$int_col_plot, NEA2022_clust1$classs3_7, mean, na.rm = TRUE)
```

```{r}
tapply(NEA2022_clust1$int_leid_plot, NEA2022_clust1$classs3_7, mean, na.rm = TRUE)
```

```{r}
tapply(NEA2022_clust1$gew_col_plot, NEA2022_clust1$classs3_7, mean, na.rm = TRUE)
```

```{r}
tapply(NEA2022_clust1$gew_leid_plot, NEA2022_clust1$classs3_7, mean, na.rm = TRUE)
```

```{r}
tapply(NEA2022_clust1$seks_col_plot, NEA2022_clust1$classs3_7, mean, na.rm = TRUE)
```

```{r}
tapply(NEA2022_clust1$seks_leid_plot, NEA2022_clust1$classs3_7, mean, na.rm = TRUE)
```

```{r}
tapply(NEA2022_clust1$conflict_col_plot, NEA2022_clust1$classs3_7, mean, na.rm = TRUE)
```

```{r}
tapply(NEA2022_clust1$conflict_leid_plot, NEA2022_clust1$classs3_7, mean, na.rm = TRUE)
```

```{r}
tapply(NEA2022_clust1$conflict_werk_plot, NEA2022_clust1$classs3_7, mean, na.rm = TRUE)
```

```{r}
tapply(NEA2022_clust1$steunleid_plot, NEA2022_clust1$classs3_7, mean, na.rm = TRUE)
```

```{r}
tapply(NEA2022_clust1$steuncol_plot, NEA2022_clust1$classs3_7, mean, na.rm = TRUE)
```

```{r}
tapply(NEA2022_clust1$psyveil_plot, NEA2022_clust1$classs3_7, mean, na.rm = TRUE)
```

Class 8

```{r}
attach(NEA2022_clust1)
tapply(NEA2022_clust1$pesten_col_plot, NEA2022_clust1$classs3_8, mean, na.rm = TRUE)
```

```{r}
tapply(NEA2022_clust1$pesten_leid_plot, NEA2022_clust1$classs3_8, mean, na.rm = TRUE)
```

```{r}
tapply(NEA2022_clust1$int_col_plot, NEA2022_clust1$classs3_8, mean, na.rm = TRUE)
```

```{r}
tapply(NEA2022_clust1$int_leid_plot, NEA2022_clust1$classs3_8, mean, na.rm = TRUE)
```

```{r}
tapply(NEA2022_clust1$gew_col_plot, NEA2022_clust1$classs3_8, mean, na.rm = TRUE)
```

```{r}
tapply(NEA2022_clust1$gew_leid_plot, NEA2022_clust1$classs3_8, mean, na.rm = TRUE)
```

```{r}
tapply(NEA2022_clust1$seks_col_plot, NEA2022_clust1$classs3_8, mean, na.rm = TRUE)
```

```{r}
tapply(NEA2022_clust1$seks_leid_plot, NEA2022_clust1$classs3_8, mean, na.rm = TRUE)
```

```{r}
tapply(NEA2022_clust1$conflict_col_plot, NEA2022_clust1$classs3_8, mean, na.rm = TRUE)
```

```{r}
tapply(NEA2022_clust1$conflict_leid_plot, NEA2022_clust1$classs3_8, mean, na.rm = TRUE)
```

```{r}
tapply(NEA2022_clust1$conflict_werk_plot, NEA2022_clust1$classs3_8, mean, na.rm = TRUE)
```

```{r}
tapply(NEA2022_clust1$steunleid_plot, NEA2022_clust1$classs3_8, mean, na.rm = TRUE)
```

```{r}
tapply(NEA2022_clust1$steuncol_plot, NEA2022_clust1$classs3_8, mean, na.rm = TRUE)
```

```{r}
tapply(NEA2022_clust1$psyveil_plot, NEA2022_clust1$classs3_8, mean, na.rm = TRUE)
```

Class 9

```{r}
tapply(NEA2022_clust1$pesten_col_plot, NEA2022_clust1$classs3_9, mean, na.rm = TRUE)
```

```{r}
tapply(NEA2022_clust1$pesten_leid_plot, NEA2022_clust1$classs3_9, mean, na.rm = TRUE)
```

```{r}
tapply(NEA2022_clust1$int_col_plot, NEA2022_clust1$classs3_9, mean, na.rm = TRUE)
```

```{r}
tapply(NEA2022_clust1$int_leid_plot, NEA2022_clust1$classs3_9, mean, na.rm = TRUE)
```

```{r}
tapply(NEA2022_clust1$gew_col_plot, NEA2022_clust1$classs3_9, mean, na.rm = TRUE)
```

```{r}
tapply(NEA2022_clust1$gew_leid_plot, NEA2022_clust1$classs3_9, mean, na.rm = TRUE)
```

```{r}
tapply(NEA2022_clust1$seks_col_plot, NEA2022_clust1$classs3_9, mean, na.rm = TRUE)
```

```{r}
tapply(NEA2022_clust1$seks_leid_plot, NEA2022_clust1$classs3_9, mean, na.rm = TRUE)
```

```{r}
tapply(NEA2022_clust1$conflict_col_plot, NEA2022_clust1$classs3_9, mean, na.rm = TRUE)
```

```{r}
tapply(NEA2022_clust1$conflict_leid_plot, NEA2022_clust1$classs3_9, mean, na.rm = TRUE)
```

```{r}
tapply(NEA2022_clust1$conflict_werk_plot, NEA2022_clust1$classs3_9, mean, na.rm = TRUE)
```

```{r}
tapply(NEA2022_clust1$steunleid_plot, NEA2022_clust1$classs2_9, mean, na.rm = TRUE)
```

```{r}
tapply(NEA2022_clust1$steuncol_plot, NEA2022_clust1$classs3_9, mean, na.rm = TRUE)
```

```{r}
tapply(NEA2022_clust1$psyveil_plot, NEA2022_clust1$classs3_9, mean, na.rm = TRUE)
```

```{r}
table(NEA2022_clust1$classs3_2, NEA2022_clust1$classs3_3)
```

```{r}
table(NEA2022_clust1$classs3_3, NEA2022_clust1$classs3_4)
```

```{r}
table(NEA2022_clust1$classs3_4, NEA2022_clust1$classs3_5)
```

```{r}
table(NEA2022_clust1$classs3_5, NEA2022_clust1$classs3_6)
```

```{r}
table(NEA2022_clust1$classs3_6, NEA2022_clust1$classs3_7)
```

```{r}
table(NEA2022_clust1$classs3_7, NEA2022_clust1$classs3_8)
```

```{r}
table(NEA2022_clust1$classs3_8, NEA2022_clust1$classs3_9)
```

```{r}
table(NEA2022_clust1$classs3_9, NEA2022_clust1$classs3_10)
```




LCA: schaal3 -> with steun with 4 categories and psyveil with 5.


```{r}
#pesten collega's
table(NEA2022_clust1_29923$pesten_col)


NEA2022_clust1_29923 <- NEA2022_clust1_29923 %>%
  mutate(pesten_col_plot = recode(pesten_col, `1` = 0, `2` = 0.33, `3` = 0.67, `4` = 1))
table(NEA2022_clust1_29923$pesten_col_plot)
summary(NEA2022_clust1_29923$pesten_col_plot)

```

```{r}
#pesten leidinggevenden
table(NEA2022_clust1_29923$pesten_leid)


NEA2022_clust1_29923 <- NEA2022_clust1_29923 %>%
  mutate(pesten_leid_plot = recode(pesten_leid, `1` = 0, `2` = 0.33, `3` = 0.67, `4` = 1))
table(NEA2022_clust1_29923$pesten_leid_plot)

```

```{r}
#intimidatie collega's
table(NEA2022_clust1_29923$intimidation_col)


NEA2022_clust1_29923 <- NEA2022_clust1_29923 %>%
  mutate(int_col_plot = recode(intimidation_col, `1` = 0, `2` = 0.33, `3` = 0.67, `4` = 1))
table(NEA2022_clust1_29923$int_col_plot)

```

```{r}
#intimidatie leidinggevenden
table(NEA2022_clust1_29923$intimidation_leid)

NEA2022_clust1_29923 <- NEA2022_clust1_29923 %>%
  mutate(int_leid_plot = recode(intimidation_leid, `1` = 0, `2` = 0.33, `3` = 0.67, `4` = 1))
table(NEA2022_clust1_29923$int_leid_plot)
```

```{r}
#fysiek geweld collega's
table(NEA2022_clust1_29923$geweld_col)

NEA2022_clust1_29923 <- NEA2022_clust1_29923 %>%
  mutate(gew_col_plot = recode(geweld_col, `1` = 0, `2` = 0.33, `3` = 0.67, `4` = 1))
table(NEA2022_clust1_29923$gew_col_plot)
```

```{r}
#fysiek geweld leidinggevenden
table(NEA2022_clust1_29923$geweld_leid)

NEA2022_clust1_29923 <- NEA2022_clust1_29923 %>%
  mutate(gew_leid_plot = recode(geweld_leid, `1` = 0, `2` = 0.33, `3` = 0.67, `4` = 1))
table(NEA2022_clust1_29923$gew_leid_plot)
```

```{r}
#ongewenste seksuele aandacht collega's
table(NEA2022_clust1_29923$seks_col)

NEA2022_clust1_29923 <- NEA2022_clust1_29923 %>%
  mutate(seks_col_plot = recode(seks_col, `1` = 0, `2` = 0.33, `3` = 0.67, `4` = 1))
table(NEA2022_clust1_29923$seks_col_plot)
```
```{r}
#ongewenste seksuele aandacht leidinggevenden
table(NEA2022_clust1_29923$seks_leid)

NEA2022_clust1_29923 <- NEA2022_clust1_29923 %>%
  mutate(seks_leid_plot = recode(seks_leid, `1` = 0, `2` = 0.33, `3` = 0.67, `4` = 1))
table(NEA2022_clust1_29923$seks_leid_plot)
```
```{r}
#conflict collega
table(NEA2022_clust1_29923$conflict_col)
NEA2022_clust1_29923 <- NEA2022_clust1_29923 %>%
  mutate(conflict_col_plot = recode(conflict_col, `1` = 0, `2` = 0.50, `3` = 1))
table(NEA2022_clust1_29923$conflict_col_plot)
```
```{r}
#conflict leidinggevende
table(NEA2022_clust1_29923$conflict_leid)
NEA2022_clust1_29923 <- NEA2022_clust1_29923 %>%
  mutate(conflict_leid_plot = recode(conflict_leid, `1` = 0, `2` = 0.50, `3` = 1))
table(NEA2022_clust1_29923$conflict_leid_plot)
```
```{r}
#conflict collega
table(NEA2022_clust1_29923$conflict_werk)
NEA2022_clust1_29923 <- NEA2022_clust1_29923 %>%
  mutate(conflict_werk_plot = recode(conflict_werk, `1` = 0, `2` = 0.50, `3` = 1))
table(NEA2022_clust1_29923$conflict_werk_plot)
```
```{r}
#steun leidinggevenden
summarytools::freq(NEA2022_clust1_29923$steunleid_aandacht)
summarytools::freq(NEA2022_clust1_29923$steunleid_welzijn)
NEA2022_clust1_29923$steunleid_scale <- rowMeans(NEA2022_clust1_29923[c("steunleid_aandacht", "steunleid_welzijn")], na.rm = TRUE)
summarytools::freq(NEA2022_clust1_29923$steunleid_scale)

NEA2022_clust1_29923$steunleid_R <- as.numeric(factor(NEA2022_clust1_29923$steunleid_scale))
summarytools::freq(NEA2022_clust1_29923$steunleid_R)
NEA2022_clust1_29923$steunleid_R[NEA2022_clust1_29923$steunleid_R == "8"] <- NA
summarytools::freq(NEA2022_clust1_29923$steunleid_R)

NEA2022_clust1_29923 <- NEA2022_clust1_29923 %>%
  mutate(steunleid_plot = (steunleid_R - 1) / 6)

summarytools::freq(NEA2022_clust1_29923$steunleid_plot)
```
```{r}
#steun collega's
summarytools::freq(NEA2022_clust1_29923$steuncol_belang)
summarytools::freq(NEA2022_clust1_29923$steuncol_vriendelijk)
NEA2022_clust1_29923$steuncol_scale <- rowMeans(NEA2022_clust1_29923[c("steuncol_belang", "steuncol_vriendelijk")], na.rm = TRUE)
summarytools::freq(NEA2022_clust1_29923$steuncol_scale)

NEA2022_clust1_29923$steuncol_R <- as.numeric(factor(NEA2022_clust1_29923$steuncol_scale))
summarytools::freq(NEA2022_clust1_29923$steuncol_R)
NEA2022_clust1_29923$steuncol_R[NEA2022_clust1_29923$steuncol_R == "8"] <- NA
summarytools::freq(NEA2022_clust1_29923$steuncol_R)

NEA2022_clust1_29923 <- NEA2022_clust1_29923 %>%
  mutate(steuncol_plot = (steuncol_R - 1) / 6)

summarytools::freq(NEA2022_clust1_29923$steuncol_plot)

```

```{r}
NEA2022_clust1_29923$psyveil_scale <- rowMeans(NEA2022_clust1_29923[c("psyveil_last", "psyveil_hulp", "psyveil_fout")], na.rm = TRUE)

summarytools::freq(NEA2022_clust1_29923$psyveil_scale)

NEA2022_clust1_29923$psyveil_R <- as.numeric(factor(NEA2022_clust1_29923$psyveil_scale))

NEA2022_clust1_29923$psyveil_R[NEA2022_clust1_29923$psyveil_R == "18"] <- NA

summarytools::freq(NEA2022_clust1_29923$psyveil_R)

NEA2022_clust1_29923 <- NEA2022_clust1_29923 %>%
  mutate(psyveil_plot = (psyveil_R - 1) / 16)

summarytools::freq(NEA2022_clust1_29923$psyveil_plot)

```

```{r, echo=FALSE, include=TRUE, results='hide', warning=FALSE, message=FALSE}
attach(NEA2022_clust1_29923)
```


```{r, echo=FALSE, include=TRUE, results='hide', warning=FALSE, message=FALSE}
NEA2022_clust1_29923$classs3_29923_2 <- model2s3_29923$predclass
table(NEA2022_clust1_29923$classs3_29923_2)
```
```{r, echo=FALSE, include=TRUE, results='hide', warning=FALSE, message=FALSE}
NEA2022_clust1_29923$classs3_29923_3 <- model3s3_29923$predclass
table(NEA2022_clust1_29923$classs3_29923_3)
```
```{r, echo=FALSE, include=TRUE, results='hide', warning=FALSE, message=FALSE}
NEA2022_clust1_29923$classs3_29923_4 <- model4s3_29923$predclass
table(NEA2022_clust1_29923$classs3_29923_4)
```
```{r, echo=FALSE, include=TRUE, results='hide', warning=FALSE, message=FALSE}
NEA2022_clust1_29923$classs3_29923_5 <- model5s3_29923$predclass
table(NEA2022_clust1_29923$classs3_29923_5)
```
```{r, echo=FALSE, include=TRUE, results='hide', warning=FALSE, message=FALSE}
NEA2022_clust1_29923$classs3_29923_6 <- model6s3_29923$predclass
table(NEA2022_clust1_29923$classs3_29923_6)
```

```{r, echo=FALSE, include=TRUE, results='hide', warning=FALSE, message=FALSE}
NEA2022_clust1_29923$classs3_29923_7 <- model7s3_29923$predclass
table(NEA2022_clust1_29923$classs3_29923_7)
```

```{r, echo=FALSE, include=TRUE, results='hide', warning=FALSE, message=FALSE}
NEA2022_clust1_29923$classs3_29923_8 <- model8s3_29923$predclass
table(NEA2022_clust1_29923$classs3_29923_8)
```

```{r, echo=FALSE, include=TRUE, results='hide', warning=FALSE, message=FALSE}
NEA2022_clust1_29923$classs3_29923_9 <- model9s3_29923$predclass
table(NEA2022_clust1_29923$classs3_29923_9)
```

```{r, echo=FALSE, include=TRUE, results='hide', warning=FALSE, message=FALSE}
NEA2022_clust1_29923$classs3_29923_10 <- model10s3_29923$predclass
table(NEA2022_clust1_29923$classs3_29923_10)
```


```{r}
tapply(NEA2022_clust1_29923$pesten_col_plot, NEA2022_clust1_29923$classs3_29923_2, mean, na.rm = TRUE)
```

```{r}
tapply(NEA2022_clust1_29923$pesten_leid_plot, NEA2022_clust1_29923$classs3_29923_2, mean, na.rm = TRUE)
```

```{r}
tapply(NEA2022_clust1_29923$int_col_plot, NEA2022_clust1_29923$classs3_29923_2, mean, na.rm = TRUE)
```

```{r}
tapply(NEA2022_clust1_29923$int_leid_plot, NEA2022_clust1_29923$classs3_29923_2, mean, na.rm = TRUE)
```

```{r}
tapply(NEA2022_clust1_29923$gew_col_plot, NEA2022_clust1_29923$classs3_29923_2, mean, na.rm = TRUE)
```

```{r}
tapply(NEA2022_clust1_29923$gew_leid_plot, NEA2022_clust1_29923$classs3_29923_2, mean, na.rm = TRUE)
```

```{r}
tapply(NEA2022_clust1_29923$seks_col_plot, NEA2022_clust1_29923$classs3_29923_2, mean, na.rm = TRUE)
```

```{r}
tapply(NEA2022_clust1_29923$seks_leid_plot, NEA2022_clust1_29923$classs3_29923_2, mean, na.rm = TRUE)
```

```{r}
tapply(NEA2022_clust1_29923$conflict_col_plot, NEA2022_clust1_29923$classs3_29923_2, mean, na.rm = TRUE)
```

```{r}
tapply(NEA2022_clust1_29923$conflict_leid_plot, NEA2022_clust1_29923$classs3_29923_2, mean, na.rm = TRUE)
```

```{r}
tapply(NEA2022_clust1_29923$conflict_werk_plot, NEA2022_clust1_29923$classs3_29923_2, mean, na.rm = TRUE)
```

```{r}
tapply(NEA2022_clust1_29923$steunleid_plot, NEA2022_clust1_29923$classs3_29923_2, mean, na.rm = TRUE)
```

```{r}
tapply(NEA2022_clust1_29923$steuncol_plot, NEA2022_clust1_29923$classs3_29923_2, mean, na.rm = TRUE)
```

```{r}
tapply(NEA2022_clust1_29923$psyveil_plot, NEA2022_clust1_29923$classs3_29923_2, mean, na.rm = TRUE)
```


Class 3

```{r}
tapply(NEA2022_clust1_29923$pesten_col_plot, NEA2022_clust1_29923$classs3_29923_3, mean, na.rm = TRUE)
```

```{r}
tapply(NEA2022_clust1_29923$pesten_leid_plot, NEA2022_clust1_29923$classs3_29923_3, mean, na.rm = TRUE)
```

```{r}
tapply(NEA2022_clust1_29923$int_col_plot, NEA2022_clust1_29923$classs3_29923_3, mean, na.rm = TRUE)
```

```{r}
tapply(NEA2022_clust1_29923$int_leid_plot, NEA2022_clust1_29923$classs3_29923_3, mean, na.rm = TRUE)
```

```{r}
tapply(NEA2022_clust1_29923$gew_col_plot, NEA2022_clust1_29923$classs3_29923_3, mean, na.rm = TRUE)
```

```{r}
tapply(NEA2022_clust1_29923$gew_leid_plot, NEA2022_clust1_29923$classs3_29923_3, mean, na.rm = TRUE)
```

```{r}
tapply(NEA2022_clust1_29923$seks_col_plot, NEA2022_clust1_29923$classs3_29923_3, mean, na.rm = TRUE)
```

```{r}
tapply(NEA2022_clust1_29923$seks_leid_plot, NEA2022_clust1_29923$classs3_29923_3, mean, na.rm = TRUE)
```

```{r}
tapply(NEA2022_clust1_29923$conflict_col_plot, NEA2022_clust1_29923$classs3_29923_3, mean, na.rm = TRUE)
```

```{r}
tapply(NEA2022_clust1_29923$conflict_leid_plot, NEA2022_clust1_29923$classs3_29923_3, mean, na.rm = TRUE)
```

```{r}
tapply(NEA2022_clust1_29923$conflict_werk_plot, NEA2022_clust1_29923$classs3_29923_3, mean, na.rm = TRUE)
```

```{r}
tapply(NEA2022_clust1_29923$steunleid_plot, NEA2022_clust1_29923$classs3_29923_3, mean, na.rm = TRUE)
```

```{r}
tapply(NEA2022_clust1_29923$steuncol_plot, NEA2022_clust1_29923$classs3_29923_3, mean, na.rm = TRUE)
```

```{r}
tapply(NEA2022_clust1_29923$psyveil_plot, NEA2022_clust1_29923$classs3_29923_3, mean, na.rm = TRUE)
```

Class 4

```{r}
tapply(NEA2022_clust1_29923$pesten_col_plot, NEA2022_clust1_29923$classs3_29923_4, mean, na.rm = TRUE)
```

```{r}
tapply(NEA2022_clust1_29923$pesten_leid_plot, NEA2022_clust1_29923$classs3_29923_4, mean, na.rm = TRUE)
```

```{r}
tapply(NEA2022_clust1_29923$int_col_plot, NEA2022_clust1_29923$classs3_29923_4, mean, na.rm = TRUE)
```

```{r}
tapply(NEA2022_clust1_29923$int_leid_plot, NEA2022_clust1_29923$classs3_29923_4, mean, na.rm = TRUE)
```

```{r}
tapply(NEA2022_clust1_29923$gew_col_plot, NEA2022_clust1_29923$classs3_29923_4, mean, na.rm = TRUE)
```

```{r}
tapply(NEA2022_clust1_29923$gew_leid_plot, NEA2022_clust1_29923$classs3_29923_4, mean, na.rm = TRUE)
```

```{r}
tapply(NEA2022_clust1_29923$seks_col_plot, NEA2022_clust1_29923$classs3_29923_4, mean, na.rm = TRUE)
```

```{r}
tapply(NEA2022_clust1_29923$seks_leid_plot, NEA2022_clust1_29923$classs3_29923_4, mean, na.rm = TRUE)
```

```{r}
tapply(NEA2022_clust1_29923$conflict_col_plot, NEA2022_clust1_29923$classs3_29923_4, mean, na.rm = TRUE)
```

```{r}
tapply(NEA2022_clust1_29923$conflict_leid_plot, NEA2022_clust1_29923$classs3_29923_4, mean, na.rm = TRUE)
```

```{r}
tapply(NEA2022_clust1_29923$conflict_werk_plot, NEA2022_clust1_29923$classs3_29923_4, mean, na.rm = TRUE)
```

```{r}
tapply(NEA2022_clust1_29923$steunleid_plot, NEA2022_clust1_29923$classs3_29923_4, mean, na.rm = TRUE)
```

```{r}
tapply(NEA2022_clust1_29923$steuncol_plot, NEA2022_clust1_29923$classs3_29923_4, mean, na.rm = TRUE)
```

```{r}
tapply(NEA2022_clust1_29923$psyveil_plot, NEA2022_clust1_29923$classs3_29923_4, mean, na.rm = TRUE)
```

Class 5

```{r}
tapply(NEA2022_clust1_29923$pesten_col_plot, NEA2022_clust1_29923$classs3_29923_5, mean, na.rm = TRUE)
```

```{r}
tapply(NEA2022_clust1_29923$pesten_leid_plot, NEA2022_clust1_29923$classs3_29923_5, mean, na.rm = TRUE)
```

```{r}
tapply(NEA2022_clust1_29923$int_col_plot, NEA2022_clust1_29923$classs3_29923_5, mean, na.rm = TRUE)
```

```{r}
tapply(NEA2022_clust1_29923$int_leid_plot, NEA2022_clust1_29923$classs3_29923_5, mean, na.rm = TRUE)
```

```{r}
tapply(NEA2022_clust1_29923$gew_col_plot, NEA2022_clust1_29923$classs3_29923_5, mean, na.rm = TRUE)
```

```{r}
tapply(NEA2022_clust1_29923$gew_leid_plot, NEA2022_clust1_29923$classs3_29923_5, mean, na.rm = TRUE)
```

```{r}
tapply(NEA2022_clust1_29923$seks_col_plot, NEA2022_clust1_29923$classs3_29923_5, mean, na.rm = TRUE)
```

```{r}
tapply(NEA2022_clust1_29923$seks_leid_plot, NEA2022_clust1_29923$classs3_29923_5, mean, na.rm = TRUE)
```

```{r}
tapply(NEA2022_clust1_29923$conflict_col_plot, NEA2022_clust1_29923$classs3_29923_5, mean, na.rm = TRUE)
```

```{r}
tapply(NEA2022_clust1_29923$conflict_leid_plot, NEA2022_clust1_29923$classs3_29923_5, mean, na.rm = TRUE)
```

```{r}
tapply(NEA2022_clust1_29923$conflict_werk_plot, NEA2022_clust1_29923$classs3_29923_5, mean, na.rm = TRUE)
```

```{r}
tapply(NEA2022_clust1_29923$steunleid_plot, NEA2022_clust1_29923$classs3_29923_5, mean, na.rm = TRUE)
```

```{r}
tapply(NEA2022_clust1_29923$steuncol_plot, NEA2022_clust1_29923$classs3_29923_5, mean, na.rm = TRUE)
```

```{r}
tapply(NEA2022_clust1_29923$psyveil_plot, NEA2022_clust1_29923$classs3_29923_5, mean, na.rm = TRUE)
```

Class 6

```{r}
tapply(NEA2022_clust1_29923$pesten_col_plot, NEA2022_clust1_29923$classs3_29923_6, mean, na.rm = TRUE)
```

```{r}
tapply(NEA2022_clust1_29923$pesten_leid_plot, NEA2022_clust1_29923$classs3_29923_6, mean, na.rm = TRUE)
```

```{r}
tapply(NEA2022_clust1_29923$int_col_plot, NEA2022_clust1_29923$classs3_29923_6, mean, na.rm = TRUE)
```

```{r}
tapply(NEA2022_clust1_29923$int_leid_plot, NEA2022_clust1_29923$classs3_29923_6, mean, na.rm = TRUE)
```

```{r}
tapply(NEA2022_clust1_29923$gew_col_plot, NEA2022_clust1_29923$classs3_29923_6, mean, na.rm = TRUE)
```

```{r}
tapply(NEA2022_clust1_29923$gew_leid_plot, NEA2022_clust1_29923$classs3_29923_6, mean, na.rm = TRUE)
```

```{r}
tapply(NEA2022_clust1_29923$seks_col_plot, NEA2022_clust1_29923$classs3_29923_6, mean, na.rm = TRUE)
```

```{r}
tapply(NEA2022_clust1_29923$seks_leid_plot, NEA2022_clust1_29923$classs3_29923_6, mean, na.rm = TRUE)
```

```{r}
tapply(NEA2022_clust1_29923$conflict_col_plot, NEA2022_clust1_29923$classs3_29923_6, mean, na.rm = TRUE)
```

```{r}
tapply(NEA2022_clust1_29923$conflict_leid_plot, NEA2022_clust1_29923$classs3_29923_6, mean, na.rm = TRUE)
```

```{r}
tapply(NEA2022_clust1_29923$conflict_werk_plot, NEA2022_clust1_29923$classs3_29923_6, mean, na.rm = TRUE)
```

```{r}
tapply(NEA2022_clust1_29923$steunleid_plot, NEA2022_clust1_29923$classs3_29923_6, mean, na.rm = TRUE)
```

```{r}
tapply(NEA2022_clust1_29923$steuncol_plot, NEA2022_clust1_29923$classs3_29923_6, mean, na.rm = TRUE)
```

```{r}
tapply(NEA2022_clust1_29923$psyveil_plot, NEA2022_clust1_29923$classs3_29923_6, mean, na.rm = TRUE)
```

Class 7

```{r}
tapply(NEA2022_clust1_29923$pesten_col_plot, NEA2022_clust1_29923$classs3_29923_7, mean, na.rm = TRUE)
```

```{r}
tapply(NEA2022_clust1_29923$pesten_leid_plot, NEA2022_clust1_29923$classs3_29923_7, mean, na.rm = TRUE)
```

```{r}
tapply(NEA2022_clust1_29923$int_col_plot, NEA2022_clust1_29923$classs3_29923_7, mean, na.rm = TRUE)
```

```{r}
tapply(NEA2022_clust1_29923$int_leid_plot, NEA2022_clust1_29923$classs3_29923_7, mean, na.rm = TRUE)
```

```{r}
tapply(NEA2022_clust1_29923$gew_col_plot, NEA2022_clust1_29923$classs3_29923_7, mean, na.rm = TRUE)
```

```{r}
tapply(NEA2022_clust1_29923$gew_leid_plot, NEA2022_clust1_29923$classs3_29923_7, mean, na.rm = TRUE)
```

```{r}
tapply(NEA2022_clust1_29923$seks_col_plot, NEA2022_clust1_29923$classs3_29923_7, mean, na.rm = TRUE)
```

```{r}
tapply(NEA2022_clust1_29923$seks_leid_plot, NEA2022_clust1_29923$classs3_29923_7, mean, na.rm = TRUE)
```

```{r}
tapply(NEA2022_clust1_29923$conflict_col_plot, NEA2022_clust1_29923$classs3_29923_7, mean, na.rm = TRUE)
```

```{r}
tapply(NEA2022_clust1_29923$conflict_leid_plot, NEA2022_clust1_29923$classs3_29923_7, mean, na.rm = TRUE)
```

```{r}
tapply(NEA2022_clust1_29923$conflict_werk_plot, NEA2022_clust1_29923$classs3_29923_7, mean, na.rm = TRUE)
```

```{r}
tapply(NEA2022_clust1_29923$steunleid_plot, NEA2022_clust1_29923$classs3_29923_7, mean, na.rm = TRUE)
```

```{r}
tapply(NEA2022_clust1_29923$steuncol_plot, NEA2022_clust1_29923$classs3_29923_7, mean, na.rm = TRUE)
```

```{r}
tapply(NEA2022_clust1_29923$psyveil_plot, NEA2022_clust1_29923$classs3_29923_7, mean, na.rm = TRUE)
```

Class 8

```{r}
tapply(NEA2022_clust1_29923$pesten_col_plot, NEA2022_clust1_29923$classs3_29923_8, mean, na.rm = TRUE)
```

```{r}
tapply(NEA2022_clust1_29923$pesten_leid_plot, NEA2022_clust1_29923$classs3_29923_8, mean, na.rm = TRUE)
```

```{r}
tapply(NEA2022_clust1_29923$int_col_plot, NEA2022_clust1_29923$classs3_29923_8, mean, na.rm = TRUE)
```

```{r}
tapply(NEA2022_clust1_29923$int_leid_plot, NEA2022_clust1_29923$classs3_29923_8, mean, na.rm = TRUE)
```

```{r}
tapply(NEA2022_clust1_29923$gew_col_plot, NEA2022_clust1_29923$classs3_29923_8, mean, na.rm = TRUE)
```

```{r}
tapply(NEA2022_clust1_29923$gew_leid_plot, NEA2022_clust1_29923$classs3_29923_8, mean, na.rm = TRUE)
```

```{r}
tapply(NEA2022_clust1_29923$seks_col_plot, NEA2022_clust1_29923$classs3_29923_8, mean, na.rm = TRUE)
```

```{r}
tapply(NEA2022_clust1_29923$seks_leid_plot, NEA2022_clust1_29923$classs3_29923_8, mean, na.rm = TRUE)
```

```{r}
tapply(NEA2022_clust1_29923$conflict_col_plot, NEA2022_clust1_29923$classs3_29923_8, mean, na.rm = TRUE)
```

```{r}
tapply(NEA2022_clust1_29923$conflict_leid_plot, NEA2022_clust1_29923$classs3_29923_8, mean, na.rm = TRUE)
```

```{r}
tapply(NEA2022_clust1_29923$conflict_werk_plot, NEA2022_clust1_29923$classs3_29923_8, mean, na.rm = TRUE)
```

```{r}
tapply(NEA2022_clust1_29923$steunleid_plot, NEA2022_clust1_29923$classs3_29923_8, mean, na.rm = TRUE)
```

```{r}
tapply(NEA2022_clust1_29923$steuncol_plot, NEA2022_clust1_29923$classs3_29923_8, mean, na.rm = TRUE)
```

```{r}
tapply(NEA2022_clust1_29923$psyveil_plot, NEA2022_clust1_29923$classs3_29923_8, mean, na.rm = TRUE)
```

Class 9

```{r}
tapply(NEA2022_clust1_29923$pesten_col_plot, NEA2022_clust1_29923$classs3_29923_9, mean, na.rm = TRUE)
```

Model with 8 items

```{r}
attach(NEA2022_clust1)
```


```{r}
#pesten collega's
table(NEA2022_clust1$pesten_col)


NEA2022_clust1 <- NEA2022_clust1 %>%
  mutate(pesten_col_plot = recode(pesten_col, `1` = 0, `2` = 0.33, `3` = 0.67, `4` = 1))
table(NEA2022_clust1$pesten_col_plot)
summary(NEA2022_clust1$pesten_col_plot)

```

```{r}
#pesten leidinggevenden
table(NEA2022_clust1$pesten_leid)


NEA2022_clust1 <- NEA2022_clust1 %>%
  mutate(pesten_leid_plot = recode(pesten_leid, `1` = 0, `2` = 0.33, `3` = 0.67, `4` = 1))
table(NEA2022_clust1$pesten_leid_plot)

```

```{r}
#intimidatie collega's
table(NEA2022_clust1$intimidation_col)


NEA2022_clust1 <- NEA2022_clust1 %>%
  mutate(int_col_plot = recode(intimidation_col, `1` = 0, `2` = 0.33, `3` = 0.67, `4` = 1))
table(NEA2022_clust1$int_col_plot)

```

```{r}
#intimidatie leidinggevenden
table(NEA2022_clust1$intimidation_leid)

NEA2022_clust1 <- NEA2022_clust1 %>%
  mutate(int_leid_plot = recode(intimidation_leid, `1` = 0, `2` = 0.33, `3` = 0.67, `4` = 1))
table(NEA2022_clust1$int_leid_plot)
```

```{r}
#fysiek geweld collega's
table(NEA2022_clust1$geweld_col)

NEA2022_clust1 <- NEA2022_clust1 %>%
  mutate(gew_col_plot = recode(geweld_col, `1` = 0, `2` = 0.33, `3` = 0.67, `4` = 1))
table(NEA2022_clust1$gew_col_plot)
```

```{r}
#fysiek geweld leidinggevenden
table(NEA2022_clust1$geweld_leid)

NEA2022_clust1 <- NEA2022_clust1 %>%
  mutate(gew_leid_plot = recode(geweld_leid, `1` = 0, `2` = 0.33, `3` = 0.67, `4` = 1))
table(NEA2022_clust1$gew_leid_plot)
```

```{r}
#ongewenste seksuele aandacht collega's
table(NEA2022_clust1$seks_col)

NEA2022_clust1 <- NEA2022_clust1 %>%
  mutate(seks_col_plot = recode(seks_col, `1` = 0, `2` = 0.33, `3` = 0.67, `4` = 1))
table(NEA2022_clust1$seks_col_plot)
```

```{r}
#ongewenste seksuele aandacht leidinggevenden
table(NEA2022_clust1$seks_leid)

NEA2022_clust1 <- NEA2022_clust1 %>%
  mutate(seks_leid_plot = recode(seks_leid, `1` = 0, `2` = 0.33, `3` = 0.67, `4` = 1))
table(NEA2022_clust1$seks_leid_plot)
```


```{r, echo=FALSE, include=TRUE, results='hide', warning=FALSE, message=FALSE}
NEA2022_clust1$class8_2 <- model8_2$predclass
table(NEA2022_clust1$class8_2)
```
```{r, echo=FALSE, include=TRUE, results='hide', warning=FALSE, message=FALSE}
NEA2022_clust1$class8_3 <- model8_3$predclass
table(NEA2022_clust1$class8_3)
```
```{r, echo=FALSE, include=TRUE, results='hide', warning=FALSE, message=FALSE}
NEA2022_clust1$class8_4 <- model8_4$predclass
table(NEA2022_clust1$class8_4)
```
```{r, echo=FALSE, include=TRUE, results='hide', warning=FALSE, message=FALSE}
NEA2022_clust1$class8_5 <- model8_5$predclass
table(NEA2022_clust1$class8_5)
```
```{r, echo=FALSE, include=TRUE, results='hide', warning=FALSE, message=FALSE}
NEA2022_clust1$class8_6 <- model8_6$predclass
table(NEA2022_clust1$class8_6)
```

```{r, echo=FALSE, include=TRUE, results='hide', warning=FALSE, message=FALSE}
NEA2022_clust1$class8_7 <- model8_7$predclass
table(NEA2022_clust1$class8_7)
```

```{r, echo=FALSE, include=TRUE, results='hide', warning=FALSE, message=FALSE}
NEA2022_clust1$class8_8 <- model8_8$predclass
table(NEA2022_clust1$class8_8)
```

```{r, echo=FALSE, include=TRUE, results='hide', warning=FALSE, message=FALSE}
NEA2022_clust1$class8_9 <- model8_9$predclass
table(NEA2022_clust1$class8_9)
```

```{r, echo=FALSE, include=TRUE, results='hide', warning=FALSE, message=FALSE}
NEA2022_clust1$class8_10 <- model8_10$predclass
table(NEA2022_clust1$class8_10)
```
Class 2
```{r}
tapply(NEA2022_clust1$pesten_col_plot, NEA2022_clust1$class8_2, mean, na.rm = TRUE)
```

```{r}
tapply(NEA2022_clust1$pesten_leid_plot, NEA2022_clust1$class8_2, mean, na.rm = TRUE)
```

```{r}
tapply(NEA2022_clust1$int_col_plot, NEA2022_clust1$class8_2, mean, na.rm = TRUE)
```

```{r}
tapply(NEA2022_clust1$int_leid_plot, NEA2022_clust1$class8_2, mean, na.rm = TRUE)
```

```{r}
tapply(NEA2022_clust1$gew_col_plot, NEA2022_clust1$class8_2, mean, na.rm = TRUE)
```

```{r}
tapply(NEA2022_clust1$gew_leid_plot, NEA2022_clust1$class8_2, mean, na.rm = TRUE)
```

```{r}
tapply(NEA2022_clust1$seks_col_plot, NEA2022_clust1$class8_2, mean, na.rm = TRUE)
```

```{r}
tapply(NEA2022_clust1$seks_leid_plot, NEA2022_clust1$class8_2, mean, na.rm = TRUE)
```




Class 3

```{r}
tapply(NEA2022_clust1$pesten_col_plot, NEA2022_clust1$class8_3, mean, na.rm = TRUE)
```

```{r}
tapply(NEA2022_clust1$pesten_leid_plot, NEA2022_clust1$class8_3, mean, na.rm = TRUE)
```

```{r}
tapply(NEA2022_clust1$int_col_plot, NEA2022_clust1$class8_3, mean, na.rm = TRUE)
```

```{r}
tapply(NEA2022_clust1$int_leid_plot, NEA2022_clust1$class8_3, mean, na.rm = TRUE)
```

```{r}
tapply(NEA2022_clust1$gew_col_plot, NEA2022_clust1$class8_3, mean, na.rm = TRUE)
```

```{r}
tapply(NEA2022_clust1$gew_leid_plot, NEA2022_clust1$class8_3, mean, na.rm = TRUE)
```

```{r}
tapply(NEA2022_clust1$seks_col_plot, NEA2022_clust1$class8_3, mean, na.rm = TRUE)
```

```{r}
tapply(NEA2022_clust1$seks_leid_plot, NEA2022_clust1$class8_3, mean, na.rm = TRUE)
```


Class 4

```{r}
tapply(NEA2022_clust1$pesten_col_plot, NEA2022_clust1$class8_4, mean, na.rm = TRUE)
```

```{r}
tapply(NEA2022_clust1$pesten_leid_plot, NEA2022_clust1$class8_4, mean, na.rm = TRUE)
```

```{r}
tapply(NEA2022_clust1$int_col_plot, NEA2022_clust1$class8_4, mean, na.rm = TRUE)
```

```{r}
tapply(NEA2022_clust1$int_leid_plot, NEA2022_clust1$class8_4, mean, na.rm = TRUE)
```

```{r}
tapply(NEA2022_clust1$gew_col_plot, NEA2022_clust1$class8_4, mean, na.rm = TRUE)
```

```{r}
tapply(NEA2022_clust1$gew_leid_plot, NEA2022_clust1$class8_4, mean, na.rm = TRUE)
```

```{r}
tapply(NEA2022_clust1$seks_col_plot, NEA2022_clust1$class8_4, mean, na.rm = TRUE)
```

```{r}
tapply(NEA2022_clust1$seks_leid_plot, NEA2022_clust1$class8_4, mean, na.rm = TRUE)
```



Class 5

```{r}
tapply(NEA2022_clust1$pesten_col_plot, NEA2022_clust1$class8_5, mean, na.rm = TRUE)
```

```{r}
tapply(NEA2022_clust1$pesten_leid_plot, NEA2022_clust1$class8_5, mean, na.rm = TRUE)
```

```{r}
tapply(NEA2022_clust1$int_col_plot, NEA2022_clust1$class8_5, mean, na.rm = TRUE)
```

```{r}
tapply(NEA2022_clust1$int_leid_plot, NEA2022_clust1$class8_5, mean, na.rm = TRUE)
```

```{r}
tapply(NEA2022_clust1$gew_col_plot, NEA2022_clust1$class8_5, mean, na.rm = TRUE)
```

```{r}
tapply(NEA2022_clust1$gew_leid_plot, NEA2022_clust1$class8_5, mean, na.rm = TRUE)
```

```{r}
tapply(NEA2022_clust1$seks_col_plot, NEA2022_clust1$class8_5, mean, na.rm = TRUE)
```

```{r}
tapply(NEA2022_clust1$seks_leid_plot, NEA2022_clust1$class8_5, mean, na.rm = TRUE)
```



Class 6

```{r}
tapply(NEA2022_clust1$pesten_col_plot, NEA2022_clust1$class8_6, mean, na.rm = TRUE)
```

```{r}
tapply(NEA2022_clust1$pesten_leid_plot, NEA2022_clust1$class8_6, mean, na.rm = TRUE)
```

```{r}
tapply(NEA2022_clust1$int_col_plot, NEA2022_clust1$class8_6, mean, na.rm = TRUE)
```

```{r}
tapply(NEA2022_clust1$int_leid_plot, NEA2022_clust1$class8_6, mean, na.rm = TRUE)
```

```{r}
tapply(NEA2022_clust1$gew_col_plot, NEA2022_clust1$class8_6, mean, na.rm = TRUE)
```

```{r}
tapply(NEA2022_clust1$gew_leid_plot, NEA2022_clust1$class8_6, mean, na.rm = TRUE)
```

```{r}
tapply(NEA2022_clust1$seks_col_plot, NEA2022_clust1$class8_6, mean, na.rm = TRUE)
```

```{r}
tapply(NEA2022_clust1$seks_leid_plot, NEA2022_clust1$class8_6, mean, na.rm = TRUE)
```


Class 7

```{r}
tapply(NEA2022_clust1$pesten_col_plot, NEA2022_clust1$class8_7, mean, na.rm = TRUE)
```

```{r}
tapply(NEA2022_clust1$pesten_leid_plot, NEA2022_clust1$class8_7, mean, na.rm = TRUE)
```

```{r}
tapply(NEA2022_clust1$int_col_plot, NEA2022_clust1$class8_7, mean, na.rm = TRUE)
```

```{r}
tapply(NEA2022_clust1$int_leid_plot, NEA2022_clust1$class8_7, mean, na.rm = TRUE)
```

```{r}
tapply(NEA2022_clust1$gew_col_plot, NEA2022_clust1$class8_7, mean, na.rm = TRUE)
```

```{r}
tapply(NEA2022_clust1$gew_leid_plot, NEA2022_clust1$class8_7, mean, na.rm = TRUE)
```

```{r}
tapply(NEA2022_clust1$seks_col_plot, NEA2022_clust1$class8_7, mean, na.rm = TRUE)
```

```{r}
tapply(NEA2022_clust1$seks_leid_plot, NEA2022_clust1$class8_7, mean, na.rm = TRUE)
```


Class 8

```{r}
tapply(NEA2022_clust1$pesten_col_plot, NEA2022_clust1$class8_8, mean, na.rm = TRUE)
```

```{r}
tapply(NEA2022_clust1$pesten_leid_plot, NEA2022_clust1$class8_8, mean, na.rm = TRUE)
```

```{r}
tapply(NEA2022_clust1$int_col_plot, NEA2022_clust1$class8_8, mean, na.rm = TRUE)
```

```{r}
tapply(NEA2022_clust1$int_leid_plot, NEA2022_clust1$class8_8, mean, na.rm = TRUE)
```

```{r}
tapply(NEA2022_clust1$gew_col_plot, NEA2022_clust1$class8_8, mean, na.rm = TRUE)
```

```{r}
tapply(NEA2022_clust1$gew_leid_plot, NEA2022_clust1$class8_8, mean, na.rm = TRUE)
```

```{r}
tapply(NEA2022_clust1$seks_col_plot, NEA2022_clust1$class8_8, mean, na.rm = TRUE)
```

```{r}
tapply(NEA2022_clust1$seks_leid_plot, NEA2022_clust1$class8_8, mean, na.rm = TRUE)
```

















Modellen vergelijken:

```{r}
table(NEA2022_clust1$psyveil_R)
table(NEA2022_clust1$psyveil_scale)
```

```{r}
table(NEA2022_clust1_29923$classs3_29923_7, NEA2022_clust1_29923$classs3_29923_8)
```

```{r}
table(NEA2022_clust1$classs2_7, NEA2022_clust1$classs3_7)
```

```{r}
table(NEA2022_clust1$classs8, NEA2022_clust1$classs3_7)
```
