---
title: "Plotjes"
output: html_document
date: "2025-03-04"
---

```{r, globalsettings, echo=FALSE, warning=FALSE, results='hide'}
library(knitr)

knitr::opts_chunk$set(echo = TRUE)
opts_chunk$set(tidy.opts=list(width.cutoff=100),tidy=TRUE, warning = FALSE, message = FALSE,comment = "#>", cache=TRUE, class.source=c("test"), class.output=c("test2"))
options(width = 100)
rgl::setupKnitr()



colorize <- function(x, color) {sprintf("<span style='color: %s;'>%s</span>", color, x) }

```

```{r klippy1, echo=FALSE, include=TRUE}
klippy::klippy(position = c('top', 'right'))
#klippy::klippy(color = 'darkred')
#klippy::klippy(tooltip_message = 'Click to copy', tooltip_success = 'Done')
```

```{r echo=FALSE, warning=FALSE}
library("foreign")
library("ggplot2")
library("summarytools")
library("dplyr")
library("naniar")
```

```{r, echo=FALSE, include=TRUE, results='hide', warning=FALSE, message=FALSE}
NEA2022_clust1 <-read.spss("data/processed/NEA2022_clust1.sav", use.value.labels = T, to.data.frame = T)
```

```{r}
#pesten collega's
table(NEA2022_clust1$pesten_col)


NEA2022_clust1 <- NEA2022_clust1 %>%
  mutate(pesten_col_plot = recode(pesten_col, `1` = 0, `2` = 0.33, `3` = 0.67, `4` = 1))
table(NEA2022_clust1$pesten_col_plot)
summary(NEA2022_clust1$pesten_col_plot)

```

```{r}
#pesten leidinggevenden
table(NEA2022_clust1$pesten_leid)


NEA2022_clust1 <- NEA2022_clust1 %>%
  mutate(pesten_leid_plot = recode(pesten_leid, `1` = 0, `2` = 0.33, `3` = 0.67, `4` = 1))
table(NEA2022_clust1$pesten_leid_plot)

```

```{r}
#intimidatie collega's
table(NEA2022_clust1$intimidation_col)


NEA2022_clust1 <- NEA2022_clust1 %>%
  mutate(int_col_plot = recode(intimidation_col, `1` = 0, `2` = 0.33, `3` = 0.67, `4` = 1))
table(NEA2022_clust1$int_col_plot)

```

```{r}
#intimidatie leidinggevenden
table(NEA2022_clust1$intimidation_leid)

NEA2022_clust1 <- NEA2022_clust1 %>%
  mutate(int_leid_plot = recode(intimidation_leid, `1` = 0, `2` = 0.33, `3` = 0.67, `4` = 1))
table(NEA2022_clust1$int_leid_plot)
```

```{r}
#fysiek geweld collega's
table(NEA2022_clust1$geweld_col)

NEA2022_clust1 <- NEA2022_clust1 %>%
  mutate(gew_col_plot = recode(geweld_col, `1` = 0, `2` = 0.33, `3` = 0.67, `4` = 1))
table(NEA2022_clust1$gew_col_plot)
```

```{r}
#fysiek geweld leidinggevenden
table(NEA2022_clust1$geweld_leid)

NEA2022_clust1 <- NEA2022_clust1 %>%
  mutate(gew_leid_plot = recode(geweld_leid, `1` = 0, `2` = 0.33, `3` = 0.67, `4` = 1))
table(NEA2022_clust1$gew_leid_plot)
```

```{r}
#ongewenste seksuele aandacht collega's
table(NEA2022_clust1$seks_col)

NEA2022_clust1 <- NEA2022_clust1 %>%
  mutate(seks_col_plot = recode(seks_col, `1` = 0, `2` = 0.33, `3` = 0.67, `4` = 1))
table(NEA2022_clust1$seks_col_plot)
```
```{r}
#ongewenste seksuele aandacht leidinggevenden
table(NEA2022_clust1$seks_leid)

NEA2022_clust1 <- NEA2022_clust1 %>%
  mutate(seks_leid_plot = recode(seks_leid, `1` = 0, `2` = 0.33, `3` = 0.67, `4` = 1))
table(NEA2022_clust1$seks_leid_plot)
```
```{r}
#conflict collega
table(NEA2022_clust1$conflict_col)
NEA2022_clust1 <- NEA2022_clust1 %>%
  mutate(conflict_col_plot = recode(conflict_col, `1` = 0, `2` = 0.50, `3` = 1))
table(NEA2022_clust1$conflict_col_plot)
```
```{r}
#conflict leidinggevende
table(NEA2022_clust1$conflict_leid)
NEA2022_clust1 <- NEA2022_clust1 %>%
  mutate(conflict_leid_plot = recode(conflict_leid, `1` = 0, `2` = 0.50, `3` = 1))
table(NEA2022_clust1$conflict_leid_plot)
```
```{r}
#conflict collega
table(NEA2022_clust1$conflict_werk)
NEA2022_clust1 <- NEA2022_clust1 %>%
  mutate(conflict_werk_plot = recode(conflict_werk, `1` = 0, `2` = 0.50, `3` = 1))
table(NEA2022_clust1$conflict_werk_plot)
```
```{r}
#steun leidinggevenden
summarytools::freq(NEA2022_clust1$steunleid_aandacht)
summarytools::freq(NEA2022_clust1$steunleid_welzijn)
NEA2022_clust1$steunleid_scale <- rowMeans(NEA2022_clust1[c("steunleid_aandacht", "steunleid_welzijn")], na.rm = TRUE)
summarytools::freq(NEA2022_clust1$steunleid_scale)

NEA2022_clust1$steunleid_R <- as.numeric(factor(NEA2022_clust1$steunleid_scale))
summarytools::freq(NEA2022_clust1$steunleid_R)
NEA2022_clust1$steunleid_R[NEA2022_clust1$steunleid_R == "8"] <- NA
summarytools::freq(NEA2022_clust1$steunleid_R)
```


```{r}
NEA2022_clust1 <- NEA2022_clust1 %>%
  mutate(steunleid_plot = (steunleid_R - 1) / 6)

summarytools::freq(NEA2022_clust1$steunleid_plot)
```
```{r}
#steun collega's
summarytools::freq(NEA2022_clust1$steuncol_belang)
summarytools::freq(NEA2022_clust1$steuncol_vriendelijk)
NEA2022_clust1$steuncol_scale <- rowMeans(NEA2022_clust1[c("steuncol_belang", "steuncol_vriendelijk")], na.rm = TRUE)
summarytools::freq(NEA2022_clust1$steuncol_scale)

NEA2022_clust1$steuncol_R <- as.numeric(factor(NEA2022_clust1$steuncol_scale))
summarytools::freq(NEA2022_clust1$steuncol_R)
NEA2022_clust1$steuncol_R[NEA2022_clust1$steuncol_R == "8"] <- NA
summarytools::freq(NEA2022_clust1$steuncol_R)
```


```{r}
NEA2022_clust1 <- NEA2022_clust1 %>%
  mutate(steuncol_plot = (steuncol_R - 1) / 6)

summarytools::freq(NEA2022_clust1$steuncol_plot)

```

```{r}
NEA2022_clust1$psyveil_scale <- rowMeans(NEA2022_clust1[c("psyveil_last", "psyveil_hulp", "psyveil_fout")], na.rm = TRUE)

summarytools::freq(NEA2022_clust1$psyveil_scale)

NEA2022_clust1$psyveil_R <- as.numeric(factor(NEA2022_clust1$psyveil_scale))

NEA2022_clust1$psyveil_R[NEA2022_clust1$psyveil_R == "18"] <- NA

summarytools::freq(NEA2022_clust1$psyveil_R)
```


```{r}
NEA2022_clust1 <- NEA2022_clust1 %>%
  mutate(psyveil_plot = (psyveil_R - 1) / 16)

summarytools::freq(NEA2022_clust1$psyveil_plot)

```




LCA: schaal -> with steun with 7 categories and psyveil with 14.


```{r, echo=FALSE, include=TRUE, results='hide', warning=FALSE, message=FALSE}
NEA2022_clust1$classs2 <- model2s$predclass
table(NEA2022_clust1$classs2)
```

```{r, echo=FALSE, include=TRUE, results='hide', warning=FALSE, message=FALSE}
NEA2022_clust1$classs3 <- model3s$predclass
table(NEA2022_clust1$classs3)
```

```{r, echo=FALSE, include=TRUE, results='hide', warning=FALSE, message=FALSE}
NEA2022_clust1$classs4 <- model4s$predclass
table(NEA2022_clust1$classs4)
```

```{r, echo=FALSE, include=TRUE, results='hide', warning=FALSE, message=FALSE}
NEA2022_clust1$classs5 <- model5s$predclass
table(NEA2022_clust1$classs5)
```

```{r, echo=FALSE, include=TRUE, results='hide', warning=FALSE, message=FALSE}
NEA2022_clust1$classs6 <- model6s$predclass
table(NEA2022_clust1$classs6)
```

```{r, echo=FALSE, include=TRUE, results='hide', warning=FALSE, message=FALSE}
NEA2022_clust1$classs7 <- model7s$predclass
table(NEA2022_clust1$classs7)
```

```{r, echo=FALSE, include=TRUE, results='hide', warning=FALSE, message=FALSE}
NEA2022_clust1$classs8 <- model8s$predclass
table(NEA2022_clust1$classs8)
```

```{r, echo=FALSE, include=TRUE, results='hide', warning=FALSE, message=FALSE}
NEA2022_clust1$classs9 <- model9s$predclass
table(NEA2022_clust1$classs9)
```

```{r, echo=FALSE, include=TRUE, results='hide', warning=FALSE, message=FALSE}
NEA2022_clust1$classs10 <- model10s$predclass
table(NEA2022_clust1$classs10)
```

```{r}
tapply(NEA2022_clust1$pesten_col_plot, NEA2022_clust1$classs2, mean, na.rm = TRUE)
```

```{r}
tapply(NEA2022_clust1$pesten_leid_plot, NEA2022_clust1$classs2, mean, na.rm = TRUE)
```

```{r}
tapply(NEA2022_clust1$int_col_plot, NEA2022_clust1$classs2, mean, na.rm = TRUE)
```

```{r}
tapply(NEA2022_clust1$int_leid_plot, NEA2022_clust1$classs2, mean, na.rm = TRUE)
```

```{r}
tapply(NEA2022_clust1$gew_col_plot, NEA2022_clust1$classs2, mean, na.rm = TRUE)
```

```{r}
tapply(NEA2022_clust1$gew_leid_plot, NEA2022_clust1$classs2, mean, na.rm = TRUE)
```

```{r}
tapply(NEA2022_clust1$seks_col_plot, NEA2022_clust1$classs2, mean, na.rm = TRUE)
```

```{r}
tapply(NEA2022_clust1$seks_leid_plot, NEA2022_clust1$classs2, mean, na.rm = TRUE)
```

```{r}
tapply(NEA2022_clust1$conflict_col_plot, NEA2022_clust1$classs2, mean, na.rm = TRUE)
```

```{r}
tapply(NEA2022_clust1$conflict_leid_plot, NEA2022_clust1$classs2, mean, na.rm = TRUE)
```

```{r}
tapply(NEA2022_clust1$conflict_werk_plot, NEA2022_clust1$classs2, mean, na.rm = TRUE)
```

```{r}
tapply(NEA2022_clust1$steunleid_plot, NEA2022_clust1$classs2, mean, na.rm = TRUE)
```

```{r}
tapply(NEA2022_clust1$steuncol_plot, NEA2022_clust1$classs2, mean, na.rm = TRUE)
```

```{r}
tapply(NEA2022_clust1$psyveil_plot, NEA2022_clust1$classs2, mean, na.rm = TRUE)
```


Class 3

```{r}
tapply(NEA2022_clust1$pesten_col_plot, NEA2022_clust1$classs3, mean, na.rm = TRUE)
```

```{r}
tapply(NEA2022_clust1$pesten_leid_plot, NEA2022_clust1$classs3, mean, na.rm = TRUE)
```

```{r}
tapply(NEA2022_clust1$int_col_plot, NEA2022_clust1$classs3, mean, na.rm = TRUE)
```

```{r}
tapply(NEA2022_clust1$int_leid_plot, NEA2022_clust1$classs3, mean, na.rm = TRUE)
```

```{r}
tapply(NEA2022_clust1$gew_col_plot, NEA2022_clust1$classs3, mean, na.rm = TRUE)
```

```{r}
tapply(NEA2022_clust1$gew_leid_plot, NEA2022_clust1$classs3, mean, na.rm = TRUE)
```

```{r}
tapply(NEA2022_clust1$seks_col_plot, NEA2022_clust1$classs3, mean, na.rm = TRUE)
```

```{r}
tapply(NEA2022_clust1$seks_leid_plot, NEA2022_clust1$classs3, mean, na.rm = TRUE)
```

```{r}
tapply(NEA2022_clust1$conflict_col_plot, NEA2022_clust1$classs3, mean, na.rm = TRUE)
```

```{r}
tapply(NEA2022_clust1$conflict_leid_plot, NEA2022_clust1$classs3, mean, na.rm = TRUE)
```

```{r}
tapply(NEA2022_clust1$conflict_werk_plot, NEA2022_clust1$classs3, mean, na.rm = TRUE)
```

```{r}
tapply(NEA2022_clust1$steunleid_plot, NEA2022_clust1$classs3, mean, na.rm = TRUE)
```

```{r}
tapply(NEA2022_clust1$steuncol_plot, NEA2022_clust1$classs3, mean, na.rm = TRUE)
```

```{r}
tapply(NEA2022_clust1$psyveil_plot, NEA2022_clust1$classs3, mean, na.rm = TRUE)
```

Class 4

```{r}
tapply(NEA2022_clust1$pesten_col_plot, NEA2022_clust1$classs4, mean, na.rm = TRUE)
```

```{r}
tapply(NEA2022_clust1$pesten_leid_plot, NEA2022_clust1$classs4, mean, na.rm = TRUE)
```

```{r}
tapply(NEA2022_clust1$int_col_plot, NEA2022_clust1$classs4, mean, na.rm = TRUE)
```

```{r}
tapply(NEA2022_clust1$int_leid_plot, NEA2022_clust1$classs4, mean, na.rm = TRUE)
```

```{r}
tapply(NEA2022_clust1$gew_col_plot, NEA2022_clust1$classs4, mean, na.rm = TRUE)
```

```{r}
tapply(NEA2022_clust1$gew_leid_plot, NEA2022_clust1$classs4, mean, na.rm = TRUE)
```

```{r}
tapply(NEA2022_clust1$seks_col_plot, NEA2022_clust1$classs4, mean, na.rm = TRUE)
```

```{r}
tapply(NEA2022_clust1$seks_leid_plot, NEA2022_clust1$classs4, mean, na.rm = TRUE)
```

```{r}
tapply(NEA2022_clust1$conflict_col_plot, NEA2022_clust1$classs4, mean, na.rm = TRUE)
```

```{r}
tapply(NEA2022_clust1$conflict_leid_plot, NEA2022_clust1$classs4, mean, na.rm = TRUE)
```

```{r}
tapply(NEA2022_clust1$conflict_werk_plot, NEA2022_clust1$classs4, mean, na.rm = TRUE)
```

```{r}
tapply(NEA2022_clust1$steunleid_plot, NEA2022_clust1$classs4, mean, na.rm = TRUE)
```

```{r}
tapply(NEA2022_clust1$steuncol_plot, NEA2022_clust1$classs4, mean, na.rm = TRUE)
```

```{r}
tapply(NEA2022_clust1$psyveil_plot, NEA2022_clust1$classs4, mean, na.rm = TRUE)
```

Class 5

```{r}
tapply(NEA2022_clust1$pesten_col_plot, NEA2022_clust1$classs5, mean, na.rm = TRUE)
```

```{r}
tapply(NEA2022_clust1$pesten_leid_plot, NEA2022_clust1$classs5, mean, na.rm = TRUE)
```

```{r}
tapply(NEA2022_clust1$int_col_plot, NEA2022_clust1$classs5, mean, na.rm = TRUE)
```

```{r}
tapply(NEA2022_clust1$int_leid_plot, NEA2022_clust1$classs5, mean, na.rm = TRUE)
```

```{r}
tapply(NEA2022_clust1$gew_col_plot, NEA2022_clust1$classs5, mean, na.rm = TRUE)
```

```{r}
tapply(NEA2022_clust1$gew_leid_plot, NEA2022_clust1$classs5, mean, na.rm = TRUE)
```

```{r}
tapply(NEA2022_clust1$seks_col_plot, NEA2022_clust1$classs5, mean, na.rm = TRUE)
```

```{r}
tapply(NEA2022_clust1$seks_leid_plot, NEA2022_clust1$classs5, mean, na.rm = TRUE)
```

```{r}
tapply(NEA2022_clust1$conflict_col_plot, NEA2022_clust1$classs5, mean, na.rm = TRUE)
```

```{r}
tapply(NEA2022_clust1$conflict_leid_plot, NEA2022_clust1$classs5, mean, na.rm = TRUE)
```

```{r}
tapply(NEA2022_clust1$conflict_werk_plot, NEA2022_clust1$classs5, mean, na.rm = TRUE)
```

```{r}
tapply(NEA2022_clust1$steunleid_plot, NEA2022_clust1$classs5, mean, na.rm = TRUE)
```

```{r}
tapply(NEA2022_clust1$steuncol_plot, NEA2022_clust1$classs5, mean, na.rm = TRUE)
```

```{r}
tapply(NEA2022_clust1$psyveil_plot, NEA2022_clust1$classs5, mean, na.rm = TRUE)
```

Class 6

```{r}
tapply(NEA2022_clust1$pesten_col_plot, NEA2022_clust1$classs6, mean, na.rm = TRUE)
```

```{r}
tapply(NEA2022_clust1$pesten_leid_plot, NEA2022_clust1$classs6, mean, na.rm = TRUE)
```

```{r}
tapply(NEA2022_clust1$int_col_plot, NEA2022_clust1$classs6, mean, na.rm = TRUE)
```

```{r}
tapply(NEA2022_clust1$int_leid_plot, NEA2022_clust1$classs6, mean, na.rm = TRUE)
```

```{r}
tapply(NEA2022_clust1$gew_col_plot, NEA2022_clust1$classs6, mean, na.rm = TRUE)
```

```{r}
tapply(NEA2022_clust1$gew_leid_plot, NEA2022_clust1$classs6, mean, na.rm = TRUE)
```

```{r}
tapply(NEA2022_clust1$seks_col_plot, NEA2022_clust1$classs6, mean, na.rm = TRUE)
```

```{r}
tapply(NEA2022_clust1$seks_leid_plot, NEA2022_clust1$classs6, mean, na.rm = TRUE)
```

```{r}
tapply(NEA2022_clust1$conflict_col_plot, NEA2022_clust1$classs6, mean, na.rm = TRUE)
```

```{r}
tapply(NEA2022_clust1$conflict_leid_plot, NEA2022_clust1$classs6, mean, na.rm = TRUE)
```

```{r}
tapply(NEA2022_clust1$conflict_werk_plot, NEA2022_clust1$classs6, mean, na.rm = TRUE)
```

```{r}
tapply(NEA2022_clust1$steunleid_plot, NEA2022_clust1$classs6, mean, na.rm = TRUE)
```

```{r}
tapply(NEA2022_clust1$steuncol_plot, NEA2022_clust1$classs6, mean, na.rm = TRUE)
```

```{r}
tapply(NEA2022_clust1$psyveil_plot, NEA2022_clust1$classs6, mean, na.rm = TRUE)
```

Class 7

```{r}
tapply(NEA2022_clust1$pesten_col_plot, NEA2022_clust1$classs7, mean, na.rm = TRUE)
```

```{r}
tapply(NEA2022_clust1$pesten_leid_plot, NEA2022_clust1$classs7, mean, na.rm = TRUE)
```

```{r}
tapply(NEA2022_clust1$int_col_plot, NEA2022_clust1$classs7, mean, na.rm = TRUE)
```

```{r}
tapply(NEA2022_clust1$int_leid_plot, NEA2022_clust1$classs7, mean, na.rm = TRUE)
```

```{r}
tapply(NEA2022_clust1$gew_col_plot, NEA2022_clust1$classs7, mean, na.rm = TRUE)
```

```{r}
tapply(NEA2022_clust1$gew_leid_plot, NEA2022_clust1$classs7, mean, na.rm = TRUE)
```

```{r}
tapply(NEA2022_clust1$seks_col_plot, NEA2022_clust1$classs7, mean, na.rm = TRUE)
```

```{r}
tapply(NEA2022_clust1$seks_leid_plot, NEA2022_clust1$classs7, mean, na.rm = TRUE)
```

```{r}
tapply(NEA2022_clust1$conflict_col_plot, NEA2022_clust1$classs7, mean, na.rm = TRUE)
```

```{r}
tapply(NEA2022_clust1$conflict_leid_plot, NEA2022_clust1$classs7, mean, na.rm = TRUE)
```

```{r}
tapply(NEA2022_clust1$conflict_werk_plot, NEA2022_clust1$classs7, mean, na.rm = TRUE)
```

```{r}
tapply(NEA2022_clust1$steunleid_plot, NEA2022_clust1$classs7, mean, na.rm = TRUE)
```

```{r}
tapply(NEA2022_clust1$steuncol_plot, NEA2022_clust1$classs7, mean, na.rm = TRUE)
```

```{r}
tapply(NEA2022_clust1$psyveil_plot, NEA2022_clust1$classs7, mean, na.rm = TRUE)
```

Class 8

```{r}
tapply(NEA2022_clust1$pesten_col_plot, NEA2022_clust1$classs8, mean, na.rm = TRUE)
```

```{r}
tapply(NEA2022_clust1$pesten_leid_plot, NEA2022_clust1$classs8, mean, na.rm = TRUE)
```

```{r}
tapply(NEA2022_clust1$int_col_plot, NEA2022_clust1$classs8, mean, na.rm = TRUE)
```

```{r}
tapply(NEA2022_clust1$int_leid_plot, NEA2022_clust1$classs8, mean, na.rm = TRUE)
```

```{r}
tapply(NEA2022_clust1$gew_col_plot, NEA2022_clust1$classs8, mean, na.rm = TRUE)
```

```{r}
tapply(NEA2022_clust1$gew_leid_plot, NEA2022_clust1$classs8, mean, na.rm = TRUE)
```

```{r}
tapply(NEA2022_clust1$seks_col_plot, NEA2022_clust1$classs8, mean, na.rm = TRUE)
```

```{r}
tapply(NEA2022_clust1$seks_leid_plot, NEA2022_clust1$classs8, mean, na.rm = TRUE)
```

```{r}
tapply(NEA2022_clust1$conflict_col_plot, NEA2022_clust1$classs8, mean, na.rm = TRUE)
```

```{r}
tapply(NEA2022_clust1$conflict_leid_plot, NEA2022_clust1$classs8, mean, na.rm = TRUE)
```

```{r}
tapply(NEA2022_clust1$conflict_werk_plot, NEA2022_clust1$classs8, mean, na.rm = TRUE)
```

```{r}
tapply(NEA2022_clust1$steunleid_plot, NEA2022_clust1$classs8, mean, na.rm = TRUE)
```

```{r}
tapply(NEA2022_clust1$steuncol_plot, NEA2022_clust1$classs8, mean, na.rm = TRUE)
```

```{r}
tapply(NEA2022_clust1$psyveil_plot, NEA2022_clust1$classs8, mean, na.rm = TRUE)
```

Class 9

```{r}
tapply(NEA2022_clust1$pesten_col_plot, NEA2022_clust1$classs9, mean, na.rm = TRUE)
```

```{r}
tapply(NEA2022_clust1$pesten_leid_plot, NEA2022_clust1$classs9, mean, na.rm = TRUE)
```

```{r}
tapply(NEA2022_clust1$int_col_plot, NEA2022_clust1$classs9, mean, na.rm = TRUE)
```

```{r}
tapply(NEA2022_clust1$int_leid_plot, NEA2022_clust1$classs9, mean, na.rm = TRUE)
```

```{r}
tapply(NEA2022_clust1$gew_col_plot, NEA2022_clust1$classs9, mean, na.rm = TRUE)
```

```{r}
tapply(NEA2022_clust1$gew_leid_plot, NEA2022_clust1$classs9, mean, na.rm = TRUE)
```

```{r}
tapply(NEA2022_clust1$seks_col_plot, NEA2022_clust1$classs9, mean, na.rm = TRUE)
```

```{r}
tapply(NEA2022_clust1$seks_leid_plot, NEA2022_clust1$classs9, mean, na.rm = TRUE)
```

```{r}
tapply(NEA2022_clust1$conflict_col_plot, NEA2022_clust1$classs9, mean, na.rm = TRUE)
```

```{r}
tapply(NEA2022_clust1$conflict_leid_plot, NEA2022_clust1$classs9, mean, na.rm = TRUE)
```

```{r}
tapply(NEA2022_clust1$conflict_werk_plot, NEA2022_clust1$classs9, mean, na.rm = TRUE)
```

```{r}
tapply(NEA2022_clust1$steunleid_plot, NEA2022_clust1$classs9, mean, na.rm = TRUE)
```

```{r}
tapply(NEA2022_clust1$steuncol_plot, NEA2022_clust1$classs9, mean, na.rm = TRUE)
```

```{r}
tapply(NEA2022_clust1$psyveil_plot, NEA2022_clust1$classs9, mean, na.rm = TRUE)
```

```{r}
table(NEA2022_clust1$classs2, NEA2022_clust1$classs3)
```

```{r}
table(NEA2022_clust1$classs3, NEA2022_clust1$classs4)
```

```{r}
table(NEA2022_clust1$classs4, NEA2022_clust1$classs5)
```

```{r}
table(NEA2022_clust1$classs5, NEA2022_clust1$classs6)
```

```{r}
table(NEA2022_clust1$classs6, NEA2022_clust1$classs7)
```

```{r}
table(NEA2022_clust1$classs7, NEA2022_clust1$classs8)
```

```{r}
table(NEA2022_clust1$classs8, NEA2022_clust1$classs9)
```

```{r}
table(NEA2022_clust1$classs9, NEA2022_clust1$classs10)
```




















LCA: schaal3 -> with steun with 4 categories and psyveil with 5.

```{r}
NEA2022_clust1$steunleid_scale <- rowMeans(NEA2022_clust1[c("steunleid_aandacht", "steunleid_welzijn")], na.rm = TRUE)
summarytools::freq(NEA2022_clust1$steunleid_scale)
summarytools::freq(NEA2022_clust1$afl_socs)

NEA2022_clust1 <- NEA2022_clust1 %>%
  mutate(steunleid_RR = case_when(
    steunleid_scale %in% c(1) ~ 1,
    steunleid_scale %in% c(1.5, 2) ~ 2,
    steunleid_scale %in% c(2.5, 3) ~ 3,
    steunleid_scale %in% c(3.5, 4) ~ 4,
    TRUE ~ NA_real_
  ))

summarytools::freq(NEA2022_clust1$steunleid_RR)

NEA2022_clust1 <- NEA2022_clust1 %>%
  mutate(steunleid_plot3 = (steunleid_RR - 1) / 3)

summarytools::freq(NEA2022_clust1$steunleid_plot3)

```

```{r}
NEA2022_clust1$steuncol_scale <- rowMeans(NEA2022_clust1[c("steuncol_belang", "steuncol_vriendelijk")], na.rm = TRUE)
summarytools::freq(NEA2022_clust1$steuncol_scale)
summarytools::freq(NEA2022_clust1$afl_so_2)

NEA2022_clust1 <- NEA2022_clust1 %>%
  mutate(steuncol_RR = case_when(
    steuncol_scale %in% c(1) ~ 1,
    steuncol_scale %in% c(1.5, 2) ~ 2,
    steuncol_scale %in% c(2.5, 3) ~ 3,
    steuncol_scale %in% c(3.5, 4) ~ 4,
    TRUE ~ NA_real_
  ))

summarytools::freq(NEA2022_clust1$steuncol_RR)

NEA2022_clust1 <- NEA2022_clust1 %>%
  mutate(steuncol_plot3 = (steuncol_RR - 1) / 3)

summarytools::freq(NEA2022_clust1$steuncol_plot3)
```


```{r}
NEA2022_clust1$psyveil_scale <- rowMeans(NEA2022_clust1[c("psyveil_last", "psyveil_hulp", "psyveil_fout")], na.rm = TRUE)

summarytools::freq(NEA2022_clust1$psyveil_scale)

NEA2022_clust1$psyveil_R <- as.numeric(factor(NEA2022_clust1$psyveil_scale))

summarytools::freq(NEA2022_clust1$psyveil_R)

NEA2022_clust1$psyveil_R[NEA2022_clust1$psyveil_R == "18"] <- NA


summarytools::freq(NEA2022_clust1$psyveil_scale)
summarytools::freq(NEA2022_clust1$psyveil_R)

NEA2022_clust1 <- NEA2022_clust1 %>%
  mutate(psyveil_RR = case_when(
    psyveil_R %in% c(1, 2) ~ 1,
    psyveil_R %in% c(3, 4, 5, 6) ~ 2,
    psyveil_R %in% c(7, 8, 9, 10) ~ 3,
    psyveil_R %in% c(11, 12, 13, 14) ~ 4,
    psyveil_R %in% c(15, 16, 17) ~ 5,
    TRUE ~ NA_real_
  ))
summarytools::freq(NEA2022_clust1$psyveil_scale)
summarytools::freq(NEA2022_clust1$psyveil_RR)

NEA2022_clust1 <- NEA2022_clust1 %>%
  mutate(psyveil_plot3 = (psyveil_RR - 1) / 4)

summarytools::freq(NEA2022_clust1$psyveil_plot3)

```




```{r, echo=FALSE, include=TRUE, results='hide', warning=FALSE, message=FALSE}
NEA2022_clust1$classs3_2 <- model2s3$predclass
table(NEA2022_clust1$classs3_2)
```
```{r, echo=FALSE, include=TRUE, results='hide', warning=FALSE, message=FALSE}
NEA2022_clust1$classs3_3 <- model3s3$predclass
table(NEA2022_clust1$classs3_3)
```
```{r, echo=FALSE, include=TRUE, results='hide', warning=FALSE, message=FALSE}
NEA2022_clust1$classs3_4 <- model4s3$predclass
table(NEA2022_clust1$classs3_4)
```
```{r, echo=FALSE, include=TRUE, results='hide', warning=FALSE, message=FALSE}
NEA2022_clust1$classs3_5 <- model5s3$predclass
table(NEA2022_clust1$classs3_5)
```
```{r, echo=FALSE, include=TRUE, results='hide', warning=FALSE, message=FALSE}
NEA2022_clust1$classs3_6 <- model6s3$predclass
table(NEA2022_clust1$classs3_6)
```

```{r, echo=FALSE, include=TRUE, results='hide', warning=FALSE, message=FALSE}
NEA2022_clust1$classs3_7 <- model7s3$predclass
table(NEA2022_clust1$classs3_7)
```

```{r, echo=FALSE, include=TRUE, results='hide', warning=FALSE, message=FALSE}
NEA2022_clust1$classs3_8 <- model8s3$predclass
table(NEA2022_clust1$classs3_8)
```

```{r, echo=FALSE, include=TRUE, results='hide', warning=FALSE, message=FALSE}
NEA2022_clust1$classs3_9 <- model9s3$predclass
table(NEA2022_clust1$classs3_9)
```

```{r, echo=FALSE, include=TRUE, results='hide', warning=FALSE, message=FALSE}
NEA2022_clust1$classs3_10 <- model10s3$predclass
table(NEA2022_clust1$classs3_10)
```



```{r}
tapply(NEA2022_clust1$pesten_col_plot, NEA2022_clust1$classs3_2, mean, na.rm = TRUE)
```

```{r}
tapply(NEA2022_clust1$pesten_leid_plot, NEA2022_clust1$classs3_2, mean, na.rm = TRUE)
```

```{r}
tapply(NEA2022_clust1$int_col_plot, NEA2022_clust1$classs3_2, mean, na.rm = TRUE)
```

```{r}
tapply(NEA2022_clust1$int_leid_plot, NEA2022_clust1$classs3_2, mean, na.rm = TRUE)
```

```{r}
tapply(NEA2022_clust1$gew_col_plot, NEA2022_clust1$classs3_2, mean, na.rm = TRUE)
```

```{r}
tapply(NEA2022_clust1$gew_leid_plot, NEA2022_clust1$classs3_2, mean, na.rm = TRUE)
```

```{r}
tapply(NEA2022_clust1$seks_col_plot, NEA2022_clust1$classs3_2, mean, na.rm = TRUE)
```

```{r}
tapply(NEA2022_clust1$seks_leid_plot, NEA2022_clust1$classs3_2, mean, na.rm = TRUE)
```

```{r}
tapply(NEA2022_clust1$conflict_col_plot, NEA2022_clust1$classs3_2, mean, na.rm = TRUE)
```

```{r}
tapply(NEA2022_clust1$conflict_leid_plot, NEA2022_clust1$classs3_2, mean, na.rm = TRUE)
```

```{r}
tapply(NEA2022_clust1$conflict_werk_plot, NEA2022_clust1$classs3_2, mean, na.rm = TRUE)
```

```{r}
tapply(NEA2022_clust1$steunleid_plot3, NEA2022_clust1$classs3_2, mean, na.rm = TRUE)
```

```{r}
tapply(NEA2022_clust1$steuncol_plot3, NEA2022_clust1$classs3_2, mean, na.rm = TRUE)
```

```{r}
tapply(NEA2022_clust1$psyveil_plot3, NEA2022_clust1$classs3_2, mean, na.rm = TRUE)
```


Class 3

```{r}
tapply(NEA2022_clust1$pesten_col_plot, NEA2022_clust1$classs3_3, mean, na.rm = TRUE)
```

```{r}
tapply(NEA2022_clust1$pesten_leid_plot, NEA2022_clust1$classs3_3, mean, na.rm = TRUE)
```

```{r}
tapply(NEA2022_clust1$int_col_plot, NEA2022_clust1$classs3_3, mean, na.rm = TRUE)
```

```{r}
tapply(NEA2022_clust1$int_leid_plot, NEA2022_clust1$classs3_3, mean, na.rm = TRUE)
```

```{r}
tapply(NEA2022_clust1$gew_col_plot, NEA2022_clust1$classs3_3, mean, na.rm = TRUE)
```

```{r}
tapply(NEA2022_clust1$gew_leid_plot, NEA2022_clust1$classs3_3, mean, na.rm = TRUE)
```

```{r}
tapply(NEA2022_clust1$seks_col_plot, NEA2022_clust1$classs3_3, mean, na.rm = TRUE)
```

```{r}
tapply(NEA2022_clust1$seks_leid_plot, NEA2022_clust1$classs3_3, mean, na.rm = TRUE)
```

```{r}
tapply(NEA2022_clust1$conflict_col_plot, NEA2022_clust1$classs3_3, mean, na.rm = TRUE)
```

```{r}
tapply(NEA2022_clust1$conflict_leid_plot, NEA2022_clust1$classs3_3, mean, na.rm = TRUE)
```

```{r}
tapply(NEA2022_clust1$conflict_werk_plot, NEA2022_clust1$classs3_3, mean, na.rm = TRUE)
```

```{r}
tapply(NEA2022_clust1$steunleid_plot3, NEA2022_clust1$classs3_3, mean, na.rm = TRUE)
```

```{r}
tapply(NEA2022_clust1$steuncol_plot3, NEA2022_clust1$classs3_3, mean, na.rm = TRUE)
```

```{r}
tapply(NEA2022_clust1$psyveil_plot3, NEA2022_clust1$classs3_3, mean, na.rm = TRUE)
```

Class 4

```{r}
tapply(NEA2022_clust1$pesten_col_plot, NEA2022_clust1$classs3_4, mean, na.rm = TRUE)
```

```{r}
tapply(NEA2022_clust1$pesten_leid_plot, NEA2022_clust1$classs3_4, mean, na.rm = TRUE)
```

```{r}
tapply(NEA2022_clust1$int_col_plot, NEA2022_clust1$classs3_4, mean, na.rm = TRUE)
```

```{r}
tapply(NEA2022_clust1$int_leid_plot, NEA2022_clust1$classs3_4, mean, na.rm = TRUE)
```

```{r}
tapply(NEA2022_clust1$gew_col_plot, NEA2022_clust1$classs3_4, mean, na.rm = TRUE)
```

```{r}
tapply(NEA2022_clust1$gew_leid_plot, NEA2022_clust1$classs3_4, mean, na.rm = TRUE)
```

```{r}
tapply(NEA2022_clust1$seks_col_plot, NEA2022_clust1$classs3_4, mean, na.rm = TRUE)
```

```{r}
tapply(NEA2022_clust1$seks_leid_plot, NEA2022_clust1$classs3_4, mean, na.rm = TRUE)
```

```{r}
tapply(NEA2022_clust1$conflict_col_plot, NEA2022_clust1$classs3_4, mean, na.rm = TRUE)
```

```{r}
tapply(NEA2022_clust1$conflict_leid_plot, NEA2022_clust1$classs3_4, mean, na.rm = TRUE)
```

```{r}
tapply(NEA2022_clust1$conflict_werk_plot, NEA2022_clust1$classs3_4, mean, na.rm = TRUE)
```

```{r}
tapply(NEA2022_clust1$steunleid_plot3, NEA2022_clust1$classs3_4, mean, na.rm = TRUE)
```

```{r}
tapply(NEA2022_clust1$steuncol_plot3, NEA2022_clust1$classs3_4, mean, na.rm = TRUE)
```

```{r}
tapply(NEA2022_clust1$psyveil_plot3, NEA2022_clust1$classs3_4, mean, na.rm = TRUE)
```

Class 5

```{r}
tapply(NEA2022_clust1$pesten_col_plot, NEA2022_clust1$classs3_5, mean, na.rm = TRUE)
```

```{r}
tapply(NEA2022_clust1$pesten_leid_plot, NEA2022_clust1$classs3_5, mean, na.rm = TRUE)
```

```{r}
tapply(NEA2022_clust1$int_col_plot, NEA2022_clust1$classs3_5, mean, na.rm = TRUE)
```

```{r}
tapply(NEA2022_clust1$int_leid_plot, NEA2022_clust1$classs3_5, mean, na.rm = TRUE)
```

```{r}
tapply(NEA2022_clust1$gew_col_plot, NEA2022_clust1$classs3_5, mean, na.rm = TRUE)
```

```{r}
tapply(NEA2022_clust1$gew_leid_plot, NEA2022_clust1$classs3_5, mean, na.rm = TRUE)
```

```{r}
tapply(NEA2022_clust1$seks_col_plot, NEA2022_clust1$classs3_5, mean, na.rm = TRUE)
```

```{r}
tapply(NEA2022_clust1$seks_leid_plot, NEA2022_clust1$classs3_5, mean, na.rm = TRUE)
```

```{r}
tapply(NEA2022_clust1$conflict_col_plot, NEA2022_clust1$classs3_5, mean, na.rm = TRUE)
```

```{r}
tapply(NEA2022_clust1$conflict_leid_plot, NEA2022_clust1$classs3_5, mean, na.rm = TRUE)
```

```{r}
tapply(NEA2022_clust1$conflict_werk_plot, NEA2022_clust1$classs3_5, mean, na.rm = TRUE)
```

```{r}
tapply(NEA2022_clust1$steunleid_plot3, NEA2022_clust1$classs3_5, mean, na.rm = TRUE)
```

```{r}
tapply(NEA2022_clust1$steuncol_plot3, NEA2022_clust1$classs3_5, mean, na.rm = TRUE)
```

```{r}
tapply(NEA2022_clust1$psyveil_plot3, NEA2022_clust1$classs3_5, mean, na.rm = TRUE)
```

Class 6

```{r}
tapply(NEA2022_clust1$pesten_col_plot, NEA2022_clust1$classs3_6, mean, na.rm = TRUE)
```

```{r}
tapply(NEA2022_clust1$pesten_leid_plot, NEA2022_clust1$classs3_6, mean, na.rm = TRUE)
```

```{r}
tapply(NEA2022_clust1$int_col_plot, NEA2022_clust1$classs3_6, mean, na.rm = TRUE)
```

```{r}
tapply(NEA2022_clust1$int_leid_plot, NEA2022_clust1$classs3_6, mean, na.rm = TRUE)
```

```{r}
tapply(NEA2022_clust1$gew_col_plot, NEA2022_clust1$classs3_6, mean, na.rm = TRUE)
```

```{r}
tapply(NEA2022_clust1$gew_leid_plot, NEA2022_clust1$classs3_6, mean, na.rm = TRUE)
```

```{r}
tapply(NEA2022_clust1$seks_col_plot, NEA2022_clust1$classs3_6, mean, na.rm = TRUE)
```

```{r}
tapply(NEA2022_clust1$seks_leid_plot, NEA2022_clust1$classs3_6, mean, na.rm = TRUE)
```

```{r}
tapply(NEA2022_clust1$conflict_col_plot, NEA2022_clust1$classs3_6, mean, na.rm = TRUE)
```

```{r}
tapply(NEA2022_clust1$conflict_leid_plot, NEA2022_clust1$classs3_6, mean, na.rm = TRUE)
```

```{r}
tapply(NEA2022_clust1$conflict_werk_plot, NEA2022_clust1$classs3_6, mean, na.rm = TRUE)
```

```{r}
tapply(NEA2022_clust1$steunleid_plot3, NEA2022_clust1$classs3_6, mean, na.rm = TRUE)
```

```{r}
tapply(NEA2022_clust1$steuncol_plot3, NEA2022_clust1$classs3_6, mean, na.rm = TRUE)
```

```{r}
tapply(NEA2022_clust1$psyveil_plot3, NEA2022_clust1$classs3_6, mean, na.rm = TRUE)
```

Class 7

```{r}
tapply(NEA2022_clust1$pesten_col_plot, NEA2022_clust1$classs3_7, mean, na.rm = TRUE)
```

```{r}
tapply(NEA2022_clust1$pesten_leid_plot, NEA2022_clust1$classs3_7, mean, na.rm = TRUE)
```

```{r}
tapply(NEA2022_clust1$int_col_plot, NEA2022_clust1$classs3_7, mean, na.rm = TRUE)
```

```{r}
tapply(NEA2022_clust1$int_leid_plot, NEA2022_clust1$classs3_7, mean, na.rm = TRUE)
```

```{r}
tapply(NEA2022_clust1$gew_col_plot, NEA2022_clust1$classs3_7, mean, na.rm = TRUE)
```

```{r}
tapply(NEA2022_clust1$gew_leid_plot, NEA2022_clust1$classs3_7, mean, na.rm = TRUE)
```

```{r}
tapply(NEA2022_clust1$seks_col_plot, NEA2022_clust1$classs3_7, mean, na.rm = TRUE)
```

```{r}
tapply(NEA2022_clust1$seks_leid_plot, NEA2022_clust1$classs3_7, mean, na.rm = TRUE)
```

```{r}
tapply(NEA2022_clust1$conflict_col_plot, NEA2022_clust1$classs3_7, mean, na.rm = TRUE)
```

```{r}
tapply(NEA2022_clust1$conflict_leid_plot, NEA2022_clust1$classs3_7, mean, na.rm = TRUE)
```

```{r}
tapply(NEA2022_clust1$conflict_werk_plot, NEA2022_clust1$classs3_7, mean, na.rm = TRUE)
```

```{r}
tapply(NEA2022_clust1$steunleid_plot3, NEA2022_clust1$classs3_7, mean, na.rm = TRUE)
```

```{r}
tapply(NEA2022_clust1$steuncol_plot3, NEA2022_clust1$classs3_7, mean, na.rm = TRUE)
```

```{r}
tapply(NEA2022_clust1$psyveil_plot3, NEA2022_clust1$classs3_7, mean, na.rm = TRUE)
```

Class 8

```{r, results='hide', warning=FALSE}
attach(NEA2022_clust1)
tapply(NEA2022_clust1$pesten_col_plot, NEA2022_clust1$classs3_8, mean, na.rm = TRUE)
```

```{r}
tapply(NEA2022_clust1$pesten_leid_plot, NEA2022_clust1$classs3_8, mean, na.rm = TRUE)
```

```{r}
tapply(NEA2022_clust1$int_col_plot, NEA2022_clust1$classs3_8, mean, na.rm = TRUE)
```

```{r}
tapply(NEA2022_clust1$int_leid_plot, NEA2022_clust1$classs3_8, mean, na.rm = TRUE)
```

```{r}
tapply(NEA2022_clust1$gew_col_plot, NEA2022_clust1$classs3_8, mean, na.rm = TRUE)
```

```{r}
tapply(NEA2022_clust1$gew_leid_plot, NEA2022_clust1$classs3_8, mean, na.rm = TRUE)
```

```{r}
tapply(NEA2022_clust1$seks_col_plot, NEA2022_clust1$classs3_8, mean, na.rm = TRUE)
```

```{r}
tapply(NEA2022_clust1$seks_leid_plot, NEA2022_clust1$classs3_8, mean, na.rm = TRUE)
```

```{r}
tapply(NEA2022_clust1$conflict_col_plot, NEA2022_clust1$classs3_8, mean, na.rm = TRUE)
```

```{r}
tapply(NEA2022_clust1$conflict_leid_plot, NEA2022_clust1$classs3_8, mean, na.rm = TRUE)
```

```{r}
tapply(NEA2022_clust1$conflict_werk_plot, NEA2022_clust1$classs3_8, mean, na.rm = TRUE)
```

```{r}
tapply(NEA2022_clust1$steunleid_plot3, NEA2022_clust1$classs3_8, mean, na.rm = TRUE)
```

```{r}
tapply(NEA2022_clust1$steuncol_plot3, NEA2022_clust1$classs3_8, mean, na.rm = TRUE)
```

```{r}
tapply(NEA2022_clust1$psyveil_plot3, NEA2022_clust1$classs3_8, mean, na.rm = TRUE)
```

Class 9

```{r}
tapply(NEA2022_clust1$pesten_col_plot, NEA2022_clust1$classs3_9, mean, na.rm = TRUE)
```

```{r}
tapply(NEA2022_clust1$pesten_leid_plot, NEA2022_clust1$classs3_9, mean, na.rm = TRUE)
```

```{r}
tapply(NEA2022_clust1$int_col_plot, NEA2022_clust1$classs3_9, mean, na.rm = TRUE)
```

```{r}
tapply(NEA2022_clust1$int_leid_plot, NEA2022_clust1$classs3_9, mean, na.rm = TRUE)
```

```{r}
tapply(NEA2022_clust1$gew_col_plot, NEA2022_clust1$classs3_9, mean, na.rm = TRUE)
```

```{r}
tapply(NEA2022_clust1$gew_leid_plot, NEA2022_clust1$classs3_9, mean, na.rm = TRUE)
```

```{r}
tapply(NEA2022_clust1$seks_col_plot, NEA2022_clust1$classs3_9, mean, na.rm = TRUE)
```

```{r}
tapply(NEA2022_clust1$seks_leid_plot, NEA2022_clust1$classs3_9, mean, na.rm = TRUE)
```

```{r}
tapply(NEA2022_clust1$conflict_col_plot, NEA2022_clust1$classs3_9, mean, na.rm = TRUE)
```

```{r}
tapply(NEA2022_clust1$conflict_leid_plot, NEA2022_clust1$classs3_9, mean, na.rm = TRUE)
```

```{r}
tapply(NEA2022_clust1$conflict_werk_plot, NEA2022_clust1$classs3_9, mean, na.rm = TRUE)
```

```{r}
tapply(NEA2022_clust1$steunleid_plot3, NEA2022_clust1$classs3_9, mean, na.rm = TRUE)
```

```{r}
tapply(NEA2022_clust1$steuncol_plot3, NEA2022_clust1$classs3_9, mean, na.rm = TRUE)
```

```{r}
tapply(NEA2022_clust1$psyveil_plot3, NEA2022_clust1$classs3_9, mean, na.rm = TRUE)
```

```{r}
table(NEA2022_clust1$classs3_2, NEA2022_clust1$classs3_3)
```

```{r}
table(NEA2022_clust1$classs3_3, NEA2022_clust1$classs3_4)
```

```{r}
table(NEA2022_clust1$classs3_4, NEA2022_clust1$classs3_5)
```

```{r}
table(NEA2022_clust1$classs3_5, NEA2022_clust1$classs3_6)
```

```{r}
table(NEA2022_clust1$classs3_6, NEA2022_clust1$classs3_7)
```

```{r}
table(NEA2022_clust1$classs3_7, NEA2022_clust1$classs3_8)
```

```{r}
table(NEA2022_clust1$classs3_8, NEA2022_clust1$classs3_9)
```

```{r}
table(NEA2022_clust1$classs3_9, NEA2022_clust1$classs3_10)
```











LCA: schaal 29923


```{r, echo=FALSE, include=TRUE, results='hide', warning=FALSE, message=FALSE}
NEAfinal <-read.spss("data/processed/NEAfinal.sav", use.value.labels = T, to.data.frame = T)
attach(NEAfinal)
```


```{r}
#pesten collega's
table(NEAfinal$pesten_col)


NEAfinal <- NEAfinal %>%
  mutate(pesten_col_plot = recode(pesten_col, `1` = 0, `2` = 0.33, `3` = 0.67, `4` = 1))
table(NEAfinal$pesten_col_plot)
summary(NEAfinal$pesten_col_plot)

```

```{r}
#pesten leidinggevenden
table(NEAfinal$pesten_leid)


NEAfinal <- NEAfinal %>%
  mutate(pesten_leid_plot = recode(pesten_leid, `1` = 0, `2` = 0.33, `3` = 0.67, `4` = 1))
table(NEAfinal$pesten_leid_plot)

```

```{r}
#intimidatie collega's
table(NEAfinal$intimidation_col)


NEAfinal <- NEAfinal %>%
  mutate(int_col_plot = recode(intimidation_col, `1` = 0, `2` = 0.33, `3` = 0.67, `4` = 1))
table(NEAfinal$int_col_plot)

```

```{r}
#intimidatie leidinggevenden
table(NEAfinal$intimidation_leid)

NEAfinal <- NEAfinal %>%
  mutate(int_leid_plot = recode(intimidation_leid, `1` = 0, `2` = 0.33, `3` = 0.67, `4` = 1))
table(NEAfinal$int_leid_plot)
```

```{r}
#fysiek geweld collega's
table(NEAfinal$geweld_col)

NEAfinal <- NEAfinal %>%
  mutate(gew_col_plot = recode(geweld_col, `1` = 0, `2` = 0.33, `3` = 0.67, `4` = 1))
table(NEAfinal$gew_col_plot)
```

```{r}
#fysiek geweld leidinggevenden
table(NEAfinal$geweld_leid)

NEAfinal <- NEAfinal %>%
  mutate(gew_leid_plot = recode(geweld_leid, `1` = 0, `2` = 0.33, `3` = 0.67, `4` = 1))
table(NEAfinal$gew_leid_plot)
```

```{r}
#ongewenste seksuele aandacht collega's
table(NEAfinal$seks_col)

NEAfinal <- NEAfinal %>%
  mutate(seks_col_plot = recode(seks_col, `1` = 0, `2` = 0.33, `3` = 0.67, `4` = 1))
table(NEAfinal$seks_col_plot)
```

```{r}
#ongewenste seksuele aandacht leidinggevenden
table(NEAfinal$seks_leid)

NEAfinal <- NEAfinal %>%
  mutate(seks_leid_plot = recode(seks_leid, `1` = 0, `2` = 0.33, `3` = 0.67, `4` = 1))
table(NEAfinal$seks_leid_plot)
```

```{r}
#conflict collega
table(NEAfinal$conflict_col)
NEAfinal <- NEAfinal %>%
  mutate(conflict_col_plot = recode(conflict_col, `1` = 0, `2` = 0.50, `3` = 1))
table(NEAfinal$conflict_col_plot)
```

```{r}
#conflict leidinggevende
table(NEAfinal$conflict_leid)
NEAfinal <- NEAfinal %>%
  mutate(conflict_leid_plot = recode(conflict_leid, `1` = 0, `2` = 0.50, `3` = 1))
table(NEAfinal$conflict_leid_plot)
```

```{r}
#conflict collega
table(NEAfinal$conflict_werk)
NEAfinal <- NEAfinal %>%
  mutate(conflict_werk_plot = recode(conflict_werk, `1` = 0, `2` = 0.50, `3` = 1))
table(NEAfinal$conflict_werk_plot)
```

```{r}
#steun leidinggevenden

NEAfinal$steunleid_R <- as.numeric(factor(NEAfinal$steunleid_scale))
summarytools::freq(NEAfinal$steunleid_R)
NEAfinal$steunleid_R[NEAfinal$steunleid_R == "8"] <- NA
summarytools::freq(NEAfinal$steunleid_R)
NEAfinal <- NEAfinal %>%
  mutate(steunleid_plot = (steunleid_R - 1) / 6)

summarytools::freq(NEAfinal$steunleid_plot)
```

```{r}
#steun collega's
NEAfinal$steuncol_R <- as.numeric(factor(NEAfinal$steuncol_scale))
summarytools::freq(NEAfinal$steuncol_R)
NEAfinal$steuncol_R[NEAfinal$steuncol_R == "8"] <- NA
summarytools::freq(NEAfinal$steuncol_R)
NEAfinal <- NEAfinal %>%
  mutate(steuncol_plot = (steuncol_R - 1) / 6)

summarytools::freq(NEAfinal$steuncol_plot)

```

```{r}
summarytools::freq(NEAfinal$psyveil_R)
NEAfinal <- NEAfinal %>%
  mutate(psyveil_plot = (psyveil_R - 1) / 16)

summarytools::freq(NEAfinal$psyveil_plot)
```

```{r, echo=FALSE, include=TRUE, results='hide', warning=FALSE, message=FALSE}
NEAfinal$classs_29923_2 <- model2s29923$predclass
table(NEAfinal$classs_29923_2)
```

```{r, echo=FALSE, include=TRUE, results='hide', warning=FALSE, message=FALSE}
NEAfinal$classs_29923_3 <- model3s29923$predclass
table(NEAfinal$classs_29923_3)
```

```{r, echo=FALSE, include=TRUE, results='hide', warning=FALSE, message=FALSE}
NEAfinal$classs_29923_4 <- model4s29923$predclass
table(NEAfinal$classs_29923_4)
```

```{r, echo=FALSE, include=TRUE, results='hide', warning=FALSE, message=FALSE}
NEAfinal$classs_29923_5 <- model5s29923$predclass
table(NEAfinal$classs_29923_5)
```

```{r, echo=FALSE, include=TRUE, results='hide', warning=FALSE, message=FALSE}
NEAfinal$classs_29923_6 <- model6s29923$predclass
table(NEAfinal$classs_29923_6)
```

```{r, echo=FALSE, include=TRUE, results='hide', warning=FALSE, message=FALSE}
NEAfinal$classs_29923_7 <- model7s29923$predclass
table(NEAfinal$classs_29923_7)
```

```{r, echo=FALSE, include=TRUE, results='hide', warning=FALSE, message=FALSE}
NEAfinal$classs_29923_8 <- model8s29923$predclass
table(NEAfinal$classs_29923_8)
```

```{r, echo=FALSE, include=TRUE, results='hide', warning=FALSE, message=FALSE}
NEAfinal$classs_29923_9 <- model9s29923$predclass
table(NEAfinal$classs_29923_9)
```

```{r, echo=FALSE, include=TRUE, results='hide', warning=FALSE, message=FALSE}
NEAfinal$classs_29923_10 <- model10s29923$predclass
table(NEAfinal$classs_29923_10)
```

```{r}
tapply(NEAfinal$pesten_col_plot, NEAfinal$classs_29923_2, mean, na.rm = TRUE)
```

```{r}
tapply(NEAfinal$pesten_leid_plot, NEAfinal$classs_29923_2, mean, na.rm = TRUE)
```

```{r}
tapply(NEAfinal$int_col_plot, NEAfinal$classs_29923_2, mean, na.rm = TRUE)
```

```{r}
tapply(NEAfinal$int_leid_plot, NEAfinal$classs_29923_2, mean, na.rm = TRUE)
```

```{r}
tapply(NEAfinal$gew_col_plot, NEAfinal$classs_29923_2, mean, na.rm = TRUE)
```

```{r}
tapply(NEAfinal$gew_leid_plot, NEAfinal$classs_29923_2, mean, na.rm = TRUE)
```

```{r}
tapply(NEAfinal$seks_col_plot, NEAfinal$classs_29923_2, mean, na.rm = TRUE)
```

```{r}
tapply(NEAfinal$seks_leid_plot, NEAfinal$classs_29923_2, mean, na.rm = TRUE)
```

```{r}
tapply(NEAfinal$conflict_col_plot, NEAfinal$classs_29923_2, mean, na.rm = TRUE)
```

```{r}
tapply(NEAfinal$conflict_leid_plot, NEAfinal$classs_29923_2, mean, na.rm = TRUE)
```

```{r}
tapply(NEAfinal$conflict_werk_plot, NEAfinal$classs_29923_2, mean, na.rm = TRUE)
```

```{r}
tapply(NEAfinal$steunleid_plot, NEAfinal$classs_29923_2, mean, na.rm = TRUE)
```

```{r}
tapply(NEAfinal$steuncol_plot, NEAfinal$classs_29923_2, mean, na.rm = TRUE)
```

```{r}
tapply(NEAfinal$psyveil_plot, NEAfinal$classs_29923_2, mean, na.rm = TRUE)
```


Class 3

```{r}
tapply(NEAfinal$pesten_col_plot, NEAfinal$classs_29923_3, mean, na.rm = TRUE)
```

```{r}
tapply(NEAfinal$pesten_leid_plot, NEAfinal$classs_29923_3, mean, na.rm = TRUE)
```

```{r}
tapply(NEAfinal$int_col_plot, NEAfinal$classs_29923_3, mean, na.rm = TRUE)
```

```{r}
tapply(NEAfinal$int_leid_plot, NEAfinal$classs_29923_3, mean, na.rm = TRUE)
```

```{r}
tapply(NEAfinal$gew_col_plot, NEAfinal$classs_29923_3, mean, na.rm = TRUE)
```

```{r}
tapply(NEAfinal$gew_leid_plot, NEAfinal$classs_29923_3, mean, na.rm = TRUE)
```

```{r}
tapply(NEAfinal$seks_col_plot, NEAfinal$classs_29923_3, mean, na.rm = TRUE)
```

```{r}
tapply(NEAfinal$seks_leid_plot, NEAfinal$classs_29923_3, mean, na.rm = TRUE)
```

```{r}
tapply(NEAfinal$conflict_col_plot, NEAfinal$classs_29923_3, mean, na.rm = TRUE)
```

```{r}
tapply(NEAfinal$conflict_leid_plot, NEAfinal$classs_29923_3, mean, na.rm = TRUE)
```

```{r}
tapply(NEAfinal$conflict_werk_plot, NEAfinal$classs_29923_3, mean, na.rm = TRUE)
```

```{r}
tapply(NEAfinal$steunleid_plot, NEAfinal$classs_29923_3, mean, na.rm = TRUE)
```

```{r}
tapply(NEAfinal$steuncol_plot, NEAfinal$classs_29923_3, mean, na.rm = TRUE)
```

```{r}
tapply(NEAfinal$psyveil_plot, NEAfinal$classs_29923_3, mean, na.rm = TRUE)
```

Class 4

```{r}
tapply(NEAfinal$pesten_col_plot, NEAfinal$classs_29923_4, mean, na.rm = TRUE)
```

```{r}
tapply(NEAfinal$pesten_leid_plot, NEAfinal$classs_29923_4, mean, na.rm = TRUE)
```

```{r}
tapply(NEAfinal$int_col_plot, NEAfinal$classs_29923_4, mean, na.rm = TRUE)
```

```{r}
tapply(NEAfinal$int_leid_plot, NEAfinal$classs_29923_4, mean, na.rm = TRUE)
```

```{r}
tapply(NEAfinal$gew_col_plot, NEAfinal$classs_29923_4, mean, na.rm = TRUE)
```

```{r}
tapply(NEAfinal$gew_leid_plot, NEAfinal$classs_29923_4, mean, na.rm = TRUE)
```

```{r}
tapply(NEAfinal$seks_col_plot, NEAfinal$classs_29923_4, mean, na.rm = TRUE)
```

```{r}
tapply(NEAfinal$seks_leid_plot, NEAfinal$classs_29923_4, mean, na.rm = TRUE)
```

```{r}
tapply(NEAfinal$conflict_col_plot, NEAfinal$classs_29923_4, mean, na.rm = TRUE)
```

```{r}
tapply(NEAfinal$conflict_leid_plot, NEAfinal$classs_29923_4, mean, na.rm = TRUE)
```

```{r}
tapply(NEAfinal$conflict_werk_plot, NEAfinal$classs_29923_4, mean, na.rm = TRUE)
```

```{r}
tapply(NEAfinal$steunleid_plot, NEAfinal$classs_29923_4, mean, na.rm = TRUE)
```

```{r}
tapply(NEAfinal$steuncol_plot, NEAfinal$classs_29923_4, mean, na.rm = TRUE)
```

```{r}
tapply(NEAfinal$psyveil_plot, NEAfinal$classs_29923_4, mean, na.rm = TRUE)
```

Class 5

```{r}
tapply(NEAfinal$pesten_col_plot, NEAfinal$classs_29923_5, mean, na.rm = TRUE)
```

```{r}
tapply(NEAfinal$pesten_leid_plot, NEAfinal$classs_29923_5, mean, na.rm = TRUE)
```

```{r}
tapply(NEAfinal$int_col_plot, NEAfinal$classs_29923_5, mean, na.rm = TRUE)
```

```{r}
tapply(NEAfinal$int_leid_plot, NEAfinal$classs_29923_5, mean, na.rm = TRUE)
```

```{r}
tapply(NEAfinal$gew_col_plot, NEAfinal$classs_29923_5, mean, na.rm = TRUE)
```

```{r}
tapply(NEAfinal$gew_leid_plot, NEAfinal$classs_29923_5, mean, na.rm = TRUE)
```

```{r}
tapply(NEAfinal$seks_col_plot, NEAfinal$classs_29923_5, mean, na.rm = TRUE)
```

```{r}
tapply(NEAfinal$seks_leid_plot, NEAfinal$classs_29923_5, mean, na.rm = TRUE)
```

```{r}
tapply(NEAfinal$conflict_col_plot, NEAfinal$classs_29923_5, mean, na.rm = TRUE)
```

```{r}
tapply(NEAfinal$conflict_leid_plot, NEAfinal$classs_29923_5, mean, na.rm = TRUE)
```

```{r}
tapply(NEAfinal$conflict_werk_plot, NEAfinal$classs_29923_5, mean, na.rm = TRUE)
```

```{r}
tapply(NEAfinal$steunleid_plot, NEAfinal$classs_29923_5, mean, na.rm = TRUE)
```

```{r}
tapply(NEAfinal$steuncol_plot, NEAfinal$classs_29923_5, mean, na.rm = TRUE)
```

```{r}
tapply(NEAfinal$psyveil_plot, NEAfinal$classs_29923_5, mean, na.rm = TRUE)
```

Class 6

```{r}
tapply(NEAfinal$pesten_col_plot, NEAfinal$classs_29923_6, mean, na.rm = TRUE)
```

```{r}
tapply(NEAfinal$pesten_leid_plot, NEAfinal$classs_29923_6, mean, na.rm = TRUE)
```

```{r}
tapply(NEAfinal$int_col_plot, NEAfinal$classs_29923_6, mean, na.rm = TRUE)
```

```{r}
tapply(NEAfinal$int_leid_plot, NEAfinal$classs_29923_6, mean, na.rm = TRUE)
```

```{r}
tapply(NEAfinal$gew_col_plot, NEAfinal$classs_29923_6, mean, na.rm = TRUE)
```

```{r}
tapply(NEAfinal$gew_leid_plot, NEAfinal$classs_29923_6, mean, na.rm = TRUE)
```

```{r}
tapply(NEAfinal$seks_col_plot, NEAfinal$classs_29923_6, mean, na.rm = TRUE)
```

```{r}
tapply(NEAfinal$seks_leid_plot, NEAfinal$classs_29923_6, mean, na.rm = TRUE)
```

```{r}
tapply(NEAfinal$conflict_col_plot, NEAfinal$classs_29923_6, mean, na.rm = TRUE)
```

```{r}
tapply(NEAfinal$conflict_leid_plot, NEAfinal$classs_29923_6, mean, na.rm = TRUE)
```

```{r}
tapply(NEAfinal$conflict_werk_plot, NEAfinal$classs_29923_6, mean, na.rm = TRUE)
```

```{r}
tapply(NEAfinal$steunleid_plot, NEAfinal$classs_29923_6, mean, na.rm = TRUE)
```

```{r}
tapply(NEAfinal$steuncol_plot, NEAfinal$classs_29923_6, mean, na.rm = TRUE)
```

```{r}
tapply(NEAfinal$psyveil_plot, NEAfinal$classs_29923_6, mean, na.rm = TRUE)
```

Class 7

```{r}
tapply(NEAfinal$pesten_col_plot, NEAfinal$classs_29923_7, mean, na.rm = TRUE)
```

```{r}
tapply(NEAfinal$pesten_leid_plot, NEAfinal$classs_29923_7, mean, na.rm = TRUE)
```

```{r}
tapply(NEAfinal$int_col_plot, NEAfinal$classs_29923_7, mean, na.rm = TRUE)
```

```{r}
tapply(NEAfinal$int_leid_plot, NEAfinal$classs_29923_7, mean, na.rm = TRUE)
```

```{r}
tapply(NEAfinal$gew_col_plot, NEAfinal$classs_29923_7, mean, na.rm = TRUE)
```

```{r}
tapply(NEAfinal$gew_leid_plot, NEAfinal$classs_29923_7, mean, na.rm = TRUE)
```

```{r}
tapply(NEAfinal$seks_col_plot, NEAfinal$classs_29923_7, mean, na.rm = TRUE)
```

```{r}
tapply(NEAfinal$seks_leid_plot, NEAfinal$classs_29923_7, mean, na.rm = TRUE)
```

```{r}
tapply(NEAfinal$conflict_col_plot, NEAfinal$classs_29923_7, mean, na.rm = TRUE)
```

```{r}
tapply(NEAfinal$conflict_leid_plot, NEAfinal$classs_29923_7, mean, na.rm = TRUE)
```

```{r}
tapply(NEAfinal$conflict_werk_plot, NEAfinal$classs_29923_7, mean, na.rm = TRUE)
```

```{r}
tapply(NEAfinal$steunleid_plot, NEAfinal$classs_29923_7, mean, na.rm = TRUE)
```

```{r}
tapply(NEAfinal$steuncol_plot, NEAfinal$classs_29923_7, mean, na.rm = TRUE)
```

```{r}
tapply(NEAfinal$psyveil_plot, NEAfinal$classs_29923_7, mean, na.rm = TRUE)
```

Class 8

```{r}
tapply(NEAfinal$pesten_col_plot, NEAfinal$classs_29923_8, mean, na.rm = TRUE)
```

```{r}
tapply(NEAfinal$pesten_leid_plot, NEAfinal$classs_29923_8, mean, na.rm = TRUE)
```

```{r}
tapply(NEAfinal$int_col_plot, NEAfinal$classs_29923_8, mean, na.rm = TRUE)
```

```{r}
tapply(NEAfinal$int_leid_plot, NEAfinal$classs_29923_8, mean, na.rm = TRUE)
```

```{r}
tapply(NEAfinal$gew_col_plot, NEAfinal$classs_29923_8, mean, na.rm = TRUE)
```

```{r}
tapply(NEAfinal$gew_leid_plot, NEAfinal$classs_29923_8, mean, na.rm = TRUE)
```

```{r}
tapply(NEAfinal$seks_col_plot, NEAfinal$classs_29923_8, mean, na.rm = TRUE)
```

```{r}
tapply(NEAfinal$seks_leid_plot, NEAfinal$classs_29923_8, mean, na.rm = TRUE)
```

```{r}
tapply(NEAfinal$conflict_col_plot, NEAfinal$classs_29923_8, mean, na.rm = TRUE)
```

```{r}
tapply(NEAfinal$conflict_leid_plot, NEAfinal$classs_29923_8, mean, na.rm = TRUE)
```

```{r}
tapply(NEAfinal$conflict_werk_plot, NEAfinal$classs_29923_8, mean, na.rm = TRUE)
```

```{r}
tapply(NEAfinal$steunleid_plot, NEAfinal$classs_29923_8, mean, na.rm = TRUE)
```

```{r}
tapply(NEAfinal$steuncol_plot, NEAfinal$classs_29923_8, mean, na.rm = TRUE)
```

```{r}
tapply(NEAfinal$psyveil_plot, NEAfinal$classs_29923_8, mean, na.rm = TRUE)
```




```{r}
tapply(NEAfinal$int_leid_plot, NEAfinal$classs_29923_9, mean, na.rm = TRUE)
```

```{r}
tapply(NEAfinal$gew_col_plot, NEAfinal$classs_29923_9, mean, na.rm = TRUE)
```

```{r}
tapply(NEAfinal$gew_leid_plot, NEAfinal$classs_29923_9, mean, na.rm = TRUE)
```

```{r}
tapply(NEAfinal$seks_col_plot, NEAfinal$classs_29923_9, mean, na.rm = TRUE)
```

```{r}
tapply(NEAfinal$seks_leid_plot, NEAfinal$classs_29923_9, mean, na.rm = TRUE)
```

```{r}
tapply(NEAfinal$conflict_col_plot, NEAfinal$classs_29923_9, mean, na.rm = TRUE)
```

```{r}
tapply(NEAfinal$conflict_leid_plot, NEAfinal$classs_29923_9, mean, na.rm = TRUE)
```

```{r}
tapply(NEAfinal$conflict_werk_plot, NEAfinal$classs_29923_9, mean, na.rm = TRUE)
```

```{r}
tapply(NEAfinal$steunleid_plot, NEAfinal$classs_29923_9, mean, na.rm = TRUE)
```

```{r}
tapply(NEAfinal$steuncol_plot, NEAfinal$classs_29923_9, mean, na.rm = TRUE)
```

```{r}
tapply(NEAfinal$psyveil_plot, NEAfinal$classs_29923_9, mean, na.rm = TRUE)
```

```{r}
table(NEAfinal$classs_29923_2, NEAfinal$classs_29923_3)
```

```{r}
table(NEAfinal$classs_29923_3, NEAfinal$classs_29923_4)
```

```{r}
table(NEAfinal$classs_29923_4, NEAfinal$classs_29923_5)
```

```{r}
table(NEAfinal$classs_29923_5, NEAfinal$classs_29923_6)
```

```{r}
table(NEAfinal$classs_29923_6, NEAfinal$classs_29923_7)
```

```{r}
table(NEAfinal$classs_29923_7, NEAfinal$classs_29923_8)
```

```{r}
table(NEAfinal$classs_29923_8, NEAfinal$classs_29923_9)
```

```{r}
table(NEAfinal$classs_29923_9, NEAfinal$classs_29923_10)
```




























LCA: schaal3 29923 -> with steun with 4 categories and psyveil with 5.



```{r}
NEAfinal$steunleid_scale <- rowMeans(NEAfinal[c("steunleid_aandacht", "steunleid_welzijn")], na.rm = TRUE)
summarytools::freq(NEAfinal$steunleid_scale)
summarytools::freq(NEAfinal$afl_socs)

NEAfinal <- NEAfinal %>%
  mutate(steunleid_RR = case_when(
    steunleid_scale %in% c(1) ~ 1,
    steunleid_scale %in% c(1.5, 2) ~ 2,
    steunleid_scale %in% c(2.5, 3) ~ 3,
    steunleid_scale %in% c(3.5, 4) ~ 4,
    TRUE ~ NA_real_
  ))

summarytools::freq(NEAfinal$steunleid_RR)

NEAfinal <- NEAfinal %>%
  mutate(steunleid_plot3 = (steunleid_RR - 1) / 3)

summarytools::freq(NEAfinal$steunleid_plot3)

```

```{r}
NEAfinal$steuncol_scale <- rowMeans(NEAfinal[c("steuncol_belang", "steuncol_vriendelijk")], na.rm = TRUE)
summarytools::freq(NEAfinal$steuncol_scale)
summarytools::freq(NEAfinal$afl_so_2)

NEAfinal <- NEAfinal %>%
  mutate(steuncol_RR = case_when(
    steuncol_scale %in% c(1) ~ 1,
    steuncol_scale %in% c(1.5, 2) ~ 2,
    steuncol_scale %in% c(2.5, 3) ~ 3,
    steuncol_scale %in% c(3.5, 4) ~ 4,
    TRUE ~ NA_real_
  ))

summarytools::freq(NEAfinal$steuncol_RR)

NEAfinal <- NEAfinal %>%
  mutate(steuncol_plot3 = (steuncol_RR - 1) / 3)

summarytools::freq(NEAfinal$steuncol_plot3)
```

```{r}
NEAfinal$psyveil_scale <- rowMeans(NEAfinal[c("psyveil_last", "psyveil_hulp", "psyveil_fout")], na.rm = TRUE)

summarytools::freq(NEAfinal$psyveil_scale)

NEAfinal$psyveil_R <- as.numeric(factor(NEAfinal$psyveil_scale))

summarytools::freq(NEAfinal$psyveil_R)

NEAfinal$psyveil_R[NEAfinal$psyveil_R == "18"] <- NA


summarytools::freq(NEAfinal$psyveil_scale)
summarytools::freq(NEAfinal$psyveil_R)

NEAfinal <- NEAfinal %>%
  mutate(psyveil_RR = case_when(
    psyveil_R %in% c(1, 2) ~ 1,
    psyveil_R %in% c(3, 4, 5, 6) ~ 2,
    psyveil_R %in% c(7, 8, 9, 10) ~ 3,
    psyveil_R %in% c(11, 12, 13, 14) ~ 4,
    psyveil_R %in% c(15, 16, 17) ~ 5,
    TRUE ~ NA_real_
  ))
summarytools::freq(NEAfinal$psyveil_scale)
summarytools::freq(NEAfinal$psyveil_RR)

NEAfinal <- NEAfinal %>%
  mutate(psyveil_plot3 = (psyveil_RR - 1) / 4)

summarytools::freq(NEAfinal$psyveil_plot3)

```


```{r, echo=FALSE, include=TRUE, results='hide', warning=FALSE, message=FALSE}
attach(NEAfinal)
```


```{r, echo=FALSE, include=TRUE, results='hide', warning=FALSE, message=FALSE}
NEAfinal$classs3_29923_2 <- model2s3_29923$predclass
table(NEAfinal$classs3_29923_2)
```
```{r echo=FALSE, message=FALSE, warning=FALSE, include=TRUE, results='hide'}
NEAfinal$classs3_29923_3 <- model3s3_29923$predclass
table(NEAfinal$classs3_29923_3)
```
```{r, echo=FALSE, include=TRUE, results='hide', warning=FALSE, message=FALSE}
NEAfinal$classs3_29923_4 <- model4s3_29923$predclass
table(NEAfinal$classs3_29923_4)
```
```{r, echo=FALSE, include=TRUE, results='hide', warning=FALSE, message=FALSE}
NEAfinal$classs3_29923_5 <- model5s3_29923$predclass
table(NEAfinal$classs3_29923_5)
```
```{r, echo=FALSE, include=TRUE, results='hide', warning=FALSE, message=FALSE}
NEAfinal$classs3_29923_6 <- model6s3_29923$predclass
table(NEAfinal$classs3_29923_6)
```

```{r, echo=FALSE, include=TRUE, results='hide', warning=FALSE, message=FALSE}
NEAfinal$classs3_29923_7 <- model7s3_29923$predclass
table(NEAfinal$classs3_29923_7)
```

```{r, echo=FALSE, include=TRUE, results='hide', warning=FALSE, message=FALSE}
NEAfinal$classs3_29923_8 <- model8s3_29923$predclass
table(NEAfinal$classs3_29923_8)
```

```{r, echo=FALSE, include=TRUE, results='hide', warning=FALSE, message=FALSE}
NEAfinal$classs3_29923_9 <- model9s3_29923$predclass
table(NEAfinal$classs3_29923_9)
```

```{r, echo=FALSE, include=TRUE, results='hide', warning=FALSE, message=FALSE}
NEAfinal$classs3_29923_10 <- model10s3_29923$predclass
table(NEAfinal$classs3_29923_10)
```


```{r}
tapply(NEAfinal$pesten_col_plot, NEAfinal$classs3_29923_2, mean, na.rm = TRUE)
```

```{r}
tapply(NEAfinal$pesten_leid_plot, NEAfinal$classs3_29923_2, mean, na.rm = TRUE)
```

```{r}
tapply(NEAfinal$int_col_plot, NEAfinal$classs3_29923_2, mean, na.rm = TRUE)
```

```{r}
tapply(NEAfinal$int_leid_plot, NEAfinal$classs3_29923_2, mean, na.rm = TRUE)
```

```{r}
tapply(NEAfinal$gew_col_plot, NEAfinal$classs3_29923_2, mean, na.rm = TRUE)
```

```{r}
tapply(NEAfinal$gew_leid_plot, NEAfinal$classs3_29923_2, mean, na.rm = TRUE)
```

```{r}
tapply(NEAfinal$seks_col_plot, NEAfinal$classs3_29923_2, mean, na.rm = TRUE)
```

```{r}
tapply(NEAfinal$seks_leid_plot, NEAfinal$classs3_29923_2, mean, na.rm = TRUE)
```

```{r}
tapply(NEAfinal$conflict_col_plot, NEAfinal$classs3_29923_2, mean, na.rm = TRUE)
```

```{r}
tapply(NEAfinal$conflict_leid_plot, NEAfinal$classs3_29923_2, mean, na.rm = TRUE)
```

```{r}
tapply(NEAfinal$conflict_werk_plot, NEAfinal$classs3_29923_2, mean, na.rm = TRUE)
```

```{r}
tapply(NEAfinal$steunleid_plot3, NEAfinal$classs3_29923_2, mean, na.rm = TRUE)
```

```{r}
tapply(NEAfinal$steuncol_plot3, NEAfinal$classs3_29923_2, mean, na.rm = TRUE)
```

```{r}
tapply(NEAfinal$psyveil_plot3, NEAfinal$classs3_29923_2, mean, na.rm = TRUE)
```


Class 3

```{r}
tapply(NEAfinal$pesten_col_plot, NEAfinal$classs3_29923_3, mean, na.rm = TRUE)
```

```{r}
tapply(NEAfinal$pesten_leid_plot, NEAfinal$classs3_29923_3, mean, na.rm = TRUE)
```

```{r}
tapply(NEAfinal$int_col_plot, NEAfinal$classs3_29923_3, mean, na.rm = TRUE)
```

```{r}
tapply(NEAfinal$int_leid_plot, NEAfinal$classs3_29923_3, mean, na.rm = TRUE)
```

```{r}
tapply(NEAfinal$gew_col_plot, NEAfinal$classs3_29923_3, mean, na.rm = TRUE)
```

```{r}
tapply(NEAfinal$gew_leid_plot, NEAfinal$classs3_29923_3, mean, na.rm = TRUE)
```

```{r}
tapply(NEAfinal$seks_col_plot, NEAfinal$classs3_29923_3, mean, na.rm = TRUE)
```

```{r}
tapply(NEAfinal$seks_leid_plot, NEAfinal$classs3_29923_3, mean, na.rm = TRUE)
```

```{r}
tapply(NEAfinal$conflict_col_plot, NEAfinal$classs3_29923_3, mean, na.rm = TRUE)
```

```{r}
tapply(NEAfinal$conflict_leid_plot, NEAfinal$classs3_29923_3, mean, na.rm = TRUE)
```

```{r}
tapply(NEAfinal$conflict_werk_plot, NEAfinal$classs3_29923_3, mean, na.rm = TRUE)
```

```{r}
tapply(NEAfinal$steunleid_plot3, NEAfinal$classs3_29923_3, mean, na.rm = TRUE)
```

```{r}
tapply(NEAfinal$steuncol_plot3, NEAfinal$classs3_29923_3, mean, na.rm = TRUE)
```

```{r}
tapply(NEAfinal$psyveil_plot3, NEAfinal$classs3_29923_3, mean, na.rm = TRUE)
```

Class 4

```{r}
tapply(NEAfinal$pesten_col_plot, NEAfinal$classs3_29923_4, mean, na.rm = TRUE)
```

```{r}
tapply(NEAfinal$pesten_leid_plot, NEAfinal$classs3_29923_4, mean, na.rm = TRUE)
```

```{r}
tapply(NEAfinal$int_col_plot, NEAfinal$classs3_29923_4, mean, na.rm = TRUE)
```

```{r}
tapply(NEAfinal$int_leid_plot, NEAfinal$classs3_29923_4, mean, na.rm = TRUE)
```

```{r}
tapply(NEAfinal$gew_col_plot, NEAfinal$classs3_29923_4, mean, na.rm = TRUE)
```

```{r}
tapply(NEAfinal$gew_leid_plot, NEAfinal$classs3_29923_4, mean, na.rm = TRUE)
```

```{r}
tapply(NEAfinal$seks_col_plot, NEAfinal$classs3_29923_4, mean, na.rm = TRUE)
```

```{r}
tapply(NEAfinal$seks_leid_plot, NEAfinal$classs3_29923_4, mean, na.rm = TRUE)
```

```{r}
tapply(NEAfinal$conflict_col_plot, NEAfinal$classs3_29923_4, mean, na.rm = TRUE)
```

```{r}
tapply(NEAfinal$conflict_leid_plot, NEAfinal$classs3_29923_4, mean, na.rm = TRUE)
```

```{r}
tapply(NEAfinal$conflict_werk_plot, NEAfinal$classs3_29923_4, mean, na.rm = TRUE)
```

```{r}
tapply(NEAfinal$steunleid_plot3, NEAfinal$classs3_29923_4, mean, na.rm = TRUE)
```

```{r}
tapply(NEAfinal$steuncol_plot3, NEAfinal$classs3_29923_4, mean, na.rm = TRUE)
```

```{r}
tapply(NEAfinal$psyveil_plot3, NEAfinal$classs3_29923_4, mean, na.rm = TRUE)
```

Class 5

```{r}
tapply(NEAfinal$pesten_col_plot, NEAfinal$classs3_29923_5, mean, na.rm = TRUE)
```

```{r}
tapply(NEAfinal$pesten_leid_plot, NEAfinal$classs3_29923_5, mean, na.rm = TRUE)
```

```{r}
tapply(NEAfinal$int_col_plot, NEAfinal$classs3_29923_5, mean, na.rm = TRUE)
```

```{r}
tapply(NEAfinal$int_leid_plot, NEAfinal$classs3_29923_5, mean, na.rm = TRUE)
```

```{r}
tapply(NEAfinal$gew_col_plot, NEAfinal$classs3_29923_5, mean, na.rm = TRUE)
```

```{r}
tapply(NEAfinal$gew_leid_plot, NEAfinal$classs3_29923_5, mean, na.rm = TRUE)
```

```{r}
tapply(NEAfinal$seks_col_plot, NEAfinal$classs3_29923_5, mean, na.rm = TRUE)
```

```{r}
tapply(NEAfinal$seks_leid_plot, NEAfinal$classs3_29923_5, mean, na.rm = TRUE)
```

```{r}
tapply(NEAfinal$conflict_col_plot, NEAfinal$classs3_29923_5, mean, na.rm = TRUE)
```

```{r}
tapply(NEAfinal$conflict_leid_plot, NEAfinal$classs3_29923_5, mean, na.rm = TRUE)
```

```{r}
tapply(NEAfinal$conflict_werk_plot, NEAfinal$classs3_29923_5, mean, na.rm = TRUE)
```

```{r}
tapply(NEAfinal$steunleid_plot3, NEAfinal$classs3_29923_5, mean, na.rm = TRUE)
```

```{r}
tapply(NEAfinal$steuncol_plot3, NEAfinal$classs3_29923_5, mean, na.rm = TRUE)
```

```{r}
tapply(NEAfinal$psyveil_plot3, NEAfinal$classs3_29923_5, mean, na.rm = TRUE)
```

Class 6

```{r}
tapply(NEAfinal$pesten_col_plot, NEAfinal$classs3_29923_6, mean, na.rm = TRUE)
```

```{r}
tapply(NEAfinal$pesten_leid_plot, NEAfinal$classs3_29923_6, mean, na.rm = TRUE)
```

```{r}
tapply(NEAfinal$int_col_plot, NEAfinal$classs3_29923_6, mean, na.rm = TRUE)
```

```{r}
tapply(NEAfinal$int_leid_plot, NEAfinal$classs3_29923_6, mean, na.rm = TRUE)
```

```{r}
tapply(NEAfinal$gew_col_plot, NEAfinal$classs3_29923_6, mean, na.rm = TRUE)
```

```{r}
tapply(NEAfinal$gew_leid_plot, NEAfinal$classs3_29923_6, mean, na.rm = TRUE)
```

```{r}
tapply(NEAfinal$seks_col_plot, NEAfinal$classs3_29923_6, mean, na.rm = TRUE)
```

```{r}
tapply(NEAfinal$seks_leid_plot, NEAfinal$classs3_29923_6, mean, na.rm = TRUE)
```

```{r}
tapply(NEAfinal$conflict_col_plot, NEAfinal$classs3_29923_6, mean, na.rm = TRUE)
```

```{r}
tapply(NEAfinal$conflict_leid_plot, NEAfinal$classs3_29923_6, mean, na.rm = TRUE)
```

```{r}
tapply(NEAfinal$conflict_werk_plot, NEAfinal$classs3_29923_6, mean, na.rm = TRUE)
```

```{r}
tapply(NEAfinal$steunleid_plot3, NEAfinal$classs3_29923_6, mean, na.rm = TRUE)
```

```{r}
tapply(NEAfinal$steuncol_plot3, NEAfinal$classs3_29923_6, mean, na.rm = TRUE)
```

```{r}
tapply(NEAfinal$psyveil_plot3, NEAfinal$classs3_29923_6, mean, na.rm = TRUE)
```

Class 7

```{r}
tapply(NEAfinal$pesten_col_plot, NEAfinal$classs3_29923_7, mean, na.rm = TRUE)
```

```{r}
tapply(NEAfinal$pesten_leid_plot, NEAfinal$classs3_29923_7, mean, na.rm = TRUE)
```

```{r}
tapply(NEAfinal$int_col_plot, NEAfinal$classs3_29923_7, mean, na.rm = TRUE)
```

```{r}
tapply(NEAfinal$int_leid_plot, NEAfinal$classs3_29923_7, mean, na.rm = TRUE)
```

```{r}
tapply(NEAfinal$gew_col_plot, NEAfinal$classs3_29923_7, mean, na.rm = TRUE)
```

```{r}
tapply(NEAfinal$gew_leid_plot, NEAfinal$classs3_29923_7, mean, na.rm = TRUE)
```

```{r}
tapply(NEAfinal$seks_col_plot, NEAfinal$classs3_29923_7, mean, na.rm = TRUE)
```

```{r}
tapply(NEAfinal$seks_leid_plot, NEAfinal$classs3_29923_7, mean, na.rm = TRUE)
```

```{r}
tapply(NEAfinal$conflict_col_plot, NEAfinal$classs3_29923_7, mean, na.rm = TRUE)
```

```{r}
tapply(NEAfinal$conflict_leid_plot, NEAfinal$classs3_29923_7, mean, na.rm = TRUE)
```

```{r}
tapply(NEAfinal$conflict_werk_plot, NEAfinal$classs3_29923_7, mean, na.rm = TRUE)
```

```{r}
tapply(NEAfinal$steunleid_plot3, NEAfinal$classs3_29923_7, mean, na.rm = TRUE)
```

```{r}
tapply(NEAfinal$steuncol_plot3, NEAfinal$classs3_29923_7, mean, na.rm = TRUE)
```

```{r}
tapply(NEAfinal$psyveil_plot3, NEAfinal$classs3_29923_7, mean, na.rm = TRUE)
```

Class 8

```{r}
tapply(NEAfinal$pesten_col_plot, NEAfinal$classs3_29923_8, mean, na.rm = TRUE)
```

```{r}
tapply(NEAfinal$pesten_leid_plot, NEAfinal$classs3_29923_8, mean, na.rm = TRUE)
```

```{r}
tapply(NEAfinal$int_col_plot, NEAfinal$classs3_29923_8, mean, na.rm = TRUE)
```

```{r}
tapply(NEAfinal$int_leid_plot, NEAfinal$classs3_29923_8, mean, na.rm = TRUE)
```

```{r}
tapply(NEAfinal$gew_col_plot, NEAfinal$classs3_29923_8, mean, na.rm = TRUE)
```

```{r}
tapply(NEAfinal$gew_leid_plot, NEAfinal$classs3_29923_8, mean, na.rm = TRUE)
```

```{r}
tapply(NEAfinal$seks_col_plot, NEAfinal$classs3_29923_8, mean, na.rm = TRUE)
```

```{r}
tapply(NEAfinal$seks_leid_plot, NEAfinal$classs3_29923_8, mean, na.rm = TRUE)
```

```{r}
tapply(NEAfinal$conflict_col_plot, NEAfinal$classs3_29923_8, mean, na.rm = TRUE)
```

```{r}
tapply(NEAfinal$conflict_leid_plot, NEAfinal$classs3_29923_8, mean, na.rm = TRUE)
```

```{r}
tapply(NEAfinal$conflict_werk_plot, NEAfinal$classs3_29923_8, mean, na.rm = TRUE)
```

```{r}
tapply(NEAfinal$steunleid_plot3, NEAfinal$classs3_29923_8, mean, na.rm = TRUE)
```

```{r}
tapply(NEAfinal$steuncol_plot3, NEAfinal$classs3_29923_8, mean, na.rm = TRUE)
```

```{r}
tapply(NEAfinal$psyveil_plot3, NEAfinal$classs3_29923_8, mean, na.rm = TRUE)
```

Class 9

```{r}
tapply(NEAfinal$pesten_col_plot, NEAfinal$classs3_29923_9, mean, na.rm = TRUE)
```

```{r}
tapply(NEAfinal$pesten_leid_plot, NEAfinal$classs3_29923_9, mean, na.rm = TRUE)
```

```{r}
tapply(NEAfinal$int_col_plot, NEAfinal$classs3_29923_9, mean, na.rm = TRUE)
```

```{r}
tapply(NEAfinal$int_leid_plot, NEAfinal$classs3_29923_9, mean, na.rm = TRUE)
```

```{r}
tapply(NEAfinal$gew_col_plot, NEAfinal$classs3_29923_9, mean, na.rm = TRUE)
```

```{r}
tapply(NEAfinal$gew_leid_plot, NEAfinal$classs3_29923_9, mean, na.rm = TRUE)
```

```{r}
tapply(NEAfinal$seks_col_plot, NEAfinal$classs3_29923_9, mean, na.rm = TRUE)
```

```{r}
tapply(NEAfinal$seks_leid_plot, NEAfinal$classs3_29923_9, mean, na.rm = TRUE)
```

```{r}
tapply(NEAfinal$conflict_col_plot, NEAfinal$classs3_29923_9, mean, na.rm = TRUE)
```

```{r}
tapply(NEAfinal$conflict_leid_plot, NEAfinal$classs3_29923_9, mean, na.rm = TRUE)
```

```{r}
tapply(NEAfinal$conflict_werk_plot, NEAfinal$classs3_29923_9, mean, na.rm = TRUE)
```

```{r}
tapply(NEAfinal$steunleid_plot3, NEAfinal$classs3_29923_9, mean, na.rm = TRUE)
```

```{r}
tapply(NEAfinal$steuncol_plot3, NEAfinal$classs3_29923_9, mean, na.rm = TRUE)
```

```{r}
tapply(NEAfinal$psyveil_plot3, NEAfinal$classs3_29923_9, mean, na.rm = TRUE)
```

Class 10

```{r}
tapply(NEAfinal$pesten_col_plot, NEAfinal$classs3_29923_10, mean, na.rm = TRUE)
```

```{r}
tapply(NEAfinal$pesten_leid_plot, NEAfinal$classs3_29923_10, mean, na.rm = TRUE)
```

```{r}
tapply(NEAfinal$int_col_plot, NEAfinal$classs3_29923_10, mean, na.rm = TRUE)
```

```{r}
tapply(NEAfinal$int_leid_plot, NEAfinal$classs3_29923_10, mean, na.rm = TRUE)
```

```{r}
tapply(NEAfinal$gew_col_plot, NEAfinal$classs3_29923_10, mean, na.rm = TRUE)
```

```{r}
tapply(NEAfinal$gew_leid_plot, NEAfinal$classs3_29923_10, mean, na.rm = TRUE)
```

```{r}
tapply(NEAfinal$seks_col_plot, NEAfinal$classs3_29923_10, mean, na.rm = TRUE)
```

```{r}
tapply(NEAfinal$seks_leid_plot, NEAfinal$classs3_29923_10, mean, na.rm = TRUE)
```

```{r}
tapply(NEAfinal$conflict_col_plot, NEAfinal$classs3_29923_10, mean, na.rm = TRUE)
```

```{r}
tapply(NEAfinal$conflict_leid_plot, NEAfinal$classs3_29923_10, mean, na.rm = TRUE)
```

```{r}
tapply(NEAfinal$conflict_werk_plot, NEAfinal$classs3_29923_10, mean, na.rm = TRUE)
```

```{r}
tapply(NEAfinal$steunleid_plot3, NEAfinal$classs3_29923_10, mean, na.rm = TRUE)
```

```{r}
tapply(NEAfinal$steuncol_plot3, NEAfinal$classs3_29923_10, mean, na.rm = TRUE)
```

```{r}
tapply(NEAfinal$psyveil_plot3, NEAfinal$classs3_29923_10, mean, na.rm = TRUE)
```


Schaal 3 29923 zonder conflict employer


```{r}
NEAfinal$steunleid_scale <- rowMeans(NEAfinal[c("steunleid_aandacht", "steunleid_welzijn")], na.rm = TRUE)
summarytools::freq(NEAfinal$steunleid_scale)
summarytools::freq(NEAfinal$afl_socs)

NEAfinal <- NEAfinal %>%
  mutate(steunleid_RR = case_when(
    steunleid_scale %in% c(1) ~ 1,
    steunleid_scale %in% c(1.5, 2) ~ 2,
    steunleid_scale %in% c(2.5, 3) ~ 3,
    steunleid_scale %in% c(3.5, 4) ~ 4,
    TRUE ~ NA_real_
  ))

summarytools::freq(NEAfinal$steunleid_RR)

NEAfinal <- NEAfinal %>%
  mutate(steunleid_plot3 = (steunleid_RR - 1) / 3)

summarytools::freq(NEAfinal$steunleid_plot3)

```

```{r}
NEAfinal$steuncol_scale <- rowMeans(NEAfinal[c("steuncol_belang", "steuncol_vriendelijk")], na.rm = TRUE)
summarytools::freq(NEAfinal$steuncol_scale)
summarytools::freq(NEAfinal$afl_so_2)

NEAfinal <- NEAfinal %>%
  mutate(steuncol_RR = case_when(
    steuncol_scale %in% c(1) ~ 1,
    steuncol_scale %in% c(1.5, 2) ~ 2,
    steuncol_scale %in% c(2.5, 3) ~ 3,
    steuncol_scale %in% c(3.5, 4) ~ 4,
    TRUE ~ NA_real_
  ))

summarytools::freq(NEAfinal$steuncol_RR)

NEAfinal <- NEAfinal %>%
  mutate(steuncol_plot3 = (steuncol_RR - 1) / 3)

summarytools::freq(NEAfinal$steuncol_plot3)
```

```{r}
NEAfinal$psyveil_scale <- rowMeans(NEAfinal[c("psyveil_last", "psyveil_hulp", "psyveil_fout")], na.rm = TRUE)

summarytools::freq(NEAfinal$psyveil_scale)

NEAfinal$psyveil_R <- as.numeric(factor(NEAfinal$psyveil_scale))

summarytools::freq(NEAfinal$psyveil_R)

NEAfinal$psyveil_R[NEAfinal$psyveil_R == "18"] <- NA


summarytools::freq(NEAfinal$psyveil_scale)
summarytools::freq(NEAfinal$psyveil_R)

NEAfinal <- NEAfinal %>%
  mutate(psyveil_RR = case_when(
    psyveil_R %in% c(1, 2) ~ 1,
    psyveil_R %in% c(3, 4, 5, 6) ~ 2,
    psyveil_R %in% c(7, 8, 9, 10) ~ 3,
    psyveil_R %in% c(11, 12, 13, 14) ~ 4,
    psyveil_R %in% c(15, 16, 17) ~ 5,
    TRUE ~ NA_real_
  ))
summarytools::freq(NEAfinal$psyveil_scale)
summarytools::freq(NEAfinal$psyveil_RR)

NEAfinal <- NEAfinal %>%
  mutate(psyveil_plot3 = (psyveil_RR - 1) / 4)

summarytools::freq(NEAfinal$psyveil_plot3)

```


```{r, echo=FALSE, include=TRUE, results='hide', warning=FALSE, message=FALSE}
attach(NEAfinal)
```


```{r, echo=FALSE, include=TRUE, results='hide', warning=FALSE, message=FALSE}
NEAfinal$class_emp_2 <- model2_emp$predclass
table(NEAfinal$class_emp_2)
```
```{r echo=FALSE, message=FALSE, warning=FALSE, include=TRUE, results='hide'}
NEAfinal$class_emp_3 <- model3_emp$predclass
table(NEAfinal$class_emp_3)
```
```{r, echo=FALSE, include=TRUE, results='hide', warning=FALSE, message=FALSE}
NEAfinal$class_emp_4 <- model4_emp$predclass
table(NEAfinal$class_emp_4)
```
```{r, echo=FALSE, include=TRUE, results='hide', warning=FALSE, message=FALSE}
NEAfinal$class_emp_5 <- model5_emp$predclass
table(NEAfinal$class_emp_5)
```
```{r, echo=FALSE, include=TRUE, results='hide', warning=FALSE, message=FALSE}
NEAfinal$class_emp_6 <- model6_emp$predclass
table(NEAfinal$class_emp_6)
```

```{r, echo=FALSE, include=TRUE, results='hide', warning=FALSE, message=FALSE}
NEAfinal$class_emp_7 <- model7_emp$predclass
table(NEAfinal$class_emp_7)
```

```{r, echo=FALSE, include=TRUE, results='hide', warning=FALSE, message=FALSE}
NEAfinal$class_emp_8 <- model8_emp$predclass
table(NEAfinal$class_emp_8)
```

```{r, echo=FALSE, include=TRUE, results='hide', warning=FALSE, message=FALSE}
NEAfinal$class_emp_9 <- model9_emp$predclass
table(NEAfinal$class_emp_9)
```

```{r, echo=FALSE, include=TRUE, results='hide', warning=FALSE, message=FALSE}
NEAfinal$class_emp_10 <- model10_emp$predclass
table(NEAfinal$class_emp_10)
```


```{r}
tapply(NEAfinal$pesten_col_plot, NEAfinal$class_emp_2, mean, na.rm = TRUE)
```

```{r}
tapply(NEAfinal$pesten_leid_plot, NEAfinal$class_emp_2, mean, na.rm = TRUE)
```

```{r}
tapply(NEAfinal$int_col_plot, NEAfinal$class_emp_2, mean, na.rm = TRUE)
```

```{r}
tapply(NEAfinal$int_leid_plot, NEAfinal$class_emp_2, mean, na.rm = TRUE)
```

```{r}
tapply(NEAfinal$gew_col_plot, NEAfinal$class_emp_2, mean, na.rm = TRUE)
```

```{r}
tapply(NEAfinal$gew_leid_plot, NEAfinal$class_emp_2, mean, na.rm = TRUE)
```

```{r}
tapply(NEAfinal$seks_col_plot, NEAfinal$class_emp_2, mean, na.rm = TRUE)
```

```{r}
tapply(NEAfinal$seks_leid_plot, NEAfinal$class_emp_2, mean, na.rm = TRUE)
```

```{r}
tapply(NEAfinal$conflict_col_plot, NEAfinal$class_emp_2, mean, na.rm = TRUE)
```

```{r}
tapply(NEAfinal$conflict_leid_plot, NEAfinal$class_emp_2, mean, na.rm = TRUE)
```

```{r}
tapply(NEAfinal$steunleid_plot3, NEAfinal$class_emp_2, mean, na.rm = TRUE)
```

```{r}
tapply(NEAfinal$steuncol_plot3, NEAfinal$class_emp_2, mean, na.rm = TRUE)
```

```{r}
tapply(NEAfinal$psyveil_plot3, NEAfinal$class_emp_2, mean, na.rm = TRUE)
```


Class 3

```{r}
tapply(NEAfinal$pesten_col_plot, NEAfinal$class_emp_3, mean, na.rm = TRUE)
```

```{r}
tapply(NEAfinal$pesten_leid_plot, NEAfinal$class_emp_3, mean, na.rm = TRUE)
```

```{r}
tapply(NEAfinal$int_col_plot, NEAfinal$class_emp_3, mean, na.rm = TRUE)
```

```{r}
tapply(NEAfinal$int_leid_plot, NEAfinal$class_emp_3, mean, na.rm = TRUE)
```

```{r}
tapply(NEAfinal$gew_col_plot, NEAfinal$class_emp_3, mean, na.rm = TRUE)
```

```{r}
tapply(NEAfinal$gew_leid_plot, NEAfinal$class_emp_3, mean, na.rm = TRUE)
```

```{r}
tapply(NEAfinal$seks_col_plot, NEAfinal$class_emp_3, mean, na.rm = TRUE)
```

```{r}
tapply(NEAfinal$seks_leid_plot, NEAfinal$class_emp_3, mean, na.rm = TRUE)
```

```{r}
tapply(NEAfinal$conflict_col_plot, NEAfinal$class_emp_3, mean, na.rm = TRUE)
```

```{r}
tapply(NEAfinal$conflict_leid_plot, NEAfinal$class_emp_3, mean, na.rm = TRUE)
```

```{r}
tapply(NEAfinal$steunleid_plot3, NEAfinal$class_emp_3, mean, na.rm = TRUE)
```

```{r}
tapply(NEAfinal$steuncol_plot3, NEAfinal$class_emp_3, mean, na.rm = TRUE)
```

```{r}
tapply(NEAfinal$psyveil_plot3, NEAfinal$class_emp_3, mean, na.rm = TRUE)
```

Class 4

```{r}
tapply(NEAfinal$pesten_col_plot, NEAfinal$class_emp_4, mean, na.rm = TRUE)
```

```{r}
tapply(NEAfinal$pesten_leid_plot, NEAfinal$class_emp_4, mean, na.rm = TRUE)
```

```{r}
tapply(NEAfinal$int_col_plot, NEAfinal$class_emp_4, mean, na.rm = TRUE)
```

```{r}
tapply(NEAfinal$int_leid_plot, NEAfinal$class_emp_4, mean, na.rm = TRUE)
```

```{r}
tapply(NEAfinal$gew_col_plot, NEAfinal$class_emp_4, mean, na.rm = TRUE)
```

```{r}
tapply(NEAfinal$gew_leid_plot, NEAfinal$class_emp_4, mean, na.rm = TRUE)
```

```{r}
tapply(NEAfinal$seks_col_plot, NEAfinal$class_emp_4, mean, na.rm = TRUE)
```

```{r}
tapply(NEAfinal$seks_leid_plot, NEAfinal$class_emp_4, mean, na.rm = TRUE)
```

```{r}
tapply(NEAfinal$conflict_col_plot, NEAfinal$class_emp_4, mean, na.rm = TRUE)
```

```{r}
tapply(NEAfinal$conflict_leid_plot, NEAfinal$class_emp_4, mean, na.rm = TRUE)
```


```{r}
tapply(NEAfinal$steunleid_plot3, NEAfinal$class_emp_4, mean, na.rm = TRUE)
```

```{r}
tapply(NEAfinal$steuncol_plot3, NEAfinal$class_emp_4, mean, na.rm = TRUE)
```

```{r}
tapply(NEAfinal$psyveil_plot3, NEAfinal$class_emp_4, mean, na.rm = TRUE)
```

Class 5

```{r}
tapply(NEAfinal$pesten_col_plot, NEAfinal$class_emp_5, mean, na.rm = TRUE)
```

```{r}
tapply(NEAfinal$pesten_leid_plot, NEAfinal$class_emp_5, mean, na.rm = TRUE)
```

```{r}
tapply(NEAfinal$int_col_plot, NEAfinal$class_emp_5, mean, na.rm = TRUE)
```

```{r}
tapply(NEAfinal$int_leid_plot, NEAfinal$class_emp_5, mean, na.rm = TRUE)
```

```{r}
tapply(NEAfinal$gew_col_plot, NEAfinal$class_emp_5, mean, na.rm = TRUE)
```

```{r}
tapply(NEAfinal$gew_leid_plot, NEAfinal$class_emp_5, mean, na.rm = TRUE)
```

```{r}
tapply(NEAfinal$seks_col_plot, NEAfinal$class_emp_5, mean, na.rm = TRUE)
```

```{r}
tapply(NEAfinal$seks_leid_plot, NEAfinal$class_emp_5, mean, na.rm = TRUE)
```

```{r}
tapply(NEAfinal$conflict_col_plot, NEAfinal$class_emp_5, mean, na.rm = TRUE)
```

```{r}
tapply(NEAfinal$conflict_leid_plot, NEAfinal$class_emp_5, mean, na.rm = TRUE)
```

```{r}
tapply(NEAfinal$conflict_werk_plot, NEAfinal$class_emp_5, mean, na.rm = TRUE)
```

```{r}
tapply(NEAfinal$steunleid_plot3, NEAfinal$class_emp_5, mean, na.rm = TRUE)
```

```{r}
tapply(NEAfinal$steuncol_plot3, NEAfinal$class_emp_5, mean, na.rm = TRUE)
```

```{r}
tapply(NEAfinal$psyveil_plot3, NEAfinal$class_emp_5, mean, na.rm = TRUE)
```

Class 6

```{r}
tapply(NEAfinal$pesten_col_plot, NEAfinal$class_emp_6, mean, na.rm = TRUE)
```

```{r}
tapply(NEAfinal$pesten_leid_plot, NEAfinal$class_emp_6, mean, na.rm = TRUE)
```

```{r}
tapply(NEAfinal$int_col_plot, NEAfinal$class_emp_6, mean, na.rm = TRUE)
```

```{r}
tapply(NEAfinal$int_leid_plot, NEAfinal$class_emp_6, mean, na.rm = TRUE)
```

```{r}
tapply(NEAfinal$gew_col_plot, NEAfinal$class_emp_6, mean, na.rm = TRUE)
```

```{r}
tapply(NEAfinal$gew_leid_plot, NEAfinal$class_emp_6, mean, na.rm = TRUE)
```

```{r}
tapply(NEAfinal$seks_col_plot, NEAfinal$class_emp_6, mean, na.rm = TRUE)
```

```{r}
tapply(NEAfinal$seks_leid_plot, NEAfinal$class_emp_6, mean, na.rm = TRUE)
```

```{r}
tapply(NEAfinal$conflict_col_plot, NEAfinal$class_emp_6, mean, na.rm = TRUE)
```

```{r}
tapply(NEAfinal$conflict_leid_plot, NEAfinal$class_emp_6, mean, na.rm = TRUE)
```

```{r}
tapply(NEAfinal$conflict_werk_plot, NEAfinal$class_emp_6, mean, na.rm = TRUE)
```

```{r}
tapply(NEAfinal$steunleid_plot3, NEAfinal$class_emp_6, mean, na.rm = TRUE)
```

```{r}
tapply(NEAfinal$steuncol_plot3, NEAfinal$class_emp_6, mean, na.rm = TRUE)
```

```{r}
tapply(NEAfinal$psyveil_plot3, NEAfinal$class_emp_6, mean, na.rm = TRUE)
```

Class 7

```{r}
tapply(NEAfinal$pesten_col_plot, NEAfinal$class_emp_7, mean, na.rm = TRUE)
```

```{r}
tapply(NEAfinal$pesten_leid_plot, NEAfinal$class_emp_7, mean, na.rm = TRUE)
```

```{r}
tapply(NEAfinal$int_col_plot, NEAfinal$class_emp_7, mean, na.rm = TRUE)
```

```{r}
tapply(NEAfinal$int_leid_plot, NEAfinal$class_emp_7, mean, na.rm = TRUE)
```

```{r}
tapply(NEAfinal$gew_col_plot, NEAfinal$class_emp_7, mean, na.rm = TRUE)
```

```{r}
tapply(NEAfinal$gew_leid_plot, NEAfinal$class_emp_7, mean, na.rm = TRUE)
```

```{r}
tapply(NEAfinal$seks_col_plot, NEAfinal$class_emp_7, mean, na.rm = TRUE)
```

```{r}
tapply(NEAfinal$seks_leid_plot, NEAfinal$class_emp_7, mean, na.rm = TRUE)
```

```{r}
tapply(NEAfinal$conflict_col_plot, NEAfinal$class_emp_7, mean, na.rm = TRUE)
```

```{r}
tapply(NEAfinal$conflict_leid_plot, NEAfinal$class_emp_7, mean, na.rm = TRUE)
```

```{r}
tapply(NEAfinal$conflict_werk_plot, NEAfinal$class_emp_7, mean, na.rm = TRUE)
```

```{r}
tapply(NEAfinal$steunleid_plot3, NEAfinal$class_emp_7, mean, na.rm = TRUE)
```

```{r}
tapply(NEAfinal$steuncol_plot3, NEAfinal$class_emp_7, mean, na.rm = TRUE)
```

```{r}
tapply(NEAfinal$psyveil_plot3, NEAfinal$class_emp_7, mean, na.rm = TRUE)
```

Class 8

```{r}
tapply(NEAfinal$pesten_col_plot, NEAfinal$class_emp_8, mean, na.rm = TRUE)
```

```{r}
tapply(NEAfinal$pesten_leid_plot, NEAfinal$class_emp_8, mean, na.rm = TRUE)
```

```{r}
tapply(NEAfinal$int_col_plot, NEAfinal$class_emp_8, mean, na.rm = TRUE)
```

```{r}
tapply(NEAfinal$int_leid_plot, NEAfinal$class_emp_8, mean, na.rm = TRUE)
```

```{r}
tapply(NEAfinal$gew_col_plot, NEAfinal$class_emp_8, mean, na.rm = TRUE)
```

```{r}
tapply(NEAfinal$gew_leid_plot, NEAfinal$class_emp_8, mean, na.rm = TRUE)
```

```{r}
tapply(NEAfinal$seks_col_plot, NEAfinal$class_emp_8, mean, na.rm = TRUE)
```

```{r}
tapply(NEAfinal$seks_leid_plot, NEAfinal$class_emp_8, mean, na.rm = TRUE)
```

```{r}
tapply(NEAfinal$conflict_col_plot, NEAfinal$class_emp_8, mean, na.rm = TRUE)
```

```{r}
tapply(NEAfinal$conflict_leid_plot, NEAfinal$class_emp_8, mean, na.rm = TRUE)
```

```{r}
tapply(NEAfinal$conflict_werk_plot, NEAfinal$class_emp_8, mean, na.rm = TRUE)
```

```{r}
tapply(NEAfinal$steunleid_plot3, NEAfinal$class_emp_8, mean, na.rm = TRUE)
```

```{r}
tapply(NEAfinal$steuncol_plot3, NEAfinal$class_emp_8, mean, na.rm = TRUE)
```

```{r}
tapply(NEAfinal$psyveil_plot3, NEAfinal$class_emp_8, mean, na.rm = TRUE)
```

Class 9

```{r}
tapply(NEAfinal$pesten_col_plot, NEAfinal$class_emp_9, mean, na.rm = TRUE)
```

```{r}
tapply(NEAfinal$pesten_leid_plot, NEAfinal$class_emp_9, mean, na.rm = TRUE)
```

```{r}
tapply(NEAfinal$int_col_plot, NEAfinal$class_emp_9, mean, na.rm = TRUE)
```

```{r}
tapply(NEAfinal$int_leid_plot, NEAfinal$class_emp_9, mean, na.rm = TRUE)
```

```{r}
tapply(NEAfinal$gew_col_plot, NEAfinal$class_emp_9, mean, na.rm = TRUE)
```

```{r}
tapply(NEAfinal$gew_leid_plot, NEAfinal$class_emp_9, mean, na.rm = TRUE)
```

```{r}
tapply(NEAfinal$seks_col_plot, NEAfinal$class_emp_9, mean, na.rm = TRUE)
```

```{r}
tapply(NEAfinal$seks_leid_plot, NEAfinal$class_emp_9, mean, na.rm = TRUE)
```
```{r}
tapply(NEAfinal$conflict_col_plot, NEAfinal$class_emp_9, mean, na.rm = TRUE)
```

```{r}
tapply(NEAfinal$conflict_leid_plot, NEAfinal$class_emp_9, mean, na.rm = TRUE)
```
```{r}
tapply(NEAfinal$steunleid_plot3, NEAfinal$class_emp_9, mean, na.rm = TRUE)
```

```{r}
tapply(NEAfinal$steuncol_plot3, NEAfinal$class_emp_9, mean, na.rm = TRUE)
```

```{r}
tapply(NEAfinal$psyveil_plot3, NEAfinal$class_emp_9, mean, na.rm = TRUE)
```
Class 10

```{r}
tapply(NEAfinal$pesten_col_plot, NEAfinal$class_emp_10, mean, na.rm = TRUE)
```

```{r}
tapply(NEAfinal$pesten_leid_plot, NEAfinal$class_emp_10, mean, na.rm = TRUE)
```

```{r}
tapply(NEAfinal$int_col_plot, NEAfinal$class_emp_10, mean, na.rm = TRUE)
```
```{r}
tapply(NEAfinal$int_leid_plot, NEAfinal$class_emp_10, mean, na.rm = TRUE)
```

```{r}
tapply(NEAfinal$gew_col_plot, NEAfinal$class_emp_10, mean, na.rm = TRUE)
```

```{r}
tapply(NEAfinal$gew_leid_plot, NEAfinal$class_emp_10, mean, na.rm = TRUE)
```

```{r}
tapply(NEAfinal$seks_col_plot, NEAfinal$class_emp_10, mean, na.rm = TRUE)
```

```{r}
tapply(NEAfinal$seks_leid_plot, NEAfinal$class_emp_10, mean, na.rm = TRUE)
```

```{r}
tapply(NEAfinal$conflict_col_plot, NEAfinal$class_emp_10, mean, na.rm = TRUE)
```

```{r}
tapply(NEAfinal$conflict_leid_plot, NEAfinal$class_emp_10, mean, na.rm = TRUE)
```

```{r}
tapply(NEAfinal$steunleid_plot3, NEAfinal$class_emp_10, mean, na.rm = TRUE)
```

```{r}
tapply(NEAfinal$steuncol_plot3, NEAfinal$class_emp_10, mean, na.rm = TRUE)
```

```{r}
tapply(NEAfinal$psyveil_plot3, NEAfinal$class_emp_10, mean, na.rm = TRUE)
```

```{r, echo=FALSE, include=TRUE, results='hide', warning=FALSE, message=FALSE}
library("foreign")
NEA05 <-read.spss("data/processed/NEA05.sav", use.value.labels = T, to.data.frame = T)
```


```{r}
table(NEAfinal$class_emp_7, NEAfinal$pesten_col)
```


Model with 8 items

```{r}
attach(NEA2022_clust1)
```


```{r}
#pesten collega's
table(NEA2022_clust1$pesten_col)


NEA2022_clust1 <- NEA2022_clust1 %>%
  mutate(pesten_col_plot = recode(pesten_col, `1` = 0, `2` = 0.33, `3` = 0.67, `4` = 1))
table(NEA2022_clust1$pesten_col_plot)
summary(NEA2022_clust1$pesten_col_plot)

```

```{r}
#pesten leidinggevenden
table(NEA2022_clust1$pesten_leid)


NEA2022_clust1 <- NEA2022_clust1 %>%
  mutate(pesten_leid_plot = recode(pesten_leid, `1` = 0, `2` = 0.33, `3` = 0.67, `4` = 1))
table(NEA2022_clust1$pesten_leid_plot)

```

```{r}
#intimidatie collega's
table(NEA2022_clust1$intimidation_col)


NEA2022_clust1 <- NEA2022_clust1 %>%
  mutate(int_col_plot = recode(intimidation_col, `1` = 0, `2` = 0.33, `3` = 0.67, `4` = 1))
table(NEA2022_clust1$int_col_plot)

```

```{r}
#intimidatie leidinggevenden
table(NEA2022_clust1$intimidation_leid)

NEA2022_clust1 <- NEA2022_clust1 %>%
  mutate(int_leid_plot = recode(intimidation_leid, `1` = 0, `2` = 0.33, `3` = 0.67, `4` = 1))
table(NEA2022_clust1$int_leid_plot)
```

```{r}
#fysiek geweld collega's
table(NEA2022_clust1$geweld_col)

NEA2022_clust1 <- NEA2022_clust1 %>%
  mutate(gew_col_plot = recode(geweld_col, `1` = 0, `2` = 0.33, `3` = 0.67, `4` = 1))
table(NEA2022_clust1$gew_col_plot)
```

```{r}
#fysiek geweld leidinggevenden
table(NEA2022_clust1$geweld_leid)

NEA2022_clust1 <- NEA2022_clust1 %>%
  mutate(gew_leid_plot = recode(geweld_leid, `1` = 0, `2` = 0.33, `3` = 0.67, `4` = 1))
table(NEA2022_clust1$gew_leid_plot)
```

```{r}
#ongewenste seksuele aandacht collega's
table(NEA2022_clust1$seks_col)

NEA2022_clust1 <- NEA2022_clust1 %>%
  mutate(seks_col_plot = recode(seks_col, `1` = 0, `2` = 0.33, `3` = 0.67, `4` = 1))
table(NEA2022_clust1$seks_col_plot)
```

```{r}
#ongewenste seksuele aandacht leidinggevenden
table(NEA2022_clust1$seks_leid)

NEA2022_clust1 <- NEA2022_clust1 %>%
  mutate(seks_leid_plot = recode(seks_leid, `1` = 0, `2` = 0.33, `3` = 0.67, `4` = 1))
table(NEA2022_clust1$seks_leid_plot)
```


```{r, echo=FALSE, include=TRUE, results='hide', warning=FALSE, message=FALSE}
NEA2022_clust1$class8_2 <- model8_2$predclass
table(NEA2022_clust1$class8_2)
```
```{r, echo=FALSE, include=TRUE, results='hide', warning=FALSE, message=FALSE}
NEA2022_clust1$class8_3 <- model8_3$predclass
table(NEA2022_clust1$class8_3)
```
```{r, echo=FALSE, include=TRUE, results='hide', warning=FALSE, message=FALSE}
NEA2022_clust1$class8_4 <- model8_4$predclass
table(NEA2022_clust1$class8_4)
```
```{r, echo=FALSE, include=TRUE, results='hide', warning=FALSE, message=FALSE}
NEA2022_clust1$class8_5 <- model8_5$predclass
table(NEA2022_clust1$class8_5)
```
```{r, echo=FALSE, include=TRUE, results='hide', warning=FALSE, message=FALSE}
NEA2022_clust1$class8_6 <- model8_6$predclass
table(NEA2022_clust1$class8_6)
```

```{r, echo=FALSE, include=TRUE, results='hide', warning=FALSE, message=FALSE}
NEA2022_clust1$class8_7 <- model8_7$predclass
table(NEA2022_clust1$class8_7)
```

```{r, echo=FALSE, include=TRUE, results='hide', warning=FALSE, message=FALSE}
NEA2022_clust1$class8_8 <- model8_8$predclass
table(NEA2022_clust1$class8_8)
```

```{r, echo=FALSE, include=TRUE, results='hide', warning=FALSE, message=FALSE}
NEA2022_clust1$class8_9 <- model8_9$predclass
table(NEA2022_clust1$class8_9)
```

```{r, echo=FALSE, include=TRUE, results='hide', warning=FALSE, message=FALSE}
NEA2022_clust1$class8_10 <- model8_10$predclass
table(NEA2022_clust1$class8_10)
```
Class 2
```{r}
tapply(NEA2022_clust1$pesten_col_plot, NEA2022_clust1$class8_2, mean, na.rm = TRUE)
```

```{r}
tapply(NEA2022_clust1$pesten_leid_plot, NEA2022_clust1$class8_2, mean, na.rm = TRUE)
```

```{r}
tapply(NEA2022_clust1$int_col_plot, NEA2022_clust1$class8_2, mean, na.rm = TRUE)
```

```{r}
tapply(NEA2022_clust1$int_leid_plot, NEA2022_clust1$class8_2, mean, na.rm = TRUE)
```

```{r}
tapply(NEA2022_clust1$gew_col_plot, NEA2022_clust1$class8_2, mean, na.rm = TRUE)
```

```{r}
tapply(NEA2022_clust1$gew_leid_plot, NEA2022_clust1$class8_2, mean, na.rm = TRUE)
```

```{r}
tapply(NEA2022_clust1$seks_col_plot, NEA2022_clust1$class8_2, mean, na.rm = TRUE)
```

```{r}
tapply(NEA2022_clust1$seks_leid_plot, NEA2022_clust1$class8_2, mean, na.rm = TRUE)
```




Class 3

```{r}
tapply(NEA2022_clust1$pesten_col_plot, NEA2022_clust1$class8_3, mean, na.rm = TRUE)
```

```{r}
tapply(NEA2022_clust1$pesten_leid_plot, NEA2022_clust1$class8_3, mean, na.rm = TRUE)
```

```{r}
tapply(NEA2022_clust1$int_col_plot, NEA2022_clust1$class8_3, mean, na.rm = TRUE)
```

```{r}
tapply(NEA2022_clust1$int_leid_plot, NEA2022_clust1$class8_3, mean, na.rm = TRUE)
```

```{r}
tapply(NEA2022_clust1$gew_col_plot, NEA2022_clust1$class8_3, mean, na.rm = TRUE)
```

```{r}
tapply(NEA2022_clust1$gew_leid_plot, NEA2022_clust1$class8_3, mean, na.rm = TRUE)
```

```{r}
tapply(NEA2022_clust1$seks_col_plot, NEA2022_clust1$class8_3, mean, na.rm = TRUE)
```

```{r}
tapply(NEA2022_clust1$seks_leid_plot, NEA2022_clust1$class8_3, mean, na.rm = TRUE)
```


Class 4

```{r}
tapply(NEA2022_clust1$pesten_col_plot, NEA2022_clust1$class8_4, mean, na.rm = TRUE)
```

```{r}
tapply(NEA2022_clust1$pesten_leid_plot, NEA2022_clust1$class8_4, mean, na.rm = TRUE)
```

```{r}
tapply(NEA2022_clust1$int_col_plot, NEA2022_clust1$class8_4, mean, na.rm = TRUE)
```

```{r}
tapply(NEA2022_clust1$int_leid_plot, NEA2022_clust1$class8_4, mean, na.rm = TRUE)
```

```{r}
tapply(NEA2022_clust1$gew_col_plot, NEA2022_clust1$class8_4, mean, na.rm = TRUE)
```

```{r}
tapply(NEA2022_clust1$gew_leid_plot, NEA2022_clust1$class8_4, mean, na.rm = TRUE)
```

```{r}
tapply(NEA2022_clust1$seks_col_plot, NEA2022_clust1$class8_4, mean, na.rm = TRUE)
```

```{r}
tapply(NEA2022_clust1$seks_leid_plot, NEA2022_clust1$class8_4, mean, na.rm = TRUE)
```



Class 5

```{r}
tapply(NEA2022_clust1$pesten_col_plot, NEA2022_clust1$class8_5, mean, na.rm = TRUE)
```

```{r}
tapply(NEA2022_clust1$pesten_leid_plot, NEA2022_clust1$class8_5, mean, na.rm = TRUE)
```

```{r}
tapply(NEA2022_clust1$int_col_plot, NEA2022_clust1$class8_5, mean, na.rm = TRUE)
```

```{r}
tapply(NEA2022_clust1$int_leid_plot, NEA2022_clust1$class8_5, mean, na.rm = TRUE)
```

```{r}
tapply(NEA2022_clust1$gew_col_plot, NEA2022_clust1$class8_5, mean, na.rm = TRUE)
```

```{r}
tapply(NEA2022_clust1$gew_leid_plot, NEA2022_clust1$class8_5, mean, na.rm = TRUE)
```

```{r}
tapply(NEA2022_clust1$seks_col_plot, NEA2022_clust1$class8_5, mean, na.rm = TRUE)
```

```{r}
tapply(NEA2022_clust1$seks_leid_plot, NEA2022_clust1$class8_5, mean, na.rm = TRUE)
```



Class 6

```{r}
tapply(NEA2022_clust1$pesten_col_plot, NEA2022_clust1$class8_6, mean, na.rm = TRUE)
```

```{r}
tapply(NEA2022_clust1$pesten_leid_plot, NEA2022_clust1$class8_6, mean, na.rm = TRUE)
```

```{r}
tapply(NEA2022_clust1$int_col_plot, NEA2022_clust1$class8_6, mean, na.rm = TRUE)
```

```{r}
tapply(NEA2022_clust1$int_leid_plot, NEA2022_clust1$class8_6, mean, na.rm = TRUE)
```

```{r}
tapply(NEA2022_clust1$gew_col_plot, NEA2022_clust1$class8_6, mean, na.rm = TRUE)
```

```{r}
tapply(NEA2022_clust1$gew_leid_plot, NEA2022_clust1$class8_6, mean, na.rm = TRUE)
```

```{r}
tapply(NEA2022_clust1$seks_col_plot, NEA2022_clust1$class8_6, mean, na.rm = TRUE)
```

```{r}
tapply(NEA2022_clust1$seks_leid_plot, NEA2022_clust1$class8_6, mean, na.rm = TRUE)
```


Class 7

```{r}
tapply(NEA2022_clust1$pesten_col_plot, NEA2022_clust1$class8_7, mean, na.rm = TRUE)
```

```{r}
tapply(NEA2022_clust1$pesten_leid_plot, NEA2022_clust1$class8_7, mean, na.rm = TRUE)
```

```{r}
tapply(NEA2022_clust1$int_col_plot, NEA2022_clust1$class8_7, mean, na.rm = TRUE)
```

```{r}
tapply(NEA2022_clust1$int_leid_plot, NEA2022_clust1$class8_7, mean, na.rm = TRUE)
```

```{r}
tapply(NEA2022_clust1$gew_col_plot, NEA2022_clust1$class8_7, mean, na.rm = TRUE)
```

```{r}
tapply(NEA2022_clust1$gew_leid_plot, NEA2022_clust1$class8_7, mean, na.rm = TRUE)
```

```{r}
tapply(NEA2022_clust1$seks_col_plot, NEA2022_clust1$class8_7, mean, na.rm = TRUE)
```

```{r}
tapply(NEA2022_clust1$seks_leid_plot, NEA2022_clust1$class8_7, mean, na.rm = TRUE)
```


Class 8

```{r}
tapply(NEA2022_clust1$pesten_col_plot, NEA2022_clust1$class8_8, mean, na.rm = TRUE)
```

```{r}
tapply(NEA2022_clust1$pesten_leid_plot, NEA2022_clust1$class8_8, mean, na.rm = TRUE)
```

```{r}
tapply(NEA2022_clust1$int_col_plot, NEA2022_clust1$class8_8, mean, na.rm = TRUE)
```

```{r}
tapply(NEA2022_clust1$int_leid_plot, NEA2022_clust1$class8_8, mean, na.rm = TRUE)
```

```{r}
tapply(NEA2022_clust1$gew_col_plot, NEA2022_clust1$class8_8, mean, na.rm = TRUE)
```

```{r}
tapply(NEA2022_clust1$gew_leid_plot, NEA2022_clust1$class8_8, mean, na.rm = TRUE)
```

```{r}
tapply(NEA2022_clust1$seks_col_plot, NEA2022_clust1$class8_8, mean, na.rm = TRUE)
```

```{r}
tapply(NEA2022_clust1$seks_leid_plot, NEA2022_clust1$class8_8, mean, na.rm = TRUE)
```


LCA 29923















Modellen vergelijken:

```{r}
table(NEAfinal$classs3_29923_2, NEAfinal$classs3_29923_3)
```

```{r}
table(NEAfinal$classs3_29923_3, NEAfinal$classs3_29923_4)
```

```{r}
table(NEAfinal$classs3_29923_4, NEAfinal$classs3_29923_5)
```

```{r}
table(NEAfinal$classs3_29923_5, NEAfinal$classs3_29923_6)
```

```{r}
table(NEAfinal$classs3_29923_6, NEAfinal$classs3_29923_7)
```


```{r}
table(NEAfinal$classs3_29923_7, NEAfinal$classs3_29923_8)
```

```{r}
table(NEA2022_clust1_29923$classs3_29923_8, NEA2022_clust1_29923$classs3_29923_9)
```
```{r}
table(NEAfinal$classs3_29923_9, NEAfinal$classs3_29923_10)
```


```{r}
table(NEAfinal$classs3_29923_8)
table(NEAfinal$pesten_col)
table(NEAfinal$classs3_29923_8, NEAfinal$pesten_col)
```
```{r}
table(NEAfinal$classs3_29923_8)
table(NEAfinal$pesten_leid)
table(NEAfinal$classs3_29923_8, NEAfinal$pesten_leid)
```
```{r}
table(NEAfinal$classs3_29923_8)
table(NEAfinal$gew_col)
table(NEAfinal$classs3_29923_8, NEAfinal$geweld_col)
```
```{r}
table(NEAfinal$classs3_29923_8)
table(NEAfinal$geweld_leid)
table(NEAfinal$classs3_29923_8, NEAfinal$geweld_leid)
```

```{r}
table(NEAfinal$classs3_29923_8)
table(NEAfinal$seks_col)
table(NEAfinal$classs3_29923_8, NEAfinal$seks_col)
```

```{r}
table(NEAfinal$classs3_29923_8)
table(NEAfinal$seks_leid)
table(NEAfinal$classs3_29923_8, NEAfinal$seks_leid)
table()
summarytools::freq(NEAfinal$afl_on_3)
```

```{r}
anova_model_sekscol <- aov(seks_col ~ factor(classs3_29923_8), data = NEAfinal)
summary(anova_model_sekscol)


```
```{r}
table(NEAfinal$classs3_29923_8, NEAfinal$class_emp_7)
```


```{r}
table(NEAfinal$class_emp_4, NEAfinal$class_emp_5)
```


```{r}
table(NEAfinal$class_emp_5, NEAfinal$class_emp_6)
```

```{r}
table(NEAfinal$class_emp_6, NEAfinal$class_emp_7)
```
```{r}
table(NEAfinal$class_emp_7, NEAfinal$class_emp_8)
```

```{r}
table(NEAfinal$class_emp_8, NEAfinal$class_emp_9)
```


```{r}
table(NEAfinal$class_emp_9, NEAfinal$class_emp_10)
```
```{r}
table(NEAfinal$class_emp_7, NEAfinal$class_emp_9)
```

```{r}
table(class_emp_9)
```




Model 7 zonder employer

```{r}
library(dplyr)
library(janitor)
library(stringr)

abs_tab <- NEAfinal %>%
  filter(!is.na(class_emp_7), !is.na(pesten_col)) %>%
  tabyl(class_emp_7, pesten_col)

pct_tab <- adorn_percentages(abs_tab, "col")

combined_tab <- abs_tab

for (col in names(abs_tab)[-1]) {
  combined_tab[[col]] <- str_glue("{abs_tab[[col]]} ({round(pct_tab[[col]] * 100, 2)}%)")
}

print(combined_tab)

```
```{r}
library(flextable)

flextable(combined_tab) %>%
  autofit() %>%
  theme_booktabs() %>%
  set_caption("Tabel X. Pesten coworkers per class")

```


```{r}
library(dplyr)
library(janitor)
library(stringr)

abs_tab <- NEA05 %>%
  filter(!is.na(class_emp_7), !is.na(pesten_leid)) %>%
  tabyl(class_emp_7, pesten_leid)

pct_tab <- adorn_percentages(abs_tab, "col")

combined_tab <- abs_tab

for (col in names(abs_tab)[-1]) {
  combined_tab[[col]] <- str_glue("{abs_tab[[col]]} ({round(pct_tab[[col]] * 100, 2)}%)")
}

print(combined_tab)

```

```{r}
library(flextable)

flextable(combined_tab) %>%
  autofit() %>%
  theme_booktabs() %>%
  set_caption("Tabel X. Bullying supervisors per class")

```

```{r}
abs_tab <- NEAfinal %>%
  filter(!is.na(class_emp_7), !is.na(intimidation_col)) %>%
  tabyl(class_emp_7, intimidation_col)

pct_tab <- adorn_percentages(abs_tab, "col")

combined_tab <- abs_tab

for (col in names(abs_tab)[-1]) {
  combined_tab[[col]] <- str_glue("{abs_tab[[col]]} ({round(pct_tab[[col]] * 100, 2)}%)")
}

print(combined_tab)

```

```{r}
library(flextable)

flextable(combined_tab) %>%
  autofit() %>%
  theme_booktabs() %>%
  set_caption("Tabel X. Intimidation coworkers per class")

```

```{r}
abs_tab <- NEAfinal %>%
  filter(!is.na(class_emp_7), !is.na(intimidation_leid)) %>%
  tabyl(class_emp_7, intimidation_leid)

pct_tab <- adorn_percentages(abs_tab, "col")

combined_tab <- abs_tab

for (col in names(abs_tab)[-1]) {
  combined_tab[[col]] <- str_glue("{abs_tab[[col]]} ({round(pct_tab[[col]] * 100, 2)}%)")
}

print(combined_tab)

```

```{r}
library(flextable)

flextable(combined_tab) %>%
  autofit() %>%
  theme_booktabs() %>%
  set_caption("Tabel X. Intimidation supervisors per class")

```


```{r}
abs_tab <- NEAfinal %>%
  filter(!is.na(class_emp_7), !is.na(seks_col)) %>%
  tabyl(class_emp_7, seks_col)

pct_tab <- adorn_percentages(abs_tab, "col")

combined_tab <- abs_tab

for (col in names(abs_tab)[-1]) {
  combined_tab[[col]] <- str_glue("{abs_tab[[col]]} ({round(pct_tab[[col]] * 100, 2)}%)")
}

print(combined_tab)

```

```{r}
library(flextable)

flextable(combined_tab) %>%
  autofit() %>%
  theme_booktabs() %>%
  set_caption("Tabel X. Unwanted sexual attention coworkers per class")

```


```{r}
abs_tab <- NEAfinal %>%
  filter(!is.na(class_emp_7), !is.na(seks_leid)) %>%
  tabyl(class_emp_7, seks_leid)

pct_tab <- adorn_percentages(abs_tab, "col")

combined_tab <- abs_tab

for (col in names(abs_tab)[-1]) {
  combined_tab[[col]] <- str_glue("{abs_tab[[col]]} ({round(pct_tab[[col]] * 100, 2)}%)")
}

print(combined_tab)

```

```{r}
library(flextable)

flextable(combined_tab) %>%
  autofit() %>%
  theme_booktabs() %>%
  set_caption("Tabel X. Unwanted sexual attention supervisors per class")

```


```{r}
abs_tab <- NEAfinal %>%
  filter(!is.na(class_emp_7), !is.na(geweld_col)) %>%
  tabyl(class_emp_7, geweld_col)

pct_tab <- adorn_percentages(abs_tab, "col")

combined_tab <- abs_tab

for (col in names(abs_tab)[-1]) {
  combined_tab[[col]] <- str_glue("{abs_tab[[col]]} ({round(pct_tab[[col]] * 100, 2)}%)")
}

print(combined_tab)

```

```{r}
library(flextable)

flextable(combined_tab) %>%
  autofit() %>%
  theme_booktabs() %>%
  set_caption("Tabel X. Physical violence coworkers per class")

```

```{r}
abs_tab <- NEAfinal %>%
  filter(!is.na(class_emp_7), !is.na(geweld_leid)) %>%
  tabyl(class_emp_7, geweld_leid)

pct_tab <- adorn_percentages(abs_tab, "col")

combined_tab <- abs_tab

for (col in names(abs_tab)[-1]) {
  combined_tab[[col]] <- str_glue("{abs_tab[[col]]} ({round(pct_tab[[col]] * 100, 2)}%)")
}

print(combined_tab)

```

```{r}
library(flextable)

flextable(combined_tab) %>%
  autofit() %>%
  theme_booktabs() %>%
  set_caption("Tabel X. Physical violence coworkers per class")

```




```{r}
NEA05$class_emp_7 <- model7_emp$predclass
```




```{r}
abs_tab <- NEA05 %>%
  filter(!is.na(class_emp_7), !is.na(pesten_col)) %>%
  tabyl(class_emp_7, pesten_col)

pct_tab <- adorn_percentages(abs_tab, "row")

combined_tab <- abs_tab

for (row in names(abs_tab)[-1]) {
  combined_tab[[row]] <- str_glue("{abs_tab[[row]]} ({round(pct_tab[[row]] * 100, 2)}%)")
}

print(combined_tab)

```

```{r}
library(flextable)

flextable(combined_tab) %>%
  autofit() %>%
  theme_booktabs() %>%
  set_caption("Tabel X. Bullying coworkers per class")

```


```{r}
abs_tab <- NEA05 %>%
  filter(!is.na(class_emp_7), !is.na(pesten_leid)) %>%
  tabyl(class_emp_7, pesten_leid)

pct_tab <- adorn_percentages(abs_tab, "row")

combined_tab <- abs_tab

for (row in names(abs_tab)[-1]) {
  combined_tab[[row]] <- str_glue("{abs_tab[[row]]} ({round(pct_tab[[row]] * 100, 2)}%)")
}

print(combined_tab)

```

```{r}
library(flextable)

flextable(combined_tab) %>%
  autofit() %>%
  theme_booktabs() %>%
  set_caption("Tabel X. Bullying supervisors per class")

```

```{r}
abs_tab <- NEAfinal %>%
  filter(!is.na(class_emp_7), !is.na(intimidation_col)) %>%
  tabyl(class_emp_7, intimidation_col)

pct_tab <- adorn_percentages(abs_tab, "row")

combined_tab <- abs_tab

for (row in names(abs_tab)[-1]) {
  combined_tab[[row]] <- str_glue("{abs_tab[[row]]} ({round(pct_tab[[row]] * 100, 2)}%)")
}

print(combined_tab)

```

```{r}
library(flextable)

flextable(combined_tab) %>%
  autofit() %>%
  theme_booktabs() %>%
  set_caption("Tabel X. Intimidation coworkers per class")

```

```{r}
abs_tab <- NEAfinal %>%
  filter(!is.na(class_emp_7), !is.na(intimidation_leid)) %>%
  tabyl(class_emp_7, intimidation_leid)

pct_tab <- adorn_percentages(abs_tab, "row")

combined_tab <- abs_tab

for (row in names(abs_tab)[-1]) {
  combined_tab[[row]] <- str_glue("{abs_tab[[row]]} ({round(pct_tab[[row]] * 100, 2)}%)")
}

print(combined_tab)

```

```{r}
library(flextable)

flextable(combined_tab) %>%
  autofit() %>%
  theme_booktabs() %>%
  set_caption("Tabel X. Intimidation supervisors per class")

```

```{r}
abs_tab <- NEAfinal %>%
  filter(!is.na(class_emp_7), !is.na(seks_col)) %>%
  tabyl(class_emp_7, seks_col)

pct_tab <- adorn_percentages(abs_tab, "row")

combined_tab <- abs_tab

for (row in names(abs_tab)[-1]) {
  combined_tab[[row]] <- str_glue("{abs_tab[[row]]} ({round(pct_tab[[row]] * 100, 2)}%)")
}

print(combined_tab)

```

```{r}
library(flextable)

flextable(combined_tab) %>%
  autofit() %>%
  theme_booktabs() %>%
  set_caption("Tabel X. Unwanted sexual attention coworkers per class")

```





```{r}
abs_tab <- NEAfinal %>%
  filter(!is.na(class_emp_7), !is.na(seks_leid)) %>%
  tabyl(class_emp_7, seks_leid)

pct_tab <- adorn_percentages(abs_tab, "row")

combined_tab <- abs_tab

for (row in names(abs_tab)[-1]) {
  combined_tab[[row]] <- str_glue("{abs_tab[[row]]} ({round(pct_tab[[row]] * 100, 2)}%)")
}

print(combined_tab)

```

```{r}
library(flextable)

flextable(combined_tab) %>%
  autofit() %>%
  theme_booktabs() %>%
  set_caption("Tabel X. Unwanted sexual attention supervisors per class")

```



```{r}
abs_tab <- NEAfinal %>%
  filter(!is.na(class_emp_7), !is.na(geweld_col)) %>%
  tabyl(class_emp_7, geweld_col)

pct_tab <- adorn_percentages(abs_tab, "row")

combined_tab <- abs_tab

for (row in names(abs_tab)[-1]) {
  combined_tab[[row]] <- str_glue("{abs_tab[[row]]} ({round(pct_tab[[row]] * 100, 2)}%)")
}

print(combined_tab)

```

```{r}
library(flextable)

flextable(combined_tab) %>%
  autofit() %>%
  theme_booktabs() %>%
  set_caption("Tabel X. Physical violence coworkers per class")

```

```{r}
abs_tab <- NEA05 %>%
  filter(!is.na(class_emp_7), !is.na(geweld_leid)) %>%
  tabyl(class_emp_7, geweld_leid)

pct_tab <- adorn_percentages(abs_tab, "row")

combined_tab <- abs_tab

for (row in names(abs_tab)[-1]) {
  combined_tab[[row]] <- str_glue("{abs_tab[[row]]} ({round(pct_tab[[row]] * 100, 2)}%)")
}

print(combined_tab)

```

```{r}
library(flextable)

flextable(combined_tab) %>%
  autofit() %>%
  theme_booktabs() %>%
  set_caption("Tabel X. Physical violence supervisors per class")

```

```{r}
abs_tab <- NEA05 %>%
  filter(!is.na(class_emp_7), !is.na(conflict_col)) %>%
  tabyl(class_emp_7, conflict_col)

pct_tab <- adorn_percentages(abs_tab, "row")

combined_tab <- abs_tab

for (row in names(abs_tab)[-1]) {
  combined_tab[[row]] <- str_glue("{abs_tab[[row]]} ({round(pct_tab[[row]] * 100, 2)}%)")
}

print(combined_tab)


```

```{r}
library(flextable)

flextable(combined_tab) %>%
  autofit() %>%
  theme_booktabs() %>%
  set_caption("Tabel X. Conflict coworkers per class")

```

```{r}
abs_tab <- NEA05 %>%
  filter(!is.na(class_emp_7), !is.na(conflict_leid)) %>%
  tabyl(class_emp_7, conflict_leid)

pct_tab <- adorn_percentages(abs_tab, "row")

combined_tab <- abs_tab

for (row in names(abs_tab)[-1]) {
  combined_tab[[row]] <- str_glue("{abs_tab[[row]]} ({round(pct_tab[[row]] * 100, 2)}%)")
}

print(combined_tab)


```

```{r}
library(flextable)

flextable(combined_tab) %>%
  autofit() %>%
  theme_booktabs() %>%
  set_caption("Tabel X. Conflict supervisors per class")

```

```{r}
abs_tab <- NEA05 %>%
  filter(!is.na(class_emp_7), !is.na(steuncol_RR)) %>%
  tabyl(class_emp_7, steuncol_RR)

pct_tab <- adorn_percentages(abs_tab, "row")

combined_tab <- abs_tab

for (row in names(abs_tab)[-1]) {
  combined_tab[[row]] <- str_glue("{abs_tab[[row]]} ({round(pct_tab[[row]] * 100, 2)}%)")
}

print(combined_tab)


```

```{r}
library(flextable)

flextable(combined_tab) %>%
  autofit() %>%
  theme_booktabs() %>%
  set_caption("Tabel X. Incivility coworkers per class")

```


```{r}
abs_tab <- NEA05 %>%
  filter(!is.na(class_emp_7), !is.na(steunleid_RR)) %>%
  tabyl(class_emp_7, steunleid_RR)

pct_tab <- adorn_percentages(abs_tab, "row")

combined_tab <- abs_tab

for (row in names(abs_tab)[-1]) {
  combined_tab[[row]] <- str_glue("{abs_tab[[row]]} ({round(pct_tab[[row]] * 100, 2)}%)")
}

print(combined_tab)


```

```{r}
library(flextable)

flextable(combined_tab) %>%
  autofit() %>%
  theme_booktabs() %>%
  set_caption("Tabel X. Incivility supervisors per class")

```


```{r}
abs_tab <- NEA05 %>%
  filter(!is.na(class_emp_7), !is.na(psyveil_RR)) %>%
  tabyl(class_emp_7, psyveil_RR)

pct_tab <- adorn_percentages(abs_tab, "row")

combined_tab <- abs_tab

for (row in names(abs_tab)[-1]) {
  combined_tab[[row]] <- str_glue("{abs_tab[[row]]} ({round(pct_tab[[row]] * 100, 2)}%)")
}

print(combined_tab)


```

```{r}
library(flextable)

flextable(combined_tab) %>%
  autofit() %>%
  theme_booktabs() %>%
  set_caption("Tabel X. Psychological unsafety per class")

```












```{r}
table (afl_on_3, class_emp_7)
```
```{r}
abs_tab <- NEAfinal %>%
  filter(!is.na(class_emp_7), !is.na(afl_on_3)) %>%
  tabyl(class_emp_7, afl_on_3)

pct_tab <- adorn_percentages(abs_tab, "row")

combined_tab <- abs_tab

for (row in names(abs_tab)[-1]) {
  combined_tab[[row]] <- str_glue("{abs_tab[[row]]} ({round(pct_tab[[row]] * 100, 2)}%)")
}

print(combined_tab)

```
```{r}
abs_tab <- NEAfinal %>%
  filter(!is.na(class_emp_7), !is.na(afl_on_3)) %>%
  tabyl(class_emp_7, afl_on_3)

pct_tab <- adorn_percentages(abs_tab, "col")

combined_tab <- abs_tab

for (col in names(abs_tab)[-1]) {
  combined_tab[[col]] <- str_glue("{abs_tab[[col]]} ({round(pct_tab[[col]] * 100, 2)}%)")
}

print(combined_tab)

```
```{r}
abs_tab <- NEAfinal %>%
  filter(!is.na(class_emp_6), !is.na(afl_on_3)) %>%
  tabyl(class_emp_6, afl_on_3)

pct_tab <- adorn_percentages(abs_tab, "col")

combined_tab <- abs_tab

for (col in names(abs_tab)[-1]) {
  combined_tab[[col]] <- str_glue("{abs_tab[[col]]} ({round(pct_tab[[col]] * 100, 2)}%)")
}

print(combined_tab)

```



```{r}
table(afl_on_3)
```

```{r}
table(pesten_col, intimidation_col)
```
```{r}
table(pesten_leid, intimidation_leid)
```



Analyseren transgressive behaviors





```{r}
table(NEA2022_clust1_29923$pesten_col)

NEAfinal <- NEA2022_clust1_29923 %>%
  mutate(pesten_col_D = case_when(
    pesten_col == 1 ~ 1,
    pesten_col %in% 2:4 ~ 2,
    TRUE ~ NA_real_
  ))

table(NEAfinal$pesten_col_D, useNA = "ifany")

```

```{r}
table(NEA2022_clust1_29923$pesten_leid)

NEAfinal <- NEA2022_clust1_29923 %>%
  mutate(pesten_leid_D = case_when(
    pesten_leid == 1 ~ 1,
    pesten_leid %in% 2:4 ~ 2,
    TRUE ~ NA_real_
  ))

table(NEAfinal$pesten_leid_D, useNA = "ifany")

```

```{r}
table(NEA2022_clust1_29923$intimidation_col)

NEAfinal <- NEA2022_clust1_29923 %>%
  mutate(intimidation_col_D = case_when(
    intimidation_col == 1 ~ 1,
    intimidation_col %in% 2:4 ~ 2,
    TRUE ~ NA_real_
  ))

table(NEAfinal$intimidation_col_D, useNA = "ifany")

```
```{r}
table(NEA2022_clust1_29923$intimidation_leid)

NEAfinal <- NEA2022_clust1_29923 %>%
  mutate(intimidation_leid_D = case_when(
    intimidation_leid == 1 ~ 1,
    intimidation_leid %in% 2:4 ~ 2,
    TRUE ~ NA_real_
  ))

table(NEAfinal$intimidation_leid_D, useNA = "ifany")

```

```{r}
table(NEA2022_clust1_29923$geweld_col)

NEAfinal <- NEA2022_clust1_29923 %>%
  mutate(geweld_col_D = case_when(
    geweld_col == 1 ~ 1,
    geweld_col %in% 2:4 ~ 2,
    TRUE ~ NA_real_
  ))

table(NEAfinal$geweld_col_D, useNA = "ifany")

```
```{r}
table(NEA2022_clust1_29923$geweld_leid)

NEAfinal <- NEA2022_clust1_29923 %>%
  mutate(geweld_leid_D = case_when(
    geweld_leid == 1 ~ 1,
    geweld_leid %in% 2:4 ~ 2,
    TRUE ~ NA_real_
  ))

table(NEAfinal$geweld_leid_D, useNA = "ifany")

```
```{r}
table(NEA2022_clust1_29923$seks_col)

NEAfinal <- NEA2022_clust1_29923 %>%
  mutate(seks_col_D = case_when(
    seks_col == 1 ~ 1,
    seks_col %in% 2:4 ~ 2,
    TRUE ~ NA_real_
  ))

table(NEAfinal$seks_col_D, useNA = "ifany")

```
```{r}
table(NEA2022_clust1_29923$seks_leid)

NEAfinal <- NEA2022_clust1_29923 %>%
  mutate(seks_leid_D = case_when(
    seks_leid == 1 ~ 1,
    seks_leid %in% 2:4 ~ 2,
    TRUE ~ NA_real_
  ))

table(NEAfinal$seks_leid_D, useNA = "ifany")

```

```{r}
NEAfinal$seks <- ifelse(
  NEAfinal$seks_leid %in% c(2, 3, 4) | NEAfinal$seks_col %in% c(2, 3, 4),
  2,
  1
)

table(NEAfinal$seks, useNA = "ifany")
table(NEAfinal$seks_col, useNA = "ifany")
table(NEAfinal$seks_leid, useNA = "ifany")
```
```{r}
NEAfinal$pesten <- ifelse(
  NEAfinal$pesten_leid %in% c(2, 3, 4) | NEAfinal$pesten_col %in% c(2, 3, 4),
  2,
  1
)

table(NEAfinal$pesten, useNA = "ifany")
table(NEAfinal$pesten_col, useNA = "ifany")
table(NEAfinal$pesten_leid, useNA = "ifany")
```
```{r}
NEAfinal$intimidation <- ifelse(
  NEAfinal$intimidation_leid %in% c(2, 3, 4) | NEAfinal$intimidation_col %in% c(2, 3, 4),
  2,
  1
)

table(NEAfinal$intimidation, useNA = "ifany")
table(NEAfinal$intimidation_col, useNA = "ifany")
table(NEAfinal$intimidation_leid, useNA = "ifany")
```

```{r}
NEAfinal$geweld <- ifelse(
  NEAfinal$geweld_leid %in% c(2, 3, 4) | NEAfinal$geweld_col %in% c(2, 3, 4),
  2,
  1
)

table(NEAfinal$geweld, useNA = "ifany")
table(NEAfinal$geweld_col, useNA = "ifany")
table(NEAfinal$geweld_leid, useNA = "ifany")
```


```{r}
NEAfinal$transcol <- with(NEAfinal, 
  ifelse(
    rowSums(!is.na(cbind(pesten_col_D, intimidation_col_D, geweld_col_D, seks_col_D))) == 0,
    NA_real_,
    rowSums(cbind(pesten_col_D, intimidation_col_D, geweld_col_D, seks_col_D), na.rm = TRUE)
  )
)

table(NEAfinal$transcol, useNA = "ifany")

```

```{r}
NEAfinal$transleid <- with(NEA2022_clust1_29923, 
  ifelse(
    rowSums(!is.na(cbind(pesten_leid_D, intimidation_leid_D, geweld_leid_D, seks_leid_D))) == 0,
    NA_real_,
    rowSums(cbind(pesten_leid_D, intimidation_leid_D, geweld_leid_D, seks_leid_D), na.rm = TRUE)
  )
)

table(NEAfinal$transleid, useNA = "ifany")

```

```{r}
NEAfinal$transtotal <- with(NEA2022_clust1_29923, 
  ifelse(
    rowSums(!is.na(cbind(
      pesten_leid_D, intimidation_leid_D, geweld_leid_D, seks_leid_D,
      pesten_col_D, intimidation_col_D, geweld_col_D, seks_col_D
    ))) == 0,
    NA_real_,
    rowSums(cbind(
      pesten_leid_D, intimidation_leid_D, geweld_leid_D, seks_leid_D,
      pesten_col_D, intimidation_col_D, geweld_col_D, seks_col_D
    ), na.rm = TRUE)
  )
)

table(NEAfinal$transtotal, useNA = "ifany")

table(NEAfinal$afl_on_3)
```


```{r}
table(NEAfinal$pesten)
table(NEAfinal$intimidation)
table(NEAfinal$seks)
table(NEAfinal$geweld)

table(NEAfinal$pesten_col_D)
table(NEAfinal$intimidation_col_D)
table(NEAfinal$seks_col_D)
table(NEAfinal$geweld_col_D)


table(NEAfinal$pesten_leid_D)
table(NEAfinal$intimidation_leid_D)
table(NEAfinal$seks_leid_D)
table(NEAfinal$geweld_leid_D)
```




Unwanted sexual attention


```{r}
seks <- subset(NEAfinal, seks_col %in% c(2, 3, 4) | seks_leid %in% c(2, 3, 4))
table(seks_col, seks_leid)
table(seks$seks_col)
table(seks$seks_leid)
```

```{r}
NEAfinal$ongseks <- ifelse(
  NEAfinal$pesten_col %in% c(2, 3, 4) |
  NEAfinal$pesten_leid %in% c(2, 3, 4) |
  NEAfinal$intimidation_col %in% c(2, 3, 4) |
  NEAfinal$intimidation_leid %in% c(2, 3, 4) |
  NEAfinal$geweld_col %in% c(2, 3, 4) |
  NEAfinal$geweld_leid %in% c(2, 3, 4),
  2, 1
)

table(NEAfinal$ongseks)
```
```{r}
NEAfinal$ongsekscol <- ifelse(
  NEAfinal$pesten_col %in% c(2, 3, 4) |
  NEAfinal$intimidation_col %in% c(2, 3, 4) |
  NEAfinal$geweld_col %in% c(2, 3, 4),
  2, 1
)

table(NEAfinal$ongsekscol)
```

```{r}
NEAfinal$ongseksleid <- ifelse(
  NEAfinal$pesten_leid %in% c(2, 3, 4) |
  NEAfinal$intimidation_leid %in% c(2, 3, 4) |
  NEAfinal$geweld_leid %in% c(2, 3, 4),
  2, 1
)

table(NEAfinal$ongseksleid)
```


```{r}
table(NEAfinal$seks, NEAfinal$ongseks)
```

```{r}
table(NEAfinal$seks, NEAfinal$ongseks)
```


```{r}
table(NEAfinal$seks, NEAfinal$pesten)
table(NEAfinal$seks, NEAfinal$intimidation)
table(NEAfinal$seks, NEAfinal$geweld)
```
```{r}
table(NEAfinal$seks_col, NEAfinal$pesten_col)
table(NEAfinal$seks_col, NEAfinal$intimidation_col)
table(NEAfinal$seks_col, NEAfinal$geweld_col)
```



Pesten

```{r}
pesten <- subset(NEAfinal, pesten_col %in% c(2, 3, 4) | pesten_leid %in% c(2, 3, 4))
table(pesten_col, pesten_leid)
table(pesten$pesten_col)
table(pesten$pesten_leid)
```

```{r}
NEAfinal$ongpesten <- ifelse(
  NEAfinal$seks_col %in% c(2, 3, 4) |
  NEAfinal$seks_leid %in% c(2, 3, 4) |
  NEAfinal$intimidation_col %in% c(2, 3, 4) |
  NEAfinal$intimidation_leid %in% c(2, 3, 4) |
  NEAfinal$geweld_col %in% c(2, 3, 4) |
  NEAfinal$geweld_leid %in% c(2, 3, 4),
  2, 1
)

table(NEAfinal$ongpesten)
```
```{r}
table(NEAfinal$pesten, NEAfinal$ongpesten)
```

```{r}
table(NEAfinal$pesten, NEAfinal$seks)
table(NEAfinal$pesten, NEAfinal$intimidation)
table(NEAfinal$pesten, NEAfinal$geweld)
```
Intimidation


```{r}
intimidation <- subset(NEAfinal, intimidation_col %in% c(2, 3, 4) | intimidation_leid %in% c(2, 3, 4))
table(intimidation_col, intimidation_leid)
table(intimidation$intimidation_col)
table(intimidation$intimidation_leid)
```

```{r}
NEAfinal$ongintimidation <- ifelse(
  NEAfinal$seks_col %in% c(2, 3, 4) |
  NEAfinal$seks_leid %in% c(2, 3, 4) |
  NEAfinal$pesten_col %in% c(2, 3, 4) |
  NEAfinal$pesten_leid %in% c(2, 3, 4) |
  NEAfinal$geweld_col %in% c(2, 3, 4) |
  NEAfinal$geweld_leid %in% c(2, 3, 4),
  2, 1
)

table(NEAfinal$ongintimidation)
```

```{r}
table(NEAfinal$intimidation, NEAfinal$ongintimidation)
```

```{r}
table(NEAfinal$intimidation, NEAfinal$seks)
table(NEAfinal$intimidation, NEAfinal$pesten)
table(NEAfinal$intimidation, NEAfinal$geweld)
```

Fysiek geweld


```{r}
geweld <- subset(NEAfinal, geweld_col %in% c(2, 3, 4) | geweld_leid %in% c(2, 3, 4))
table(geweld_col, geweld_leid)
table(geweld$geweld_col)
table(geweld$geweld_leid)
```

```{r}
NEAfinal$onggeweld <- ifelse(
  NEAfinal$seks_col %in% c(2, 3, 4) |
  NEAfinal$seks_leid %in% c(2, 3, 4) |
  NEAfinal$pesten_col %in% c(2, 3, 4) |
  NEAfinal$pesten_leid %in% c(2, 3, 4) |
  NEAfinal$intimidation_col %in% c(2, 3, 4) |
  NEAfinal$intimidation_leid %in% c(2, 3, 4),
  2, 1
)

table(NEAfinal$onggeweld)
```

```{r}
table(NEAfinal$geweld, NEAfinal$onggeweld)
```

```{r}
table(NEAfinal$intimidation, NEAfinal$seks)
table(NEAfinal$intimidation, NEAfinal$pesten)
table(NEAfinal$intimidation, NEAfinal$geweld)
```

```{r}
cor_matrix <- cor(datafactor, use = "pairwise.complete.obs")
print(cor_matrix)
```

```{r}
library(Hmisc)
cor_results <- rcorr(as.matrix(datafactor))

cor_matrix <- round(cor_results$r, 3)
p_matrix <- cor_results$P

cor_with_stars <- function(cor_matrix, p_matrix) {
  stars <- ifelse(is.na(p_matrix), "",
           ifelse(p_matrix < 0.001, "***",
           ifelse(p_matrix < 0.01, "**",
           ifelse(p_matrix < 0.05, "*", ""))))
  
  cor_matrix_formatted <- matrix(
    paste0(format(cor_matrix, nsmall = 3), stars),
    nrow = nrow(cor_matrix), 
    dimnames = dimnames(cor_matrix)
  )
  
  return(cor_matrix_formatted)
}

cor_matrix_stars <- cor_with_stars(cor_matrix, p_matrix)

kable(cor_matrix_stars)

```

```{r}
datafactor_R <- data.frame(NEAfinal$pesten, NEAfinal$intimidation, NEAfinal$geweld, NEAfinal$seks)
```

```{r}
cor_matrix_R <- cor(datafactor_R, use = "pairwise.complete.obs")
print(cor_matrix_R)
```
```{r}
cor_matrix_R <- cor(datafactor_R, use = "pairwise.complete.obs", method = "spearman")
print(cor_matrix_R)
```
```{r}
datafactor_S <- data.frame(NEAfinal$seks, NEAfinal$ongseks)
```

```{r}
cor_matrix_S <- cor(datafactor_S, use = "pairwise.complete.obs", method = "spearman")
print(cor_matrix_S)
```


```{r}
library(Hmisc)
cor_results <- rcorr(as.matrix(datafactor_R))

cor_matrix <- round(cor_results$r, 3)
p_matrix <- cor_results$P

cor_with_stars <- function(cor_matrix, p_matrix) {
  stars <- ifelse(is.na(p_matrix), "",
           ifelse(p_matrix < 0.001, "***",
           ifelse(p_matrix < 0.01, "**",
           ifelse(p_matrix < 0.05, "*", ""))))
  
  cor_matrix_formatted <- matrix(
    paste0(format(cor_matrix, nsmall = 3), stars),
    nrow = nrow(cor_matrix), 
    dimnames = dimnames(cor_matrix)
  )
  
  return(cor_matrix_formatted)
}

cor_matrix_stars <- cor_with_stars(cor_matrix, p_matrix)

kable(cor_matrix_stars)

```
















```{r}
model_regr <- lm(seks_col ~ pesten_col + intimidation_col + geweld_col, data = NEAfinal)
summary(model_regr)

model_regr <- lm(seks_leid ~ pesten_leid + intimidation_leid + geweld_leid, data = NEAfinal)
summary(model_regr)
```




