---
title: "Sector"
output: html_document
date: "2025-06-17"
---

```{r setup, include=FALSE}
knitr::opts_chunk$set(echo = TRUE)
```

```{r, echo=FALSE, include=TRUE, results='hide', warning=FALSE, message=FALSE}
NEA07 <-read.spss("data/processed/NEA07.sav", use.value.labels = T, to.data.frame = T)
```

```{r}
table(NEA07$afl_sb_2, useNA = "ifany")
```

```{r}
NEA07 <- NEA07 %>%
  mutate(model7_7 = pmodel7_empv7 * 100)
```

```{r}
NEA07 <- NEA07 %>%
  mutate(model7_1 = pmodel7_empv1 * 100)
```

```{r}
NEA07 <- NEA07 %>%
  mutate(model7_2 = pmodel7_empv2 * 100)
```

```{r}
NEA07 <- NEA07 %>%
  mutate(model7_3 = pmodel7_empv3 * 100)
```

```{r}
NEA07 <- NEA07 %>%
  mutate(model7_4 = pmodel7_empv4 * 100)
```

```{r}
NEA07 <- NEA07 %>%
  mutate(model7_5 = pmodel7_empv5 * 100)
```

```{r}
NEA07 <- NEA07 %>%
  mutate(model7_6 = pmodel7_empv6 * 100)
```






```{r}
mis_pestencol <- NEA07 %>%
  filter(!is.na(pesten_col))
```


```{r}
mis_pestencol %>%
  group_by(afl_sb_2) %>%
  summarize(mean_pestencol = mean(pesten_col, na.rm = TRUE)) %>%
  arrange(desc(mean_pestencol))
```
```{r}
mis_pestencol %>%
  group_by(afl_sb_3) %>%
  summarize(mean_pestencol = mean(pesten_col, na.rm = TRUE)) %>%
  arrange(desc(mean_pestencol))
```

```{r}
mis_pestenleid <- NEA07 %>%
  filter(!is.na(pesten_leid))
```


```{r}
mis_pestenleid %>%
  group_by(afl_sb_2) %>%
  summarize(mean_pestenleid = mean(pesten_leid, na.rm = TRUE)) %>%
  arrange(desc(mean_pestenleid))
```

```{r}
mis_pestenleid %>%
  group_by(afl_sb_3) %>%
  summarize(mean_pestenleid = mean(pesten_leid, na.rm = TRUE)) %>%
  arrange(desc(mean_pestenleid))
```


```{r}
mis_intcol <- NEA07 %>%
  filter(!is.na(intimidation_col))
```

```{r}
mis_intcol %>%
  group_by(afl_sb_2) %>%
  summarize(mean_intcol = mean(intimidation_col, na.rm = TRUE)) %>%
  arrange(desc(mean_intcol))
```

```{r}
mis_intcol %>%
  group_by(afl_sb_3) %>%
  summarize(mean_intcol = mean(intimidation_col, na.rm = TRUE)) %>%
  arrange(desc(mean_intcol))
```




```{r}
mis_intleid <- NEA07 %>%
  filter(!is.na(intimidation_leid))
```


```{r}
mis_intleid %>%
  group_by(afl_sb_2) %>%
  summarize(mean_intleid = mean(intimidation_leid, na.rm = TRUE)) %>%
  arrange(desc(mean_intleid))
```


```{r}
mis_intleid %>%
  group_by(afl_sb_3) %>%
  summarize(mean_intleid = mean(intimidation_leid, na.rm = TRUE)) %>%
  arrange(desc(mean_intleid))
```



```{r}
mis_sekscol <- NEA07 %>%
  filter(!is.na(seks_col))
```

```{r}
mis_sekscol %>%
  group_by(afl_sb_2) %>%
  summarize(mean_sekscol = mean(seks_col, na.rm = TRUE)) %>%
  arrange(desc(mean_sekscol))
```

```{r}
mis_sekscol %>%
  group_by(afl_sb_3) %>%
  summarize(mean_sekscol = mean(seks_col, na.rm = TRUE)) %>%
  arrange(desc(mean_sekscol))
```

```{r}
mis_seksleid <- NEA07 %>%
  filter(!is.na(seks_leid))
```

```{r}
mis_seksleid %>%
  group_by(afl_sb_2) %>%
  summarize(mean_seksleid = mean(seks_leid, na.rm = TRUE)) %>%
  arrange(desc(mean_seksleid))
```

```{r}
mis_seksleid %>%
  group_by(afl_sb_3) %>%
  summarize(mean_seksleid = mean(seks_leid, na.rm = TRUE)) %>%
  arrange(desc(mean_seksleid))
```


```{r}
mis_gewcol <- NEA07 %>%
  filter(!is.na(geweld_col))
```

```{r}
mis_gewcol %>%
  group_by(afl_sb_2) %>%
  summarize(mean_gewcol = mean(geweld_col, na.rm = TRUE)) %>%
  arrange(desc(mean_gewcol))
```


```{r}
mis_gewcol %>%
  group_by(afl_sb_3) %>%
  summarize(mean_gewcol = mean(geweld_col, na.rm = TRUE)) %>%
  arrange(desc(mean_gewcol))
```


```{r}
mis_gewleid <- NEA07 %>%
  filter(!is.na(geweld_leid))
```

```{r}
mis_gewleid %>%
  group_by(afl_sb_2) %>%
  summarize(mean_gewleid = mean(geweld_leid, na.rm = TRUE)) %>%
  arrange(desc(mean_gewleid))
```

```{r}
mis_gewleid %>%
  group_by(afl_sb_3) %>%
  summarize(mean_gewleid = mean(geweld_leid, na.rm = TRUE)) %>%
  arrange(desc(mean_gewleid))
```
Supervisor unsafety

```{r}
NEA07 %>%
  group_by(afl_sb_2) %>%
  summarize(mean_super = mean(model7_7, na.rm = TRUE)) %>%
  arrange(desc(mean_super))
```
Coworker unsafety

```{r}
NEA07 %>%
  group_by(afl_sb_2) %>%
  summarize(mean_cow = mean(model7_1, na.rm = TRUE)) %>%
  arrange(desc(mean_cow))
```
Overall unsafety

```{r}
NEA07 %>%
  group_by(afl_sb_2) %>%
  summarize(mean_cow = mean(model7_5, na.rm = TRUE)) %>%
  arrange(desc(mean_cow))
```


Gemiddelde per intersectie per sector

supervisor

```{r}
library(dplyr)

df_gemiddeld_super <- NEA07 %>%
  group_by(intersections, afl_sb_2) %>%
  summarise(
    gemiddelde_model7_7 = mean(model7_7, na.rm = TRUE),
    n = n()
  ) %>%
  ungroup()

```

overall unsafe

```{r}
library(dplyr)

df_gemiddeld_overall <- NEA07 %>%
  group_by(intersections, afl_sb_2) %>%
  summarise(
    gemiddelde_model7_5 = mean(model7_5, na.rm = TRUE),
    n = n()
  ) %>%
  ungroup()

```


```{r}
NEA07$gme <- interaction(NEA05$gender, NEA05$migration, NEA05$education)

summarytools::freq(NEA07$gme)
```
OVERALL UNSAFE GME

```{r}
library(dplyr)

gme_overall <- NEA07 %>%
  group_by(gme, afl_sb_2) %>%
  summarise(
    gemiddelde_model7_5 = mean(model7_5, na.rm = TRUE),
    n = n()
  ) %>%
  ungroup()

```
SUPERVISOR UNSAFETY GME

```{r}
library(dplyr)

gme_super <- NEA07 %>%
  group_by(gme, afl_sb_2) %>%
  summarise(
    gemiddelde_model7_7 = mean(model7_7, na.rm = TRUE),
    n = n()
  ) %>%
  ungroup()

```
COWORKER UNSAFETY GME

```{r}
library(dplyr)

gme_cow <- NEA07 %>%
  group_by(gme, afl_sb_2) %>%
  summarise(
    gemiddelde_model7_1 = mean(model7_1, na.rm = TRUE),
    n = n()
  ) %>%
  ungroup()

```
```{r}
NEA07$gm <- interaction(NEA05$gender, NEA05$migration)

summarytools::freq(NEA07$gm)
```
OVERALL UNSAFE GM

```{r}
library(dplyr)

gm_overall <- NEA07 %>%
  group_by(gm, afl_sb_2) %>%
  summarise(
    gemiddelde_model7_5 = mean(model7_5, na.rm = TRUE),
    n = n()
  ) %>%
  ungroup()

```

SUPERVISOR UNSAFE GM

```{r}
library(dplyr)

gm_super <- NEA07 %>%
  group_by(gm, afl_sb_2) %>%
  summarise(
    gemiddelde_model7_7 = mean(model7_7, na.rm = TRUE),
    n = n()
  ) %>%
  ungroup()

```

COWORKER UNSAFE GM

```{r}
library(dplyr)

gm_cow <- NEA07 %>%
  group_by(gm, afl_sb_2) %>%
  summarise(
    gemiddelde_model7_1 = mean(model7_1, na.rm = TRUE),
    n = n()
  ) %>%
  ungroup()

```




OVERALL UNSAFE GM sb_3

```{r}
library(dplyr)

gm_overall3 <- NEA07 %>%
  group_by(gm, afl_sb_3) %>%
  summarise(
    gemiddelde_model7_5 = mean(model7_5, na.rm = TRUE),
    n = n()
  ) %>%
  ungroup()

```

SUPERVISOR UNSAFE GM sb_3

```{r}
library(dplyr)

gm_super3 <- NEA07 %>%
  group_by(gm, afl_sb_3) %>%
  summarise(
    gemiddelde_model7_7 = mean(model7_7, na.rm = TRUE),
    n = n()
  ) %>%
  ungroup()

```

COWORKER UNSAFE GM sb_3

```{r}
library(dplyr)

gm_cow3 <- NEA07 %>%
  group_by(gm, afl_sb_3) %>%
  summarise(
    gemiddelde_model7_1 = mean(model7_1, na.rm = TRUE),
    n = n()
  ) %>%
  ungroup()

```

UNWANTED SEXUAL ATTENTION SUPERVISOR GM 

```{r}
library(dplyr)

gm_seksleid <- NEA07 %>%
  group_by(gm, afl_sb_2) %>%
  summarise(
    mean_seksleid = mean(seks_leid, na.rm = TRUE),
    n = n()
  ) %>%
  ungroup()

```

UNWANTED SEXUAL ATTENTION COWORKER GM 

```{r}
library(dplyr)

gm_sekscow <- NEA07 %>%
  group_by(gm, afl_sb_2) %>%
  summarise(
    mean_sekscow = mean(seks_col, na.rm = TRUE),
    n = n()
  ) %>%
  ungroup()
str(NEA07$afl_sb_2)
```


```{r}
library(dplyr)

filtered_data <- NEA07 %>%
  filter(
    gm == "m.eu",
    afl_sb_2 == "rechtskundige dienstverlening en accountancy; holdings (geen financiele); architecten en ingenieurs    "
  )


nrow(filtered_data)

table(filtered_data$seks_leid)

```

